臺灣高等法院刑事判決                99年度上訴字第3826號
上  訴  人  臺灣士林地方法院檢察署檢察官
上  訴  人
即  被  告  溫志成
選任辯護人  法律扶助吳玲華律師
上  訴  人
即  被  告  溫志清
指定辯護人  許華雄律師
上  訴  人
即  被  告  曾智誠
選任辯護人  法律扶助李後政律師
上  訴  人
即  被  告  張佑清
選任辯護人  舒建中律師
上列上訴人因被告毒品危害防制條例案件，不服臺灣士林地方法
院99年度訴字第129號，中華民國99年8月27日第一審判決（起訴
案號：臺灣士林地方法院檢察署99年度毒偵字第第1760號、第22
15號、第3218號、第5791號、99年度毒偵字第454號、第455號、
第784號），提起上訴，本院判決如下：
    主  文
原判決附表一編號一、三、四、六、九、十、十四、二五關於溫
志成販賣第一、二級毒品有罪部分、關於溫志成於民國九十八年
十二月八日十一時四十八分至十七時三十八分與陳佩佩共同販賣
第二級毒品甲基安非他命予李惠玲無罪部分暨定執行刑部分；原
判決附表四編號七關於張佑清販賣第一級毒品有罪暨定執行刑部
分均撤銷。
溫志成犯如附表一編號一、三、二十、二十二所示之罪，各處如
附表一編號一、三、二十、二十二所示之刑，沒收、沒收銷燬部
分如附表一編號一、三、二十、二十二所示。
溫志成被訴如起訴書所載附表一編號五、七、十、十一、十五部
分均無罪。
張佑清犯如附表四編號七所示之罪，處如附表四編號七所示之刑
，沒收、沒收銷燬部分如附表四編號七所示。
其他上訴駁回。
本判決第二項溫志成所處之刑與有罪上訴駁回部分所處之刑，應
執行有期徒刑貳拾伍年。扣案之第三級毒品愷他命捌大包（經拆
封檢視共拾肆包，驗前總純質淨重約壹貳捌點壹捌公克），均
沒收；扣案之第二級毒品甲基安非他命壹包（驗餘淨重零點肆陸
壹捌公克）沒收銷燬之。未扣案之販賣第一級毒品所得之財物新
臺幣肆萬柒仟捌佰元沒收，如全部或一部不能沒收時，以其財產
抵償之，其中新臺幣伍仟元與陳佩佩連帶沒收，如全部或一部不
能沒收時，以其等財產連帶抵償之；又其中肆仟伍佰元與溫志清
連帶沒收，如全部或一部不能沒收時，以其財產連帶抵償之；又
其中新臺幣肆仟伍佰元與曾智誠連帶沒收，如全部或一部不能沒
收時，以其等財產抵償之；未扣案之販賣第二級毒品所得新臺幣
伍萬捌仟元沒收，如全部或一部不能沒收時，以其財產抵償之，
其中新臺幣貳仟元與陳佩佩連帶沒收，如全部或一部不能沒收時
，以其等財產抵償之；未扣案之販賣第一級、第二級毒品所得新
臺幣萬仟元沒收，如全部或一部不能沒收時，以其財產抵償
之，其中新臺幣壹萬元與曾智誠連帶沒收，如全部或一部不能沒
收時，以其等財產連帶抵償之。
本判決第四項張佑清所處之刑與上訴駁回所處之刑，應執行有期
徒刑貳拾年。扣案之SONY ERICSSON型行動電話壹支（含門號000
0000000號SIM卡壹張）及海洛因分裝袋陸個均沒收；扣案之第一
級毒品海洛因貳包（驗餘淨重壹點伍柒公克）、第二級毒品甲基
安非他命包（驗餘淨重貳點壹壹捌公克）均沒收銷燬之。未
扣案之販賣第一級毒品所得之財物新臺幣貳萬壹仟捌佰元沒收，
如全部或一部不能沒收時，以其財產抵償之。未扣案之販賣第二
級毒品所得之財物新臺幣貳萬捌仟伍佰元沒收，如全部或一部不
能沒收時，以其財產抵償之。
    事  實
一、溫志成前於民國87年間因施用毒品案件，經本院送觀察、勒
    戒後，認無繼續施用毒品之傾向，於88年1月14日釋放出所
    ，並由本院以87年度上易字第4134號判決免刑確定。又於88
    年間因施用毒品案件，經原審法院以88年度毒聲字第1814號
    裁定送觀察、勒戒後，認有繼續施用毒品之傾向，再以88年
    度毒聲字第2280號裁定令入戒治處所施以強制戒治後，經原
    審法院以89年度毒聲字第817號裁定停止戒治，所餘期間付
    保護管束，至89年11月5日強制戒治期滿。於88年間因持有
    第一級毒品案件，經原審法院以88年度易字第682號判處有
    期徒刑5月確定。復因販賣第二級毒品案件，經本院以88 年
    上訴字第3300號判處有期徒刑7年6月確定。繼於90年間再犯
    施用毒品案件，經臺灣嘉義地方法院以90年度易字第568 號
    判處有期徒刑7月確定。上開案件經裁定減刑及定應執行刑
    為有期徒刑7年4月15日，於89年4月25日入監執行，並接續
    執行另案殘刑有期徒刑4年9月9日，指揮書執畢日期為100年
    7月23日，於98年3月23日縮短刑期假釋出監（不構成累犯）
    ；詎其不知悔改，竟為以下犯行：
  (一)其明知海洛因、甲基安非他命分別係毒品危害防制條例所管
    制之第一級、第二級毒品，依法不得販賣，竟意圖營利，各
    基於販賣第一級毒品海洛因、第二級毒品甲基安非他命之犯
    意，先於不詳時間、不詳地點，以不詳方式向姓名年籍不詳
    之人取得重量不詳之第一級毒品海洛因、第二級毒品甲基安
    非他命後，以如附表一【被告溫志成所使用之電話】欄編號
    1至編號26所示之行動電話做為聯絡工具，於如附表一【犯
    罪時間】欄編號1至編號26所示之時間，與如附表一【購毒
    者及使用之電話】欄編號1至編號26所示之人所使用之行動
    電話聯繫後，而在如附表一【地點】欄編號1至編號26所示
    之地點，以如附表一【價格】欄編號1至編號26所示之價格
    ，販賣如附表一【購買毒品數量】欄編號1至編號26所示數
    量之第一級毒品海洛因或第二級毒品甲基安非他命予如附表
    一編號1至編號22所示之人《其中附表一編號5、22之犯行，
    係溫志成與陳佩佩（業經臺灣士林地方法院判決有罪確定）
    均意圖營利，基於販賣第一級毒品海洛因之犯意聯絡，由陳
    佩佩交付第一級海洛因予張佑清並收取現金；附表一編號5
    之犯行，係溫志成與溫志清，均意圖營利，基於販賣第一級
    毒品海洛因之犯意聯絡，由溫志清交付毒品予張佑清並收取
    現金，因溫志清誤拿為第二級毒品甲基安非他命，溫志成又
    與購毒者張佑清約定在臺北縣淡水鎮某處更換為海洛因1/4
    錢；附表一編號15、17、18之犯行，係溫志成與曾智誠均意
    圖營利，各基於販賣第一級毒品海洛因、第二級毒品甲基安
    非他命之犯意聯絡，由曾智誠交付第一級毒品海洛因、第二
    級毒品甲基安非他命予張佑清並收取現金》。
  (二)其明知愷他命（Katamine，俗稱Ｋ他命）係毒品危害防制條
    例所管制之第三級毒品，依法不得持有，竟於99年1月16 日
    或17日之某時，在臺北縣三重市○○路○段145巷13號4樓之
    居所，自友人陳銘福處取得8大包（經拆封檢視共34包）之
    第三級毒品愷他命（驗前總純質淨重約128.18公克）而持有
    之。
  (三)其基於同時施用第一級毒品海洛因、第二級毒品甲基安非他
    命之犯意，於99年4月6日16時至17時間某時許，在臺北縣淡
    水鎮○○路95巷12之2號3樓，以將第一級毒品海洛因、第二
    級毒品甲基安非他命混合置入非其所有之玻璃球內燒烤吸食
    其煙霧之方式，同時施用第一級毒品海洛因、第二級毒品甲
    基安非他命1次。
  (四)嗣於99年1月19日14時50分許，員警持原審法院核發之搜索
    票，前往溫志成位於臺北縣三重市○○路○段145巷13號4樓
    住處欲執行搜索，溫志成先拒不開門，後竟自其住處4樓陽
    台跳下逃跑，並扣得溫志成於跳窗後散落於其住處樓下防火
    巷內之第二級毒品甲基安非他命1包（驗餘淨重0. 4618公克
    ）、第三級毒品愷他命8大包（經拆封檢視共34包，驗前總
    純質淨重約128.18公克）及與本件犯罪無關之煙盒2個。後
    於99年4月6日18時許，溫志成因另案為警在臺北縣淡水鎮○
    ○路95巷12之2號3樓查獲，而查悉上開施用海洛因及甲基安
    非他命之犯行。
二、溫志清（非法施用第二級毒品部分，業經原審判處有期徒刑
    6月確定）；其竟為以下犯行：
  (一)其明知海洛因、甲基安非他命分別係毒品危害防制條例所管
    制之第一級、第二級毒品，依法不得販賣，竟意圖營利，各
    基於販賣第一級毒品海洛因、第二級毒品甲基安非他命之犯
    意，先於不詳時間、不詳地點，以不詳方式向姓名年籍不詳
    之人取得重量不詳之第一級毒品海洛因、第二級毒品甲基安
    非他命後，以如附表二【被告溫志清所使用之電話】欄編號
    1至編號12所示之行動電話做為聯絡工具，於如附表二【犯
    罪時間】欄編號1至編號12所示之時間，與如附表二【購毒
    者及使用之電話】欄編號1至編號12所示之人所使用之行動
    電話聯繫後，而在如附表二【地點】欄編號1至編號12所示
    之地點，以如附表二【價格】欄編號1至編號12所示之價格
    ，販賣如附表二【購買毒品數量】欄編號1至編號12所示數
    量之第一級毒品海洛因或第二級毒品甲基安非他命予如附表
    二編號1至編號12所示之人《其中附表二編號12之犯行，係
    溫志清與溫志成均意圖營利，基於販賣第二級毒品甲基安非
    他命之犯意聯絡，由溫志清交付第二級毒品甲基安非他命予
    張佑清並收取現金，因溫志成係與購毒者張佑清約定之毒品
    為第一級海洛因，溫志清誤拿為第二級毒品甲基安非他命，
    溫志成又與張佑清約定在臺北縣淡水鎮某處更換為海洛因
    1/4錢》。
  (二)嗣於99年1月19日13時30分許，員警持原審法院核發之搜索
    票，在溫志清位於臺北市○○區○○路124巷3號3樓住處進
    行搜索，並扣得其所有，供其犯本件販賣毒品罪所用之
    DIGITAL型行動電話1支（含門號0000000000號SIM卡1張）及
    與本件犯罪無關之NOKIA型行動電話1支（含門號0000000000
    號SIM卡1張）。
三、曾智誠明知海洛因、甲基安非他命係毒品危害防制條例所管
    制之第一級、第二級毒品，依法不得販賣，竟與溫志成均意
    圖營利，各基於販賣第一級毒品海洛因、第二級毒品甲基安
    非他命之犯意聯絡，先由溫志成於不詳時間、不詳地點，以
    不詳方式向姓名年籍不詳之人取得重量不詳之第一級毒品海
    洛因、第二級毒品甲基安非他命後，再由曾智誠以如附表三
    【被告曾智誠所使用之電話】欄編號1 至編號3 所示之行動
    電話做為聯絡工具，於如附表三【犯罪時間】欄編號1 至編
    號3 所示之時間，與如附表三【購毒者及使用之電話】欄編
    號1 至編號3 所示之人所使用之行動電話聯繫後，而在如附
    表三【地點】欄編號1 至編號3 所示之地點，以如附表三【
    價格】欄編號1 至編號3 所示之價格，販賣如附表三【購買
    毒品數量】欄編號1 至編號3 所示數量之第一級毒品海洛因
    、第二級毒品甲基安非他命予如附表三編號1 至編號3 所示
    之人。
四、張佑清前於87年間因施用毒品案件，經原審法院以87年度毒
    聲字第1189號裁定送觀察、勒戒後，認無繼續施用毒品之傾
    向，由臺灣士林地方法院檢察署檢察官以87年偵字第11751
    號不起訴處分確定。又於88年間因施用毒品案件，經原審法
    院以88年度毒聲字第1032號裁定送觀察、勒戒後，認有繼續
    施用毒品之傾向，再以88年度毒聲字第1205號裁定令入戒治
    處所施以強制戒治後，經原審法院以88年度毒聲字第2359號
    裁定停止戒治，所餘期間付保護管束，而於上開停止戒治保
    護管束期間之89年間，再犯施用毒品案件，經原審法院以89
    年度毒聲字第410號裁定撤銷停止戒治令入戒治處所強制戒
    治，於89年10月25日因戒治期滿執行完畢而釋放出監。又於
    88 、89年間，因販賣販第二級毒品、轉讓第二級毒品、施
    用第一級、第二級毒品案件，經原審法院以88年度訴字第53
    4號、89年度訴字第87號分別判處有期徒刑3年7月、4月、8
    月、4月，其中販賣第二級毒品部分，則經本院89年度1678
    號、最高法院89年度臺上字第7851號分別駁回上訴，上開案
    件，並經原審法院以90年度聲字第982號裁定應執行有期徒
    刑4 年8月，入監執行後，於92年7月1日因縮短刑期假釋出
    監，所餘期間並付保護管束；又於上開假釋期間之93年間，
    再犯施用毒品案件，經原審法院以93年度易字第308號、93
    年度訴字第322號分別判處有期徒刑6月、8月確定，原審法
    院以93年度聲字第10 40號裁定應執行有期徒刑1年1月確定
    ，並接續上開案件殘刑執行後，於96年3月23日縮短刑期假
    釋出監，所餘期間並付保護管束，於96年5月18日縮刑期滿
    而執行完畢（構成累犯）；詎其不知悔改，竟為以下犯行：
  (一)其明知海洛因、甲基安非他命分別係毒品危害防制條例所管
    制之第一級、第二級毒品，依法不得販賣，竟意圖營利，各
    基於販賣第一級毒品海洛因、第二級毒品甲基安非他命之犯
    意，於向溫志成或溫志清購得第一級毒品海洛因、第二級毒
    品甲基安非他命後，以如附表四【被告張佑清所使用之電話
    】欄編號1至編號18所示之行動電話做為聯絡工具，於如附
    表四【犯罪時間】欄編號1至編號18所示之時間，與如附表
    四【購毒者及使用之電話】欄編號1至編號18所示之人所使
    用之行動電話聯繫後，而在如附表四【地點】欄編號1至編
    號18所示之地點，以如附表四【價格】欄編號1至編號18所
    示之價格，販賣如附表四【購買毒品數量】欄編號1至編號
    18所示數量之第一級毒品海洛因或第二級毒品甲基安非他命
    予如附表四編號1至編號18所示之人。
  (二)其明知海洛因係毒品危害防制條例所管制之第一級毒品，依
    法不得轉讓，另各基於轉讓第一級毒品海洛因之犯意，以其
    所使用門號0000000000號行動電話，與侯政宏所使用門號00
    00000000號行動電話聯繫後，於如附表四【犯罪時間】欄編
    號19至編號21所示之時間，在如附表四【地點】欄編號19至
    編號21所示之地點，將如附表四【轉讓毒品數量】欄編號19
    至編號21所示數量之第一級毒品海洛因無償轉讓予侯政宏施
    用。
  (三)其另基於同時施用第一級毒品海洛因、第二級毒品甲基安非
    他命之犯意，於99年1月18日23時許，在其位於臺北市○○
    區○○街31巷13號2樓住處，以將第一級毒品海洛因、第二
    級毒品甲基安非他命混合置入其所有玻璃球內（未扣案，已
    滅失）燒烤吸食其煙霧之方式，同時施用第一級毒品海洛因
    、第二級毒品甲基安非他命1次。
  (四)嗣於99年1月19日9時30分許，員警持原審法院所核發之搜索
    票，在張佑清位於臺北市○○區○○街31巷13號2樓住處進
    行搜索，並扣得其所有，供其施用毒品所用之第一級海洛因
    2 包（驗餘淨重1.57公克）、第二級毒品甲基安非他命3包
    （驗餘淨重2.1318公克）、海洛因分裝袋6個；其所有，供
    其犯本件販賣毒品罪及轉讓毒品罪所用之SONY ERICSSON型
    行動電話1支（含門號0000000000號SIM卡1張），及其所有
    ，與本件犯罪無關之注射針筒1支。
五、案經臺北縣政府警察局淡水分局報告臺灣士林地方法院檢察
    署檢察官偵查起訴。
    理  由
壹、證據能力部分：
一、證人溫志成（對被告溫志清、曾智誠、張佑清而言）、溫志
    清（對被告溫志成、曾智誠、張佑清而言）、曾智誠（對被
    告溫志成、溫志清、張佑清而言）、張佑清（對被告溫志成
    、溫志清、曾智誠而言）、李惠玲、陳春貴、楊川、江俊雄
    、邱建閔、謝季壯、吳玉環、趙阿梅、侯政宏、李志宏、黃
    炎生、陳佩佩於警詢時之供述及偵查中之證述均屬傳聞證據
    ，被告、辯護人及檢察官明知，但於準備程序及審判期日中
    均表示無意見，且迄言詞辯論終結亦未聲明異議（見本院卷
    一第170頁正、反面、卷三第25至26頁），本院審酌上開證
    據資料製作時之情況，尚無違法不當及證明力明顯過低之瑕
    疵或顯不可信情況，認為以之作為證據應屬適當，爰依刑事
    訴訟法第159條之1第2項、第159條之5規定，認定前揭供述
    均有證據能力。至被告溫志成於上訴理由狀中雖陳稱：共犯
    溫志清、曾智誠、張佑清及證人陳佩佩、李惠玲均未經被告
    及辯護人詰問云云，惟證人張佑清、曾智誠業經被告溫志成
    及辯護人詰問在卷，被告溫志成及辯護人另捨棄詰問證人溫
    志清、陳佩佩、李惠玲（見本院卷二第162頁背面至165頁）
    ，附此敘明。
二、本院下列所引用卷內之文書證據及物證，並無證據證明係公
    務員違背法定程序所取得，檢察官、被告、辯護人等於本院
    亦均未主張排除下列文書證據及物證之證據能力，且迄本院
    言詞辯論終結前均未表示異議，本院審酌前揭文書證據及物
    證並非公務員違背法定程序所取得，亦無刑事訴訟法第159
    條之4顯有不可信之情況，故下列文書及物證應均有證據能
    力。
貳、實體部分：
一、上訴人即被告溫志成部分：
  (一)被告溫志成對於附表一編號1所載之販賣第二級毒品事實，
    雖於偵訊時否認（見99年度偵字第3218號卷【下稱編號5卷
    】第294頁），但於原審審理時坦白承認，並核與證人即購
    毒者李惠玲於檢察官訊問時所結證述其於附表一編號1所示
    之時間、地點，以新臺幣（下同）7000多元之金額（已付
    3000多元，尚欠4000多元，因所得金額不明，本院認此次販
    賣所得為3000元對被告溫志成較為有利），與被告溫志成交
    易買賣如附表一編號1所示數量之第二級毒品甲基安命他命
    之情節相符（見99年度偵字第1760號Α卷【下稱編號1卷】
    第359頁、第361頁背面），復有被告溫志成於附表一編號1
    所載時間，使用0000000000號行動電話與證人李惠玲所持用
    0000000000號行動電話聯絡交易毒品事宜之通訊監察譯文在
    卷足憑（見編號1卷第354頁），堪認被告溫志成上開任意性
    自白核與事實相符，可以採取，被告溫志成確有販賣第二級
    毒品犯行無訛。
  (二)被告溫志成於原審審理時對於附表一編號2所載之販賣第一
    級毒品事實坦白承認，並核與證人即購毒者張佑清於檢察官
    訊問時所結證述其於附表一編號2所示之時間、地點，以900
    0元之金額，與被告溫志成交易買賣如附表一編號2所示數量
    之第一級毒品海洛因之情節相符（見編號1卷第370頁至第37
    1頁），復有被告溫志成於附表一編號2所載時間，使用0000
    000000號行動電話與證人張佑清所持用0000000000號行動電
    話聯絡交易毒品事宜之通訊監察譯文在卷足憑（見編號1卷
    第88頁），堪認被告溫志成上開任意性自白核與事實相符，
    可以採取。被告溫志成確有販賣第一級毒品犯行無訛。
  (三)訊據被告溫志成對於附表一編號3所載之販賣第二級毒品事
    實坦白承認，證人張佑清於偵查中雖證稱：98年11月30日早
    上10時35分電話是在淡水老街我有向溫志成拿1/4（8.5公克
    ）安非他命，我給他5500元，毒品是溫志成拿給我的等語（
    見編號1偵查卷第369頁），然依卷附被告溫志成使用之0000
    000000號行動電話與證人張佑清所持用0000000000號行動電
    話通聯譯文所示：
    （98年11月30日10時34分）（被告為A，張佑清為B）
    「B：你在哪？A：我在土城。B：何時回來？…回來打給我
    。A：差不多20分鐘就到了。B：到哪裡找你？A：下高速公
    路那個『橡木桶』。B：你在土地那裡。A：清水路。B：20
    分鐘嗎？A：對，橡木桶知道嗎？B：我知道。」（98年11月
    30日10時36分）「A：那樣？B：我要男生喔。A：男生沒關
    係，女生要嗎？B：暫時等一下，我只能確認一部分。A：男
    生是怎樣？要多少？B：一樣啊。A：41。B：嗯。A：好」。
    （98年11月30日11時21分）（張佑清為A，被告為B）「A：
    我到了。B：到那。A：你講的橡木桶。B：好。」等情，有
    通訊監察譯文可憑（見編號1偵查卷第39頁），足徵張佑清
    於98年11月30日10時34、35分打電話給被告溫志成時，被告
    溫志成人在土城，且雙方約定交易之地點為臺北縣（現已改
    制為新北市○○○○○道下橡木桶洋酒店，並非張佑清所說
    的淡水，是應認被告溫志成與張佑清此次買賣二級毒品甲基
    安非他命之地點為三重交流道下橡木桶洋酒店為可採。被告
    溫志成確有販賣第二級毒品犯行無訛。
  (四)訊據被告溫志成對於附表一編號4所載之販賣第一級毒品事
    實坦白承認，並核與證人即購毒者張佑清於檢察官訊問時所
    結證述其於附表一編號4所示之時間、地點，以5000元之金
    額，與被告溫志成、共犯陳佩佩交易買賣如附表一編號4所
    示數量之第一級毒品海洛因之情節相符（見編號1卷第371頁
    ），復有共犯陳佩佩於附表一編號4所載時間，使用被告溫
    志成之0000000000號行動電話與證人張佑清所持用00000000
    00號行動電話聯絡交易毒品事宜之通訊監察譯文在卷足憑（
    見編號1卷第89頁），堪認被告溫志成上開任意性自白核與
    事實相符，可以採取。被告溫志成確有與共犯陳佩佩共同販
    賣第一級毒品犯行無訛。
  (五)被告溫志成對於附表一編號5所載之販賣第一級毒品事實，
    於偵訊（見編號5卷第293頁）及原審審理時均坦白承認，並
    核與共犯溫志清於原審之供述（見原審卷一第213頁）、證
    人即購毒者張佑清於檢察官訊問時所結證述其於附表一編號
    5 所示之時間，先與被告溫志成聯繫以4500元之金額，購買
    如附表一編號5所示數量之第一級毒品海洛因，並由共犯溫
    志清送毒品至附表一編號5所示之地點，但共犯溫志清誤拿
    為第二級毒品甲基安非他命1/4，伊將價金交付共犯溫志清
    後，又打電話聯絡被告溫志成，2人約定在淡水鎮某處更換
    毒品為第一級毒品海洛因1/4錢，沒有再補錢給被告溫志成
    之情節相符（見編號1卷第370頁），復有被告溫志成於附表
    一編號5所載時間，使用0000000000號行動電話與證人張佑
    清所持用0000000000號行動電話聯絡交易毒品事宜之通訊監
    察譯文在卷足憑（見編號1卷第40頁），堪認被告溫志成上
    開任意性自白核與事實相符，可以採取。本件事證明確，被
    告溫志成共同販賣第一級毒品之犯行，堪以認定。辯護人雖
    為被告溫志成辯稱：本次被告溫志成交給證人張佑清之毒品
    為甲基安非他命，並非海洛因，且事後亦未換貨云云。然依
    證人溫志清於原審證稱：伊交付毒品給張佑清時，他當場有
    說毒品送錯了，應該是海洛因，不是甲基安非他命等語（見
    原審卷一第213頁），而海洛因與甲基安非他命毒品性質不
    同，價格相差甚多，證人張佑清既於收受毒品時即發現買賣
    物與約定不符，則其所證將價金交給溫志清後，隨即向被告
    溫志成換回海洛因應與常理相符，堪予採信，辯護人此部分
    所辯，尚無足取。
  (六)被告溫志成對於附表一編號6所載之販賣第二級毒品事實坦
    白承認，核與證人即購毒者張佑清於檢察官訊問時所結證述
    其於附表一編號6所示之時間、地點，以10000多元之金額（
    因價格並不明確，則依「罪疑利益歸被告原則」，本院就被
    告溫志成本次之販賣毒品價格，以最有利被告溫志成之1000
    0元認定之），與被告溫志成交易買賣如附表一編號6所示數
    量之第二級毒品甲基安非他命之情節相符（見編號1卷第369
    頁），復有被告溫志成於附表一編號6所載時間，使用00000
    00000號行動電話與證人張佑清所持用0000000000號行動電
    話聯絡交易毒品事宜之通訊監察譯文在卷足憑（見編號1卷
    第89頁反面），堪認被告溫志成上開任意性自白核與事實相
    符，可以採取。被告溫志成確有販賣第二級毒品犯行無訛。
  (七)被告溫志成對於附表一編號7所載之販賣第二級毒品事實，
    雖於偵訊時否認（見編號5卷第294頁），但於原審審理時坦
    白承認，並核與證人即購毒者李惠玲於檢察官訊問時所結證
    述其於附表一編號7所示之時間、地點，以7500元之金額，
    與被告溫志成交易買賣如附表一編號7所示數量之第二級毒
    品甲基安命他命之情節相符（見編號1卷第361頁背面），復
    有被告溫志成於附表一編號7所載時間，使用0000000000號
    行動電話與證人李惠玲所持用0000000000號行動電話聯絡交
    易毒品事宜之通訊監察譯文在卷足憑（見編號1卷第354頁背
    面），堪認被告溫志成上開任意性自白核與事實相符，可以
    採取。辯護意旨雖以：依上開被告與證人李惠玲之通訊監察
    譯文所示，並無毒品交易之數量及價格，且不知已否完成交
    易，故不得作為不利於被告溫志成之認定云云。然查：依卷
    內98年12月5日21時27分、22時39分、22時42分被告與李惠
    玲之通訊監察譯文所示：（被告溫志成為A，李惠玲為B）「
    A：喂。B：你有要過來嗎。A：好妳快來‥快來。B：我現在
    淡水。A：沒關係我等妳快來。B：好了。」、「A：喂。B：
    我‥去那找你‥A：燦坤這‥A：我過去找你。B：好。」、
    「A：喂在前面做甚麼。B：喔。」，足徵證人李惠玲與被告
    溫志成於上開時、地確有相約見面情事，雖雙方通訊之內容
    並未提及毒品交易之價格及數量，然證人李惠玲於偵查中所
    證既與被告溫志成於原審之自白相符，則上開通訊監察譯文
    自得做為被告溫志成本次犯罪之佐證。辯護人此部分所辯，
    亦不足採。
  (八)被告溫志成對於附表一編號8所載之販賣第一級毒品之事實
    於原審審理時坦承不諱，核與證人即購毒者張佑清於檢察官
    訊問時證稱：其於附表一編號8所示之時間、地點，以3000
    元之金額，與被告溫志成交易買賣如附表一編號8所示數量
    之第一級毒品海洛因之情節相符（見編號1卷第370頁），復
    有被告溫志成於附表一編號8所載時間，使用0000000000號
    行動電話與證人張佑清所持用0000000000號行動電話聯絡交
    易毒品事宜之通訊監察譯文在卷足憑（見編號1卷第42頁）
    ，堪認被告溫志成上開任意性自白核與事實相符，可以採信
    。辯護意旨雖以：依上開通訊監察譯文內容觀之，並無被告
    溫志成與證人張佑清交易第一級毒品之事云云。然查，依卷
    內98年12月6日23時51分、52分之通訊監察譯文及簡訊內容
    觀之：（被告溫志成為B:，張佑清為A）「A:你要多少。B:
    81。A:我現在過去。B:不要拿上次那種。A:好，我也是人家
    拿給我後，我都沒有加。B:好」（以下簡訊內容被告溫志成
    為A，張佑清為B）「A:最多只能撥3000。B:好，你在那裡」
    ，足徵被告溫志成與證人張佑清確有定交易毒品之數量為81
    ，價錢為3000元之約定，證人張佑清於偵查中所證既與被告
    溫志成於原審之自白相符，則上開通訊監察譯文自得做為被
    告溫志成本次犯罪之佐證。辯護人此部分所辯，亦不足採。
  (九)被告溫志成對於附表一編號9所載之販賣第一級毒品之事實
    於原審審理時坦承不諱，核與證人即購毒者張佑清於檢察官
    訊問時所證：其於附表一編號9所示之時間、地點，以5000
    元之金額，與被告溫志成交易買賣如附表一編號9所示數量
    之第一級毒品海洛因之情節相符（見編號1卷第230頁），復
    有被告溫志成於附表一編號13所載時間，使用0000000000號
    行動電話與證人張佑清所持用0000000000號行動電話聯絡交
    易毒品事宜之通訊監察譯文在卷足憑（見編號1卷第38頁）
    ，堪認被告溫志成上開任意性自白核與事實相符，可以採信
    。辯護意旨雖以：依上揭通訊監察譯文所示，被告溫志成並
    未收受張佑清之金錢，被告只是單純轉讓海洛因給張佑清，
    並不構成販賣云云。然查：依卷內98年12月7日23時55分通
    訊監察譯文內容觀之（張佑清為A，被告溫志成為B）「A:你
    那好了。B:出發了。A:那麼快，我現在身上剩5000元。B:好
    。A:可以現在錢先拿過去，剩的明天給你。B:軟的要嗎。A:
    還有。B:不然你先拿去。A:好，我現在過去。」，足徵張佑
    清當時身上確實攜帶5000元，並與被告相約見面，辯護人辯
    稱被告溫志成此次係無償轉讓海洛因予張佑清，自無足取。
  (十)被告溫志成對於附表一編號10所載之販賣第一級毒品事實於
    原審審理時坦承不諱，核與證人即購毒者張佑清於檢察官訊
    問時所證：其於附表一編號10所示之時間、地點，以3000元
    之金額，與被告溫志成交易買賣如附表一編號10所示數量之
    第一級毒品海洛因之情節相符（見編號1卷第371頁），復有
    被告溫志成於附表一編號10所載時間，使用0000000000號行
    動電話與證人張佑清所持用0000000000號行動電話聯絡交易
    毒品事宜之通訊監察譯文在卷足憑（見編號1卷第94頁），
    堪認被告溫志成上開任意性自白核與事實相符，可以採取。
    被告溫志成此次販賣第一級毒品之犯行，堪以認定。
  (十一)被告溫志成對於附表一編號11所載之販賣第一級、第二級毒
    品事實，於偵訊（見編號5卷第293頁）及原審審理時均坦白
    承認，核與證人即購毒者張佑清於檢察官訊問時所證：其於
    附表一編號11所示之時間，以13000元之金額，與被告溫志
    成交易買賣如附表一編號11所示數量之第一級毒品海洛因、
    第二級毒品甲基安非他命之情節相符（見編號1卷第371頁）
    ，復有被告溫志成於附表一編號11所載時間，使用00000000
    00號行動電話與證人張佑清所持用0000000000號行動電話聯
    絡交易毒品事宜之通訊監察譯文在卷足憑（見編號1卷第94
    頁背面），堪認被告溫志成上開任意性自白核與事實相符，
    可以採取。被告溫志成此次販賣第一級、第二級毒品之犯行
    ，堪以認定。
  (十二)被告溫志成對於附表一編號12所載之販賣第一級毒品事實坦
    白承認，核與證人即購毒者張佑清於檢察官訊問時所證：其
    於附表一編號12所示之時間、地點，以9000元之金額，與被
    告溫志成交易買賣如附表一編號12所示數量之第一級毒品海
    洛因之情節相符（見編號1卷第371頁），復有被告溫志成於
    附表一編號17所載時間，使用0000 000000號行動電話與證
    人張佑清所持用0000000000號行動電話聯絡交易毒品事宜之
    通訊監察譯文在卷足憑（見編號1卷第95頁背面），堪認被
    告溫志成上開任意性自白核與事實相符，可以採取。被告溫
    志成此次販賣第一級毒品之犯行，堪以認定。
  (十三)被告溫志成對於附表一編號13所載之販賣第一級、第二級毒
    品事實於原審審理時坦承不諱，核與證人即購毒者張佑清於
    檢察官訊問時所結證述其於附表一編號13所示之時間，以10
    000多元之金額（因價格並不明確，則依「罪疑利益歸被告
    原則」，本院就被告溫志成本次之販賣毒品價格，以最有利
    被告溫志成之10000元認定之），與被告溫志成交易買賣如
    附表一編號13所示數量之第一級毒品海洛因、第二級毒品甲
    基安非他命之情節相符（見編號1卷第371頁），復有被告溫
    志成於附表一編號13所載時間，使用0000000000號行動電話
    與證人張佑清所持用0000000000號行動電話聯絡交易毒品事
    宜之通訊監察譯文在卷足憑（見編號1卷第95頁），堪認被
    告溫志成上開任意性自白核與事實相符，可以採取。被告溫
    志成此次販賣第一級、第二級毒品之犯行，堪以認定。
  (十四)被告溫志成對於附表一編號14所載之販賣第二級毒品事實於
    原審審理時坦承不諱，核與證人即購毒者張佑清於檢察官訊
    問時所證：其於附表一編號14所示之時間、地點，以接近10
    000元之金額（因價格並不明確，亦無被告溫志成販賣相同
    數量、種類毒品之價格可供參考，本院就被告溫志成本次之
    販賣毒品價格，以較有利被告溫志成之10,000元認定之），
    與被告溫志成交易買賣如附表一編號14所示數量之第二級毒
    品甲基安非他命之情節相符（見編號1卷第372頁），復有證
    人曾智誠於附表一編號14所載時間，使用0000000000號行動
    電話與證人張佑清所持用0000000000號行動電話聯絡交易毒
    品事宜之通訊監察譯文在卷足憑（見編號1卷第100頁），堪
    認被告溫志成上開任意性自白核與事實相符，可以採取。被
    告溫志成此次販賣第二級毒品之犯行，堪以認定。辯護意旨
    雖以：上揭通訊監察譯文，並無被告溫志清與張佑清交易毒
    品之內容，不足為被告溫志成犯罪之佐證云云。然查：依卷
    附98年12月19日22時42分通訊監察譯文內容觀之（張佑清為
    A，曾智誠為B）「A:在那裡。B:老大（指被告溫志成）約你
    在後港。A:後港我過去。」、「A:後港那裡。B:頂好。A:跟
    他說5分鐘就到。」，足徵此次張佑清確有與曾智誠以電話
    聯絡後，依曾智誠之指示至臺北市劍潭捷運站附近之頂好超
    市與被告溫志成見面情事，雖張佑清與曾智誠之通話中未言
    明購買毒品情事，然證人張佑清於偵查中所證既與被告溫志
    成於原審之自白相符，則上開通訊監察譯文自得做為被告溫
    志成本次犯罪之佐證。辯護人此部分所辯，亦不足採。
  (十五)被告溫志成對於附表一編號20所載之販賣第一級、第二級毒
    品事實，於偵訊（見編號5卷第293頁）及原審審理時均坦白
    承認，核與共犯曾智誠於原審之供述（見原審卷一第213頁
    背面至第215頁）、證人即購毒者張佑清於檢察官訊問時所
    證：其於附表一編號15所示之時間，以接近10000多元之金
    額（因價格並不明確，亦無被告溫志成販賣相同數量、相同
    種類毒品之價格可供參考，本院就被告溫志成本次之販賣毒
    品價格，以較有利被告溫志成之10000元認定之），透過被
    告曾智誠與被告溫志成聯繫，而交易買賣如附表一編號15所
    示數量之第一級毒品海洛因、第二級毒品甲基安非他命，並
    由被告曾智誠前來交付上開毒品並收取前揭價金之情節相符
    （見編號1卷第372頁），復有被告曾智誠於附表一編號15所
    載時間，使用被告溫志成之0000000000號行動電話與證人張
    佑清所持用0000000000號行動電話聯絡交易毒品事宜之通訊
    監察譯文在卷足憑（見編號1卷第102頁），堪認被告溫志成
    上開任意性自白核與事實相符，可以採取。被告溫志成此次
    共同販賣第一級、第二級毒品之犯行，堪以認定。辯護意旨
    略以：上開通訊監察譯文，並無被告溫志成與張佑清交易毒
    品之內容，不足為被告溫志成販賣毒品之佐證云云。然查，
    依卷附98年12月21日14時至14時49分通訊監察譯文內容觀之
    （張佑清為A，曾智誠為B）「A:喂。B:老大在睡覺。A:在睡
    覺，你把他叫起來。B:喔。A:我先去陽明醫院等一下把他叫
    起來。A:我再打。」、「A:喂，他起來了嗎。B:等一下，老
    大問你在那裡。A:石牌。B:喔。A:我過去喔。」、「A:喂，
    我到了。B:嗯。」，足徵此次張佑清確有與曾智誠以電話聯
    絡後，前去與被告溫志成見面情事，雖張佑清與曾智誠之通
    話中未言明購買毒品情事，然證人曾智誠於原審所證及證人
    張佑清於偵查中所證既與被告溫志成於偵查中及原審之自白
    相符，則上開通訊監察譯文自得做為被告溫志成本次犯罪之
    佐證。辯護人此部分所辯，亦不足採。
  (十六)被告溫志成對於附表一編號16所載之販賣第二級毒品事實，
    於偵訊（見編號5卷第296頁）及原審審理時均坦白承認，核
    與證人即購毒者張佑清於檢察官訊問所證：其於附表一編號
    16所示之時間，以10000出頭之金額（因價格並不明確，則
    依「罪疑利益歸被告原則」，本院就被告溫志成本次之販賣
    毒品價格，以最有利被告溫志成之10000元認定之），與被
    告溫志成交易買賣如附表一編號16所示數量之第二級毒品甲
    基安非他命之情節相符（見編號1卷第370頁），復有被告溫
    志成於附表一編號16所載時間，使用0000000000號行動電話
    與證人張佑清所持用0000000000號行動電話聯絡交易毒品事
    宜之通訊監察譯文在卷足憑（見編號1卷第86頁背面），堪
    認被告溫志成上開任意性自白核與事實相符，可以採取。被
    告溫志成此次販賣第二級毒品之犯行，堪以認定。
  (十七)被告溫志成對於附表一編號17所載之販賣第一級毒品事實於
    原審審理時坦承不諱，核與共犯曾智誠於原審之供述（見原
    審卷一第213頁背面至第215頁）、證人即購毒者張佑清於檢
    察官訊問時所證：其於附表一編號17所示之時間，以2000多
    元之金額（因價格並不明確，則依「罪疑利益歸被告原則」
    ，本院就被告溫志成本次之販賣毒品價格，以最有利被告溫
    志成之2000元認定之），透過被告曾智誠與被告溫志成聯繫
    ，而交易買賣如附表一編號17所示數量之第一級毒品海洛因
    ，並由被告曾智誠前來交付上開毒品並收取前揭價金之情節
    相符（見編號1卷第231頁），復有被告曾智誠於附表一編號
    17所載時間，使用被告溫志成之0000000000號行動電話與證
    人張佑清所持用0000000000號行動電話聯絡交易毒品事宜之
    通訊監察譯文在卷足憑（見編號1卷第101頁），堪認被告溫
    志成上開任意性自白核與事實相符，可以採取。被告溫志成
    此次共同販賣第一級毒品之犯行，堪以認定。
  (十八)被告溫志成對於附表一編號18所載之販賣第一級毒品事實於
    原審審理時坦承不諱，與共犯曾智誠於原審之供述（見原審
    卷第213頁背面至第215頁）、證人即購毒者張佑清於檢察官
    訊問時所證：鎮述其於附表一編號18所示之時間，以2500元
    至3000元之金額（因價格並不明確，則依「罪疑利益歸被告
    原則」，本院就被告溫志成本次之販賣毒品價格，以最有利
    被告溫志成之2500元認定之），透過被告曾智誠與被告溫志
    成聯繫，而交易買賣如附表一編號18所示數量之第一級毒品
    海洛因，並由被告曾智誠前來交付上開毒品並收取前揭價金
    之情節相符（見編號1卷第372頁），復有被告曾智誠於附表
    一編號18所載時間，使用被告溫志成之0000000000號行動電
    話與證人張佑清所持用0000000000號行動電話聯絡交易毒品
    事宜之通訊監察譯文在卷足憑（見編號1卷第103頁），堪認
    被告溫志成上開任意性自白核與事實相符，可以採取。被告
    溫志成此次共同販賣第一級毒品之犯行，堪以認定。辯護意
    旨略以：上開通訊監察譯文，並無被告溫志成與張佑清交易
    毒品之內容，不足為被告溫志成販賣毒品之佐證云云。然查
    ，依卷附98年12月29日19時41分通訊監察譯文內容觀之（張
    佑清為A，曾智誠為B）「A:喂。B:出門了。」，足徵此次張
    佑清確有與曾智誠以電話聯絡後，確認被告溫志成已出門情
    事，雖張佑清與曾智誠之通話中未言明購買毒品情事，然證
    人曾智誠於原審所證及證人張佑清於偵查中所證既與被告溫
    志成於原審之自白相符，則上開通訊監察譯文自得做為被告
    溫志成本次犯罪之佐證。辯護人此部分所辯，亦不足採。
  (十九)被告溫志成對於附表一編號19所載之販賣第一級毒品事實於
    原審審理時坦承不諱，核與證人即購毒者張佑清於檢察官訊
    問時所證：其於附表一編號19所示之時間、地點，以4800元
    之金額，與被告溫志成交易買賣如附表一編號19所示數量之
    第一級毒品海洛因之情節相符（見編號1卷第370頁），復有
    被告溫志成於附表一編號19所載時間，使用0000000000號行
    動電話與證人張佑清所持用0000000000號行動電話聯絡交易
    毒品事宜之通訊監察譯文在卷足憑（見編號1卷第86頁背面
    ），堪認被告溫志成上開任意性自白核與事實相符，可以採
    取。被告溫志成此次販賣第一級毒品之犯行，堪以認定。辯
    護意旨略以：上開通訊監察譯文，並無被告溫志成與張佑清
    交易毒品之內容，不足為被告溫志成販賣毒品之佐證云云。
    然查，依卷附99年1月4日21時52分、57分、22時27分、30分
    、39分、43分通訊監察譯文內容觀之（張佑清為A，溫志成
    為B）「A:喂，你在那。B:三重埔。A:一樣41。B:嗯。A:我
    到打給你。B:嗯」、「A:喂。B:你多久會到。A:半點鐘。B:
    你去豆漿店找我。A:我直接到豆漿店等你。B:嗯好。」、「
    A（簡訊）:只有4800好嗎。」、「A:喂，減200元。B:我在
    等你。A:我在重陽橋。B:好。」、「A:喂，我到豆漿店。B:
    上來。A:我換0981那支。」、「A:我起來阿。B:好。」，足
    徵被告溫志成與張佑清自99年1月4日21時52分許起，即接續
    以電話聯絡購買毒品之數量為41，價格為4800元，並於同日
    22時43分許見面交易，是辯護人所辯，自無足取。
  (二十)被告溫志成對於附表一編號20所載之販賣第二級毒品事實於
    原審審理時坦承不諱，核與證人即購毒者張佑清於檢察官訊
    問時所證：其於附表一編號20所示之時間，以5000元之金額
    ，與被告溫志成交易買賣第二級毒品甲基安非他命之情節相
    符（見編號1卷第231頁），復有證人曾智誠於附表一編號20
    所載時間，使用0000000000號行動電話與證人張佑清所持用
    0000000000號行動電話聯絡交易毒品事宜之通訊監察譯文在
    卷足憑（見編號1卷第101頁），堪認被告溫志成上開任意性
    自白核與事實相符，可以採取。至證人張佑清於偵查中雖證
    稱：此次交易之甲基安非他命數量為0.45公克云云，然依卷
    附99年1月5日20時54分通訊監察譯文內容觀之（張佑清為A
    ，曾智誠為B）「A:我到了。B:好，81南（男）生交易完成
    。」，足徵該次交易之毒品數量為81，而依證人張佑清於警
    詢時陳稱：男生是指安非他命，81是安非他命4.25公克等語
    （見編號1偵查卷第77頁），應認被告溫志成此次販賣給張
    佑清之毒品為甲基安非他命4.25公克（起訴書誤載為0.45公
    克）為是。被告溫志成此次販賣第二級毒品之犯行，堪以認
    定。辯護意旨僅以證人張佑清於偵查中所述購買之毒品數量
    不符，即認被告溫志成無此次販賣犯行，尚無足取。
  被告溫志成對於附表一編號21所載之販賣第二級毒品事實於
    原審審理時坦承不諱，核與證人即購毒者張佑清於檢察官訊
    問時所證：其於附表一編號21所示之時間，以5000元之金額
    ，與被告溫志成交易買賣如附表一編號21所示數量之第二級
    毒品甲基安非他命之情節相符（見編號1卷第371頁），復有
    被告溫志成於附表一編號26所載時間，使用0000000000號行
    動電話與證人張佑清所持用0000000000號行動電話聯絡交易
    毒品事宜之通訊監察譯文在卷足憑（見編號5卷第110頁），
    堪認被告溫志成上開任意性自白核與事實相符，可以採取。
    被告溫志成此次販賣第二級毒品之犯行，堪以認定。
  被告溫志成對於附表一編號22所載之販賣第二級毒品事實於
    原審審理時坦承不諱，而證人李惠玲於98年12月8日下午，
    使用門號0000000000號行動電話，與被告溫志成使用之門號
    0000000000號行動電話進行通話，溫志成部分係由曾智誠代
    為撥打、接聽，共計3次，此有該日之通訊監察譯文在卷可
    考（見編號1偵查卷第355頁），該日3次通話話內容分別如
    下：
    98年12月8日15:45:31（曾智誠代為撥出）
      曾智誠：喂，那個，叫妳過來。
      李惠玲：過去三重那邊？
      曾智誠：對。
      李惠玲：嗯……我要到那邊等你？
      曾智誠：ㄟ……「全家」，全家妳知道嗎？
      李惠玲：全家是阿佩那邊喔？
      曾智誠：對。
      李惠玲：現在嗎？
      曾智誠：對。
      李惠玲：好。
    98年12月8日17:09:59（曾智誠代為接聽）
      曾智誠：喂，妳說。
      李惠玲：我現在到了。
      曾智誠：到那裡？
      李惠玲：全家。
      曾智誠：那邊全家？
      李惠玲：阿佩知道那個全家。
      曾智誠：要怎樣？
      李惠玲：要「還錢」，叫老闆對我好一點。
      曾智誠：好。
      李惠玲：不要等太久。
      曾智誠：好好，我會跟他講。
    98年12月8日17:38:02（曾智誠代為撥打）
      曾智誠：喂，再3分鐘就到了。
      李惠玲：喔。
    就上揭李惠玲與溫志成、曾智誠間通話內容之詳情為何？與
    本案被告有何關聯？各節，經訊之證人李惠玲於檢察官偵查
    時結證以：98年12月8日我打電話給溫志成要購買安非他命
    ，溫志成叫「阿佩」拿到三重市○○路的全家便利商店拿不
    到2公克的安非他命給我，這次有沒有給錢我不記得，因為
    之前溫志成曾經給我的量不夠要補還我等情屬實（見編號1
    偵查卷第361頁）。其於原審另案審理時亦結證稱：電話中
    「還錢」是買安非他命的暗語，「對我好一點」是指品質要
    好一點，該次通話是因為之前給的品質不好，要換安非他命
    ，原來電話中有說再3分鐘就到了，但並不是溫志成及他的
    小弟來，是陳佩佩在三和路拿給我的，溫志成說阿佩有帶小
    孩子，結果我看到她有抱孩子走路過來，還有說小孩子不舒
    服，但這次沒有拿錢給陳女，因為溫志成說換的品質較好，
    要再補500元，共計2000元，可以等有錢再付，我第2次跟陳
    佩佩見面就是要還之前的錢，總共是2000元等語明確（原審
    99年度訴字第238號卷第79至81頁）。堪認被告溫志成上開
    任意性自白核與事實相符，可以採取。被告溫志成此次與陳
    佩佩共同販賣第二級毒品之犯行，堪以認定。
  證人張佑清於本院審理時雖證稱：「（溫志成問：是不是譯
    文中講到毒品都承認，沒有講到的都是證人自己想像的？）
    是」（見本院卷二第163頁反面），然依上開監聽譯文顯示
    ，證人張佑清與被告溫志清之通話內容大都以暗語為之，鮮
    少直接表明要購買多少毒品云云，是張佑清此部分所證，顯
    係迴護被告溫志成之詞，不足採信。
  證人曾智誠於本院審理時雖證稱：偵查中突然被收押禁見，
    心理害怕，想說快點承認，故以張佑清說的為準。至於是幫
    溫志成送毒品給張佑清之次數是1次或3次，那時候精神狀況
    不好，我也記不清楚等語（見本院卷二第164頁背面），然
    販賣毒品為重罪，且現行刑法已廢除連續犯之規定，販賣毒
    品之次數與犯罪行為人所科處之刑度關係甚鉅，證人曾智誠
    上開所證，顯與情理相違，況證人曾智誠對其確有於附表三
    編號1至3之時、地，與被告溫志成共同販賣第一、二級毒品
    予張佑清之犯行於原審及本院審理時均坦承不諱，是曾智誠
    上開所證，亦難為被告溫志成有利之認定。
  訊據被告溫志成對於上揭事實欄一、(二)所載之持有第三級毒
    品事實坦白承認（見原審卷一第212頁背面），並有臺北縣
    政府警察局淡水分局搜索扣押筆錄、臺北縣政府警察局淡水
    分局扣押物品目錄表各乙份在卷可稽（見編號1卷第197頁至
    第200頁），且有第三級毒品愷他命8大包（經拆封檢視共34
    包）扣案可佐。而扣案之第三級毒品愷他命34包（驗前總毛
    重152.70公克，驗前總純質淨重約128.18公克），經均送內
    政部警政署刑事警察局以氣相層析質譜儀分析法、核磁共振
    分析法鑑定結果，均檢出第三級毒品愷他命（K他命）成分
    ，此有內政部警政署刑事警察局99年2月3日刑鑑字第099001
    28 78號鑑定書附卷可參（見99年度偵字第1760號Β卷【下
    稱編號2卷】第110頁），足認被告溫志成上開任意性自白核
    與事實相符，應堪採信，被告溫志成持有第三級毒品純質淨
    重20公克以上之犯行，堪以認定。
  被告溫志成對於上揭事實欄一、(三)所載之施用第一級、第二
    級毒品事實，於偵訊及原審審理時均坦白承認（見99年度毒
    偵字第784號卷【下稱編號10卷】第62頁至第63頁、原卷一
    第212頁背面），又被告溫志成為警查獲後在警局所排尿液
    ，經送臺灣檢驗科技股份有限公司以酵素免疫分析法初驗後
    ，再以氣相層析質譜儀法複驗，證實該尿液呈嗎啡（即施用
    海洛因之代謝物）、安非他命及甲基安非他命陽性反應，有
    該公司於99年4月22日出具之濫用藥物檢驗報告及臺北縣政
    府警察局查獲毒品案件尿液檢體監管紀錄表各1紙附卷可稽
    （見編號10卷第92頁至第93頁），並有臺北縣政府警察局淡
    水分局搜索扣押筆錄、臺北縣政府警察局淡水分局扣押物品
    目錄表各乙份在卷可憑（見編號1卷第197頁至第200頁），
    且有第二級毒品甲基安非他命1包扣案可佐。而扣案之第二
    級毒品甲基安非他命1包（淨重0.4620公克，驗餘淨重0.461
    8 公克），經送交通部民用航空局航空醫務中心以氣相層析
    質譜儀分析法鑑定結果，檢出第二級毒品甲基安非他命成分
    ，此有交通部民用航空局航空醫務中心99年2月3日航藥鑑字
    第0990618號鑑定書附卷可參（見編號2卷第111頁至第112頁
    ），足認被告溫志成上開任意性自白核與事實相符，應堪採
    信，被告溫志成施用第一級、第二級毒品之犯行，堪以認定
    。又毒品危害防制條例於92年7月9日修正公佈，自93年1月9
    日施行，其中第20條、第23條將施用毒品之刑事處遇程式，
    區分為「初犯」及「5年內再犯」、「5年後再犯」。依其立
    法理由之說明：「初犯」，經觀察、勒戒或強制戒治後，應
    為不起訴處分或不付審理之裁定；經觀察、勒戒或強制戒治
    執行完畢釋放後，「5年內再犯」者，因其再犯率甚高，原
    實施之觀察、勒戒及強制戒治既已無法收其實效，爰依法追
    訴或裁定交付審理。至於經觀察、勒戒或強制戒治執行完畢
    釋放後，「5年後再犯」者，前所實施之觀察、勒戒或強制
    戒治已足以遮斷其施用毒品之毒癮，為期自新及協助其斷除
    毒癮，仍適用「初犯」規定，先經觀察、勒戒或強制戒治之
    程式。從而依修正後之規定，僅限於「初犯」及「5年後再
    犯」2種情形，始應先經觀察、勒戒或強制戒治程式。倘被
    告於5年內已再犯，經依法追訴處罰，縱其第3次（或第3次
    以上）再度施用毒品之時間，在初犯經觀察、勒戒或強制戒
    治執行完畢釋放5年以後，已不合於「5年後再犯」之規定，
    且因已於「5年內再犯」，顯見其再犯率甚高，原實施觀察
    、勒戒或強制戒治，已無法收其實效，即應依該條例第10條
    處罰。至於第3次（或第3次以上）施用毒品之時間，是否宜
    有期間限制？以多久為適宜？則分屬刑事政策、專門醫學之
    範圍，非審判機關所能決定，有待循立法途徑解決（最高法
    院97年度第5次刑庭會議決議參照）。查被告溫志成因施用
    毒品案件，經本院送觀察、勒戒後，認無繼續施用毒品之傾
    向，於88年1月14日釋放出所，並由本院以87年度上易字第
    4134號判決免刑確定。又於88年間因施用毒品案件，經原審
    法院以88年度毒聲字第1814號裁定送觀察、勒戒後，認有繼
    續施用毒品之傾向，再以88年度毒聲字第2280號裁定令入戒
    治處所施以強制戒治後，經原審法院以89年度毒聲字第81 7
    號裁定停止戒治，所餘期間付保護管束，至89年11月5日強
    制戒治期滿等情，有本院被告前案紀錄表1份在卷可考，其
    本次於99年4月6日再次施用第一級、第二級毒品，已屬第3
    次以上再犯施用毒品之犯行，雖在其87年間初犯經觀察、勒
    戒執行完畢釋放5年以後，然其於初犯經觀察、勒戒執行完
    畢後5年內之88年間已再犯，故被告溫志成本件施用毒品犯
    行，自應依毒品危害防制條例第10條規定追訴處罰，公訴人
    提起公訴，於法並無不合，本院自應依法論科。
  被告溫志成之辯護人為被告溫志成主張：被告溫志成已供稱
    其前手係郭明裕、陳銘福，請依毒品危害防制條例第17條第
    1 項規定減輕其刑云云，惟按「犯第四條至第八條、第十條
    或第十一條之罪，供出毒品來源，因而查獲其他正犯或共犯
    者，減輕或免除其刑。」，毒品危害防制條例第17條第1項
    定有明文，而被告溫志成固供稱其毒品上游為郭明裕、陳銘
    福，然該2人雖經臺灣士林地方法院檢察署檢察官於99年6月
    1 日簽分他字案查辦，有檢察官提出之全國刑案資料查註表
    2 份在卷可參（見原審卷一第196頁至第197頁），惟該案已
    由檢察官於99年9月27日簽結，並未起訴，亦有本院99年12
    月2日公務電話查詢紀錄表可憑（見本院卷一第195頁），本
    院並查無積極證據足認有因被告溫志成之供述，而查獲該2
    人販毒情事，尚無從適用毒品危害防制條例第17條第1項之
    規定減輕被告溫志成之刑，是被告溫志成之辯護人上開所陳
    自不得認為有據。
  辯護意旨另以：被告溫志成於偵查中就販賣第二級毒品甲基
    安非他命予張佑清之犯行已概括認罪，符合毒品危害防制條
    例第17條第2項減刑之規定云云。經查，被告溫志成於偵查
    中雖供稱：「（問：你遞狀要承認販賣毒品，是要承認那一
    部分？）販賣毒品給張佑清，我拿安非他命給張佑清時，張
    佑清會介紹客戶來買我的手機，我應該有因此獲利，但海洛
    因我只拿過1、2次給他，我是有介紹。」、「（問：以下提
    示99偵1760號A卷第81頁至90頁張佑清與溫志成的通訊監聽
    譯文）有哪些是拿毒品給張佑清的？）98年12月23日20時12
    分，是拿安非他命，1/4量，錢我忘記了，因為張佑清有欠
    我錢，有時候是還錢。有一次張佑清毒癮發作問我有無3000
    元的毒品，我說我沒有，他當時還在哭，我叫他過來，那個
    藥頭在我家，所以我跟藥頭拿一次給他施用。其他都不是跟
    張佑清講毒品的事」等語（見99年度偵字第3218號卷【以下
    簡稱編號5卷】第295、296頁），依被告溫志成上開所述，
    其僅承認於98年12月23日20時12分該次與張佑清之電話通聯
    是交易安非他命（即附表一編號16），其他則與毒品買賣無
    關，是辯護人稱被告溫志成於偵查中概括承認販賣二級毒品
    予張佑清云云，自無足採。
  販賣第一級、第二級毒品係政府嚴予查緝之違法行為，非可
    公然為之，不論是瓶裝或紙包之毒品，均可任意分裝或增減
    其分量，而每次買賣之價量，亦隨時隨雙方關係之深淺、當
    時之資力、需求程度及對行情之認知等因素，機動的調整，
    則無論以原包裝賣出或分裝後再行出賣之每包售價，均可因
    賺取價差而牟得利益，至為昭然；況海洛因、甲基安非他命
    之價格昂貴，取得不易，且為政府嚴予查緝之犯罪，凡為販
    賣之不法勾當者，苟無利可圖，應無甘冒被查緝法辦重刑之
    危險，平白無端義務為該買賣之工作，而被告溫志成與購毒
    者張佑清、李惠玲間並非親故至交，苟無利得，豈會甘冒重
    刑之風險，供其取得海洛因、甲基安非他命之理。是被告溫
    志成販賣海洛因、甲基安非他命予張佑清等人主觀上有營利
    之意圖甚明。
二、上訴人即被告溫志清部分：
  (一)被告溫志清對於附表二編號1所載之販賣第二級毒品事實，
    於偵訊時（見編號2卷第210頁）、原審及本院審理時均坦白
    承認，核與證人即購毒者陳春貴於檢察官訊問時所證：其於
    附表二編號1所示之時間、地點，與楊川各出資1000元，共
    以2000元之金額，由楊川持陳春貴之行動電話與被告溫志清
    聯繫及交易買賣如附表二編號1所示數量之第二級毒品甲基
    安命他命之情節相符，且經證人楊川於警詢時證述在卷（見
    編號1卷第312頁、98年度他字第1076號卷【下稱編號11卷】
    第21頁），復有被告溫志清所有，於販賣毒品所使用之
    DIGITAL型行動電話1支（含0000000000號SIM卡1張）扣案可
    佐，堪認被告溫志清上開任意性自白核與事實相符，可以採
    取。被告溫志清此次販賣第二級毒品之犯行，堪以認定。
  (二)被告溫志清對於附表二編號2所載之販賣第二級毒品事實，
    雖於偵訊時否認（見編號2卷第209頁），但於原審及本院審
    理時坦白承認，核與證人即購毒者江俊雄於檢察官訊問時所
    證：其於附表二編號2所示之時間、地點，以3000元之金額
    ，與被告溫志清交易買賣如附表二編號2所示數量之第二級
    毒品甲基安命他命之情節相符（見編號1卷第293頁），並有
    被告溫志清於附表二編號2所載時間，使用0000000000號行
    動電話與證人江俊雄所持用0000000000號行動電話聯絡交易
    毒品事宜之通訊監察譯文在卷足憑（見編號1卷第283頁背面
    ），復有被告溫志清所有，於販賣毒品所使用之DIGITAL型
    行動電話1支（含0000000000號SIM卡1張）扣案可佐，堪認
    被告溫志清上開任意性自白核與事實相符，可以採取。被告
    溫志清此次販賣第二級毒品之犯行，堪以認定。
  (三)被告溫志清對於附表二編號3所載之販賣第二級毒品事實，
    於偵訊時（見編號2卷第210頁）、原審及本院審理時均坦白
    承認，核與證人即購毒者陳春貴於檢察官訊問時所證：其於
    附表二編號3所示之時間、地點，與楊川各出資1000元，共
    以2000元之金額，由楊川持陳春貴之行動電話與被告溫志清
    聯繫並交易買賣如附表二編號3所示數量之第二級毒品甲基
    安命他命之情節，及證人楊川於警詢時所述之交易過程均相
    符（見編號1卷第312頁、編號11卷第18頁），並有被告溫志
    清於附表二編號3所載時間，使用0000000000號行動電話與
    證人陳春貴所有但由楊川所持用之0000000000號行動電話聯
    絡交易毒品事宜之通訊監察譯文在卷足憑（見編號1卷第308
    頁背面），復有被告溫志清所有，於販賣毒品所使用之
    DIGITAL型行動電話1支（含0000000000號SIM卡1張）扣案可
    佐，堪認被告溫志清上開任意性自白核與事實相符，可以採
    取。被告溫志清此次販賣第二級毒品之犯行，堪以認定。
  (四)被告溫志清對於附表二編號4所載之販賣第一級、第二級毒
    品事實，於偵訊時（見編號2卷第212頁）、原審及本院審理
    時均坦白承認，核與證人即購毒者張佑清於檢察官訊問時所
    結證述其於附表二編號4所示之時間、地點，以9000元之金
    額，與被告溫志清交易買賣如附表二編號4所示數量之第一
    級毒品海洛因、第二級毒品甲基安命他命之情節相符（見編
    號1卷第372頁），並有被告溫志清於附表二編號4所載時間
    ，使用0000000000號行動電話與證人張佑清所持用之
    0000000000號行動電話聯絡交易毒品事宜之通訊監察譯文在
    卷足憑（見編號1卷第99頁背面），復有被告溫志清所有，
    於販賣毒品所使用之DIGITAL型行動電話1支（含0000000000
    號SIM卡1張）扣案可佐，堪認被告溫志清上開任意性自白核
    與事實相符，可以採取。被告溫志清此次販賣第一級、第二
    級毒品之犯行，堪以認定。
  (五)被告溫志清對於附表二編號5所載之販賣第二級毒品事實，
    於偵訊時（見編號2卷第209頁）、原審及本院審理時均坦白
    承認，核與證人即購毒者江俊雄於檢察官訊問時所證：其於
    附表二編號5所示之時間、地點，以1000元之金額，與被告
    溫志清交易買賣如附表二編號5所示數量之第二級毒品甲基
    安命他命之情節相符（見編號1卷第293頁背面），並有被告
    溫志清於附表二編號5所載時間，使用0000000000號行動電
    話與證人江俊雄所持用0000000000號行動電話聯絡交易毒品
    事宜之通訊監察譯文在卷足憑（見編號1卷第286頁），復有
    被告溫志清所有，於販賣毒品所使用之DIGITAL型行動電話1
    支（含0000000000號SIM卡1張）扣案可佐，堪認被告溫志清
    上開任意性自白核與事實相符，可以採取。被告溫志清此次
    販賣第二級毒品之犯行，堪以認定。
  (六)被告溫志清對於附表二編號6所載之販賣第二級毒品事實，
    雖於偵訊時否認（見編號2卷第209頁），但於原審及本院審
    理時坦白承認，核與證人即購毒者江俊雄於檢察官訊問時所
    證：其於附表二編號6所示之時間、地點，以1000元之金額
    ，與被告溫志清交易買賣如附表二編號6所示數量之第二級
    毒品甲基安命他命之情節相符（見編號1卷第293頁背面），
    並有被告溫志清於附表二編號6所載時間，使用0000000000
    號行動電話與證人江俊雄所持用00000000 00號行動電話聯
    絡交易毒品事宜之通訊監察譯文在卷足憑（見編號1卷第286
    頁背面），復有被告溫志清所有，於販賣毒品所使用之
    DIGITAL型行動電話1支（含00000000 00號SIM卡1張）扣案
    可佐，堪認被告溫志清上開任意性自白核與事實相符，可以
    採取。被告溫志清此次販賣第二級毒品之犯行，堪以認定。
  (七)被告溫志清對於附表二編號7所載之販賣第二級毒品事實，
    於偵訊時（見編號2卷第209頁）、原審及本院審理時均坦白
    承認，核與證人即購毒者江俊雄於檢察官訊問時所證：其於
    附表二編號7所示之時間、地點，以1000元之金額，與被告
    溫志清交易買賣如附表二編號7所示數量之第二級毒品甲基
    安命他命之情節相符（見編號1卷第293頁背面），且有被告
    溫志清於附表二編號7所載時間，使用0000000000號行動電
    話與證人江俊雄所持用0000000000號行動電話聯絡交易毒品
    事宜之通訊監察譯文在卷足憑（見編號1卷第287頁），此外
    ，復有被告溫志清所有，於販賣毒品所使用之DIGITAL型行
    動電話1支（含0000000000號SIM卡1張）扣案可佐，堪認被
    告溫志清上開任意性自白核與事實相符，可以採取。被告溫
    志清此次販賣第二級毒品之犯行，堪以認定。
  (八)被告溫志清對於附表二編號8所載之販賣第一級毒品事實，
    雖於偵訊時否認（見編號2卷第213頁），但於原審及本院審
    理時坦白承認，並核與證人即購毒者張佑清於檢察官訊問時
    所證：其於附表二編號8所示之時間、地點，以14000元之金
    額，與被告溫志清交易買賣如附表二編號8所示數量之第一
    級毒品海洛因之情節相符（見編號1卷第231頁），且有被告
    溫志清於附表二編號8所載時間，使用0000000000號行動電
    話與證人張佑清所持用0000000000號行動電話聯絡交易毒品
    事宜之通訊監察譯文在卷足憑（見編號1卷第99頁背面），
    此外，復有被告溫志清所有，於販賣毒品所使用之DIGITAL
    型行動電話1支（含0000000000號SIM卡1張）扣案可佐，堪
    認被告溫志清上開任意性自白核與事實相符，可以採取。被
    告溫志清此次販賣第一級毒品之犯行，堪以認定。被告溫志
    清雖另辯稱：伊於偵查中亦坦承此次犯行云云。然查，被告
    於偵查中供稱：「（問：張佑清說99年1月5日在北投光明路
    的某超商外面有與你交易海洛因半錢共1萬4000元？）我記
    不清楚。」等語，是被告溫志清就此部分犯行，於偵查中並
    未自白，被告溫志清所辯，尚無足取。
  (九)被告溫志清對於附表二編號9所載之販賣第二級毒品事實，
    於偵訊時（見編號2卷第210頁）、原審及本院審理時均坦白
    承認，核與證人即購毒者邱建閩於檢察官訊問時所證：其於
    附表二編號9所示之時間、地點，以13000元之金額（起訴書
    誤植為14000元），與被告溫志清交易買賣如附表二編號9所
    示數量之第二級毒品甲基安命他命之情節相符（見編號1卷
    第333頁背面），且有被告溫志清於附表二編號9所載時間，
    使用0000000000號行動電話與證人邱建閩所持用0000000000
    號行動電話聯絡交易毒品事宜之通訊監察譯文在卷足憑（見
    編號1卷第331頁背面），此外，復有被告溫志清所有，於販
    賣毒品所使用之DIGITAL型行動電話1支（含0000000000號
    SIM卡1張）扣案可佐，堪認被告溫志清上開任意性自白核與
    事實相符，可以採取。被告溫志清此次販賣第二級毒品之犯
    行，堪以認定。
  (十)被告溫志清對於附表二編號10所載之販賣第二級毒品事實，
    雖於偵訊時否認（見編號2卷第210頁），但於原審及本院審
    理時坦白承認，核與證人即購毒者江俊雄於檢察官訊問時所
    證：其於附表二編號10所示之時間、地點，以1000元之金額
    ，與被告溫志清交易買賣如附表二編號10所示數量之第二級
    毒品甲基安命他命之情節相符（見編號1卷第293頁背面），
    且有被告溫志清於附表二編號10所載時間，使用0000000000
    號行動電話與證人江俊雄所持用00000000 00號行動電話聯
    絡交易毒品事宜之通訊監察譯文在卷足憑（見編號1卷第287
    頁背面），此外，復有被告溫志清所有，於販賣毒品所使用
    之DIGITAL型行動電話1支（含0000000000號SIM卡1張）扣案
    可佐，堪認被告溫志清上開任意性自白核與事實相符，可以
    採取。被告溫志清此次販賣第二級毒品之犯行，堪以認定。
  (十一)被告溫志清對於附表二編號11所載之販賣第一級毒品事實，
    於偵訊時（見編號2卷第212頁至第213頁）、原審及本院審
    理時均坦白承認，核與證人即購毒者張佑清於檢察官訊問時
    所證：其於附表二編號11所示之時間、地點，以9500元之金
    額，與被告溫志清交易買賣如附表二編號11所示數量之第一
    級毒品海洛因之情節相符（見編號1卷第231頁），且有被告
    溫志清於附表二編號11所載時間，使用0000000000號行動電
    話與證人張佑清所持用0000000000號行動電話聯絡交易毒品
    事宜之通訊監察譯文在卷足憑（見編號1卷第99頁背面），
    此外，復有被告溫志清所有，於販賣毒品所使用之DIGITAL
    型行動電話1支（含0000000000號SIM卡1張）扣案可佐，堪
    認被告溫志清上開任意性自白核與事實相符，可以採取。被
    告溫志清此次販賣第一級毒品之犯行，堪以認定。
  (十二)訊據被告溫志清對於附表二編號12所載之販賣第二級毒品事
    實坦白承認，核與共犯溫志成於偵訊及原審之供述（見編號
    5卷第293頁、原審卷一第212頁背面）、證人即購毒者張佑
    清於檢察官訊問時所證：其於附表二編號12所示之時間，先
    與被告溫志成聯繫以4500元之金額，購買第一級毒品海洛因
    1/4錢，並由被告溫志清送毒品至附表二編號12所示之地點
    ，但被告溫志清誤拿為第二級毒品甲基安非他命1/4，伊將
    上開價金交付共犯溫志清後，另又打電話聯絡被告溫志成，
    2人約定在淡水鎮某處更換毒品為第一級毒品海洛因1/4錢，
    沒有再補錢給被告溫志成之情節相符（見編號1卷第370頁）
    ，復有共犯溫志成於附表二編號12所載時間，使用00000000
    00號行動電話與證人張佑清所持用0000000000號行動電話聯
    絡交易毒品事宜之通訊監察譯文在卷足憑（見編號1卷第40
    頁），堪認被告溫志清上開任意性自白核與事實相符，可以
    採取。被告溫志清此次共同販賣第二級毒品之犯行，堪以認
    定。
  (十三)販賣第一級、第二級毒品係政府嚴予查緝之違法行為，非可
    公然為之，不論是瓶裝或紙包之毒品，均可任意分裝或增減
    其分量，而每次買賣之價量，亦隨時隨雙方關係之深淺、當
    時之資力、需求程度及對行情之認知等因素，機動的調整，
    則無論以原包裝賣出或分裝後再行出賣之每包售價，均可因
    賺取價差而牟得利益，至為昭然；況海洛因、甲基安非他命
    之價格昂貴，取得不易，且為政府嚴予查緝之犯罪，凡為販
    賣之不法勾當者，苟無利可圖，應無甘冒被查緝法辦重刑之
    危險，平白無端義務為該買賣之工作，而被告溫志清與購毒
    者張佑清、陳春貴、楊川、江俊雄、邱建閔間並非親故至交
    ，苟無利得，豈會甘冒重刑之風險，供其取得海洛因、甲基
    安非他命之理。是被告溫志清販賣海洛因、甲基安非他命予
    張佑清等人主觀上有營利之意圖甚明。
  (十四)被告溫志清之辯護人為被告溫志清主張：被告溫志清就上開
    附表二編號4、8、11、12之販賣毒品犯行，應係幫助犯云云
    ，惟依最高法院93年度台上字第2803號判決意旨，因被告溫
    志清所參與之行為係毒品之交付及收取販售毒品之價金，均
    係買賣毒品之構成要件行為，縱被告溫志清係以幫助之意思
    而參與，亦應論以販賣毒品之共同正犯，而非販賣毒品之幫
    助犯，是被告溫志清之辯護人上開辯護所據，難以採取。
三、被告曾智誠部分：
  (一)被告曾智誠對於附表三編號1所載之販賣第一級、第二級毒
    品事實，於偵訊時、原審及本院審理時均坦白承認（見編號
    2卷第155頁至第156頁、原審卷一第213頁背面至第215頁）
    ，核與共犯溫志成於偵訊及原審之供述（見編號5卷第293頁
    、原審卷一第212頁背面）、證人即購毒者張佑清於檢察官
    訊問時所證：其於附表三編號1所示之時間，以接近10000
    多元之金額（因價格並不明確，亦無被告溫志成、曾智誠販
    賣相同數量、相同種類毒品之價格可供參考，本院就被告溫
    志成、曾智誠本次之販賣毒品價格，以較有利被告溫志成、
    曾智誠之10000元認定之），透過被告曾智誠與被告溫志成
    聯繫，而交易買賣如附表三編號1所示數量之第一級毒品海
    洛因、第二級毒品甲基安非他命，並由被告曾智誠前來交付
    上開毒品並收取前揭價金之情節相符（見編號1卷第372頁）
    ，復有被告曾智誠於附表三編號1所載時間，使用被告溫志
    成之0000000000號行動電話與證人張佑清所持用0000000000
    號行動電話聯絡交易毒品事宜之通訊監察譯文在卷足憑（見
    編號1卷第102頁），堪認被告曾智誠上開任意性自白核與事
    實相符，可以採取。被告曾智誠此次共同販賣第一級、第二
    級毒品之犯行，堪以認定。
  (二)被告曾智誠對於附表三編號2所載之販賣第一級毒品事實，
    於偵訊時、原審及本院審理時均坦白承認（見編號2卷第155
    頁至第156頁、原審卷一第213頁背面至第215頁），核與共
    犯溫志成於原審之供述（見原審卷一第212頁背面）、證人
    即購毒者張佑清於檢察官訊問時所證：其於附表三編號2所
    示之時間，以2000多元之金額（因價格並不明確，則依「罪
    疑利益歸被告原則」，本院就被告溫志成、曾智誠本次之販
    賣毒品價格，以最有利被告溫志成、曾智誠之2000元認定之
    ），透過被告曾智誠與被告溫志成聯繫，而交易買賣如附表
    三編號2所示數量之第一級毒品海洛因，並由被告曾智誠前
    來交付上開毒品並收取前揭價金之情節相符（見編號1卷第
    231頁），復有被告曾智誠於附表三編號2所載時間，使用被
    告溫志成之0000000000號行動電話與證人張佑清所持用0000
    000000號行動電話聯絡交易毒品事宜之通訊監察譯文在卷足
    憑（見編號1卷第101頁），堪認被告曾智誠上開任意性自白
    核與事實相符，可以採取。被告曾智誠此次共同販賣第一級
    毒品之犯行，堪以認定。
  (三)被告曾智誠對於附表三編號3所載之販賣第一級毒品事實，
    於偵訊時、原審及本院審理時均坦白承認（見編號2卷第155
    頁至第156頁、原審卷一第213頁背面至第215頁），核與共
    犯溫志成於原審之供述（見原審卷一第212頁背面）、證人
    即購毒者張佑清於檢察官訊問時所證：其於附表三編號3所
    示之時間，以2500元至3000元之金額（因價格並不明確，則
    依「罪疑利益歸被告原則」，本院就被告溫志成、曾智誠本
    次之販賣毒品價格，以最有利被告溫志成、曾智誠之2500元
    認定之），透過被告曾智誠與被告溫志成聯繫，而交易買賣
    如附表三編號3所示數量之第一級毒品海洛因，並由被告曾
    智誠前來交付上開毒品並收取前揭價金之情節相符（見編號
    1卷第372頁），復有被告曾智誠於附表三編號3所載時間，
    使用被告溫志成之0000000000號行動電話與證人張佑清所持
    用0000000000號行動電話聯絡交易毒品事宜之通訊監察譯文
    在卷足憑（見編號1卷第10 3頁），堪認被告曾智誠上開任
    意性自白核與事實相符，可以採取。被告曾智誠此次共同販
    賣第一級毒品之犯行，堪以認定。
  (四)販賣第一級、第二級毒品係政府嚴予查緝之違法行為，非可
    公然為之，不論是瓶裝或紙包之毒品，均可任意分裝或增減
    其分量，而每次買賣之價量，亦隨時隨雙方關係之深淺、當
    時之資力、需求程度及對行情之認知等因素，機動的調整，
    則無論以原包裝賣出或分裝後再行出賣之每包售價，均可因
    賺取價差而牟得利益，至為昭然；況海洛因、甲基安非他命
    之價格昂貴，取得不易，且為政府嚴予查緝之犯罪，凡為販
    賣之不法勾當者，苟無利可圖，應無甘冒被查緝法辦重刑之
    危險，平白無端義務為該買賣之工作，而被告曾智誠及同案
    被告溫志成與張佑清間並非親故至交，苟無利得，豈會甘冒
    重刑之風險，供其取得海洛因、甲基安非他命之理。是被告
    曾智誠與溫志成共同販賣海洛因、甲基安非他命予張佑清主
    觀上有營利之意圖甚明。
  (五)被告曾智誠之辯護人為被告曾智誠主張：被告曾智誠上開販
    賣毒品犯行，應係幫助犯云云，惟依最高法院93年度台上字
    第2803號判決意旨，因被告曾智誠所參與之行為係毒品之交
    付及收取販售毒品之價金，均係買賣毒品之構成要件行為，
    縱被告曾智誠係以幫助之意思而參與，亦應論以販賣毒品之
    共同正犯，而非販賣毒品之幫助犯，是被告曾智誠之辯護人
    上開辯護所據，難以採取。
  (六)被告曾智誠雖辯稱：其因罹精神疾病，對行為違法性之判斷
    低於常人云云，並提出國軍北投醫院附設民眾診療服務處之
    診斷證明書1紙為證（見本院卷二第173頁），然經本院函請
    國軍北投醫院就被告曾智誠於本案行為時，有無因精神障礙
    或其他心智缺陷，致不能辨識其行為違法或欠缺依其辨識而
    行為之能力；或因上開原因，致其辨識行為違法或依其辨識
    而行為之能力，顯著降低之情形為鑑定，鑑定結果為：被告
    曾智誠有多重物質依賴（海洛因、安非他命，搖頭丸及K他
    命）及反社會人格特質傾向，然於犯罪行為當時辨識其行為
    違法或依其辨識而行為之能力沒有不足，故應未達到「行為
    時因精神障礙或其他心智缺陷，致其辨識行為違法或依其辨
    識而行為之能力，顯著降低」之程度，有該院100年11月24
    日醫投行政字第1000003084號函附之精神鑑定報告書可憑（
    見本院卷二第293至305頁），是被告曾智誠此部分所辯，亦
    不足採。
四、被告張佑清部分：
  (一)被告張佑清對於附表四編號1所載之販賣第二級毒品事實，
    於偵訊時（見編號2卷第151頁）及原審審理時均坦白承認，
    核與證人即購毒者李淑惠於檢察官訊問時所證：其於附表四
    編號1所示之時間、地點，以1000元之金額，與被告張佑清
    交易買賣如附表四編號1所示數量之第二級毒品甲基安非他
    命之情節相符（見編號2卷第148頁），堪認被告張佑清上開
    任意性自白核與事實相符，可以採取。被告張佑清此次販賣
    第二級毒品之犯行，堪以認定。
  (二)被告張佑清對於附表四編號2所載之販賣第二級毒品事實，
    於偵訊時（見編號2卷第151頁）及原審審理時均坦白承認，
    核與證人即購毒者李淑惠於檢察官訊問時所證：其於附表四
    編號2所示之時間、地點，以2000元之金額，與被告張佑清
    交易買賣如附表四編號2所示數量之第二級毒品甲基安非他
    命之情節相符（見編號2卷第148頁），堪認被告張佑清上開
    任意性自白核與事實相符，可以採取。被告張佑清此次販賣
    第二級毒品之犯行，堪以認定。
  (三)被告張佑清對於附表四編號3所載之販賣第一級毒品事實，
    於偵訊時（見編號2卷第152頁）原審及本院審理時均坦白承
    認，核與證人即購毒者謝季壯於警詢時所證：其於附表四編
    號3所示之時間、地點，以800元之金額，與被告張佑清交易
    買賣如附表四編號3所示數量之第一級毒品海洛因之情節相
    符（見編號2卷第47頁），且有被告張佑清於附表四編號3所
    載時間，使用0000000000號行動電話與證人謝季壯所持用00
    00000000號行動電話聯絡交易毒品事宜之通訊監察譯文在卷
    足憑（見編號2卷第49頁，起訴書誤植為第76頁），堪認被
    告張佑清上開任意性自白核與事實相符，可以採取。被告張
    佑清此次販賣第一級毒品之犯行，堪以認定。
  (四)被告張佑清對於附表四編號4所載之販賣第二級毒品事實，
    於偵訊時（見編號2卷第151頁）及原審審理時均坦白承認，
    核與證人即購毒者李淑惠於檢察官訊問時所證：其於附表四
    編號4所示之時間、地點，以2000元之金額，與被告張佑清
    交易買賣如附表四編號4所示數量之第二級毒品甲基安非他
    命之情節相符（見編號2卷第148頁），且有被告張佑清於附
    表四編號4所載時間，使用0000000000號行動電話與證人李
    淑惠所持用0000000000號行動電話聯絡交易毒品事宜之通訊
    監察譯文在卷足憑（見編號2卷第67頁，起訴書誤植為第56
    頁），堪認被告張佑清上開任意性自白核與事實相符，可以
    採取。被告張佑清此次販賣第二級毒品之犯行，堪以認定。
  (五)被告張佑清對於附表四編號5所載之販賣第一級毒品事實，
    於偵訊時（見編號2卷第152頁）、原審及本院審理時均坦白
    承認，核與證人即購毒者謝季壯於警詢時所證：其於附表四
    編號5所示之時間、地點，以1000元之金額，與被告張佑清
    交易買賣如附表四編號5所示數量之第一級毒品海洛因之情
    節相符（見編號2卷第47頁），且有被告張佑清於附表四編
    號5所載時間，使用0000000000號行動電話與證人謝季壯所
    持用0000000000號行動電話聯絡交易毒品事宜之通訊監察譯
    文在卷足憑（見編號2卷第49頁，起訴書誤植為第76頁），
    堪認被告張佑清上開任意性自白核與事實相符，可以採取。
    被告張佑清此次販賣第一級毒品之犯行，堪以認定。
  (六)被告張佑清對於附表四編號6所載之販賣第二級毒品事實，
    於偵訊時（見編號2卷第286頁）原審及本院審理時均坦白承
    認，核與證人即購毒者吳玉還於檢察官訊問時所證：其於附
    表四編號6所示之時間、地點，以6000元之金額，與被告張
    佑清交易買賣如附表四編號6所示數量之第二級毒品甲基安
    非他命之情節相符（見編號2卷第285頁），且有被告張佑清
    於附表四編號6所載時間，使用0000000000號行動電話與證
    人吳玉還所持用0000000000號行動電話聯絡交易毒品事宜之
    通訊監察譯文在卷足憑（見編號2卷第277頁），此外，復有
    被告張佑清所有，於販賣毒品所使用之SONY ERICSSON型行動
    電話1支（含0000000000號SIM卡1張）扣案可佐，堪認被告
    張佑清上開任意性自白核與事實相符，可以採取。被告張佑
    清此次販賣第二級毒品之犯行，堪以認定。
  (七)被告張佑清對於附表四編號7所載之販賣第一級毒品事實，
    於偵訊時（見編號2卷第153頁）、原審及本院審理時均坦白
    承認，核與證人即購毒者趙阿梅於檢察官訊問時所結證述其
    於附表四編號7所示之時間、地點，以3500元之金額（已付
    2000元，尚欠1500元），與被告張佑清交易買賣如附表四編
    號7所示數量之第一級毒品海洛因之情節相符（見編號2卷第
    195頁），且有被告張佑清於附表四編號7所載時間，使用00
    00000000號行動電話與證人趙阿梅所持用0000000000號行動
    電話聯絡交易毒品事宜之通訊監察譯文在卷足憑（見編號1
    卷第63頁至第64頁），此外，復有被告張佑清所有，於販賣
    毒品所使用之SONY ERICSSON型行動電話1支（含0000000000
    號SIM卡1張）扣案可佐，堪認被告張佑清上開任意性自白核
    與事實相符，可以採取。被告張佑清此次販賣第一級毒品之
    犯行，堪以認定，應依法論科。
  (八)被告張佑清對於附表四編號8所載之販賣第一級毒品事實，
    於偵訊時（見99年度偵字第1870號卷【下稱編號3卷】第58
    頁）及原審審理時均坦白承認，核與證人即購毒者侯政宏於
    檢察官訊問時所結證述其於附表四編號8所示之時間、地點
    ，以5000元之金額，與被告張佑清交易買賣如附表四編號8
    所示數量之第一級毒品海洛因之情節相符（見編號3卷第44
    頁），且有被告張佑清於附表四編號8所載時間，使用00000
    00000號行動電話與證人侯政宏所持用0000000000號行動電
    話聯絡交易毒品事宜之通訊監察譯文在卷足憑（見編號3卷
    第25頁背面），此外，復有被告張佑清所有，於販賣毒品所
    使用之SONY ERICSSON型行動電話1支（含0000000000 號SIM
    卡1張）扣案可佐，堪認被告張佑清上開任意性自白核與事
    實相符，可以採取。被告張佑清此次販賣第一級毒品之犯行
    ，堪以認定。
  (九)被告張佑清對於附表四編號9所載之販賣第一級毒品事實，
    於偵訊時（見編號3卷第58頁）及原審審理時均坦白承認，
    核與證人即購毒者侯政宏於檢察官訊問時所證：其於附表四
    編號9所示之時間、地點，以5000元之金額，與被告張佑清
    交易買賣如附表四編號9所示數量之第一級毒品海洛因之情
    節相符（見編號3卷第44頁），且有被告張佑清於附表四編
    號9所載時間，使用0000000000號行動電話與證人侯政宏所
    持用0000000000號行動電話聯絡交易毒品事宜之通訊監察譯
    文在卷足憑（見編號3卷第26頁），此外，復有被告張佑清
    所有，於販賣上開毒品所使用之SONY ERICSSON型行動電話1
    支（含0000000000號SIM卡1張）扣案可佐，堪認被告張佑清
    上開任意性自白核與事實相符，可以採取。被告張佑清此次
    販賣第一級毒品之犯行，堪以認定。
  (十)被告張佑清對於附表四編號10所載之販賣第一級毒品事實，
    於偵訊時（見編號3卷第58頁）及原審審理時均坦白承認，
    核與證人即購毒者侯政宏於檢察官訊問時所證：其於附表四
    編號10所示之時間（時間部分起訴書誤植為98年12月6日19
    時39分至22時6分，應更正為98年12月6日17時24分至23 時
    51分）、地點，以3000元之金額，與被告張佑清交易買賣如
    附表四編號10所示數量之第一級毒品海洛因之情節相符（見
    編號3卷第44頁），且有被告張佑清於附表四編號10所載時
    間，使用0000000000號行動電話與證人侯政宏所持用000000
    0000號行動電話聯絡交易毒品事宜之通訊監察譯文在卷足憑
    （見編號3卷第26頁），此外，復有被告張佑清所有，於販
    賣上開毒品所使用之SONY ERICSSON型行動電話1支（含0000
    000000號SIM卡1張）扣案可佐，堪認被告張佑清上開任意性
    自白核與事實相符，可以採取。被告張佑清此次販賣第一級
    毒品之犯行，堪以認定。
  (十一)被告張佑清對於附表四編號11所載之販賣第二級毒品事實，
    於偵訊時（見編號2卷第286頁）、原審及本院審理時均坦白
    承認，核與證人即購毒者李志宏於警詢時所證：其於附表四
    編號11所示之時間、地點，以1000元之金額，與被告張佑清
    交易買賣如附表四編號11所示數量之第二級毒品甲基安非他
    命之情節相符（見編號2卷第228頁背面），且有被告張佑清
    於附表四編號11所載時間，使用0000000000號行動電話與證
    人李志宏所持用0000000000號行動電話聯絡交易毒品事宜之
    通訊監察譯文在卷足憑（見編號2卷第232頁，起訴書誤植為
    編號1卷第63頁至第64頁），此外，復有被告張佑清所有，
    於販賣上開毒品時所使用之SONY ERICSSON型行動電話1支（
    含0000000000號SIM卡1張）扣案可佐，堪認被告張佑清上開
    任意性自白核與事實相符，可以採取。被告張佑清此次販賣
    第二級毒品之犯行，堪以認定。
  (十二)被告張佑清對於附表四編號12所載之販賣第二級毒品事實，
    於偵訊時（見編號2卷第286頁）原審及本院審理時均坦白承
    認，核與證人即購毒者李志宏於警詢時所證：其於附表四編
    號12所示之時間、地點，以3000元之金額，與被告張佑清交
    易買賣如附表四編號12所示數量之第二級毒品甲基安非他命
    之情節相符（見編號2卷第228頁背面），且有被告張佑清於
    附表四編號12所載時間，使用0000000000號行動電話與證人
    李志宏所持用0000000000號行動電話聯絡交易毒品事宜之通
    訊監察譯文在卷足憑（見編號2卷第233頁，起訴書誤植為編
    號1卷第63頁至第64頁），此外，復有被告張佑清於販賣毒
    品所使用之SONY ERICSSON型行動電話1支（含0000000000號
    SIM卡1張）扣案可佐，堪認被告張佑清上開任意性自白核與
    事實相符，可以採取。被告張佑清此次販賣第二級毒品之犯
    行，堪以認定。
  (十三)被告張佑清對於附表四編號13所載之販賣第一級毒品，於偵
    訊時（見編號3卷第58頁）及原審審理時均坦白承認，核與
    證人即購毒者侯政宏於檢察官訊問時所證：其於附表四編號
    13所示之時間、地點，以3000元之金額，與被告張佑清交易
    買賣如附表四編號13所示數量之第一級毒品海洛因之情節相
    符（見編號3卷第44頁），且有被告張佑清於附表四編號13
    所載時間，使用0000000000號行動電話與證人侯政宏所持用
    0000000000號行動電話聯絡交易毒品事宜之通訊監察譯文在
    卷足憑（見編號3卷第26頁），此外，復有被告張佑清所有
    ，於販賣毒品所使用之SONY ERICSSON型行動電話1支（含
    0000000000號SIM卡1張）扣案可佐，堪認被告張佑清上開任
    意性自白核與事實相符，可以採取。被告張佑清此次販賣第
    一級毒品之犯行，堪以認定。
  (十四)被告張佑清對於附表四編號14所載之販賣第二級毒品事實，
    於偵訊時（見編號2卷第286頁）、原審及本院審理時均坦白
    承認，核與證人即購毒者吳玉還於檢察官訊問時所證：其於
    附表四編號14所示之時間、地點，以6000元之金額，與被告
    張佑清交易買賣如附表四編號6所示數量之第二級毒品甲基
    安非他命之情節相符（見編號2卷第285頁），且有被告張佑
    清於附表四編號14所載時間，使用0000000000號行動電話與
    證人吳玉還所持用0000000000號行動電話聯絡交易毒品事宜
    之通訊監察譯文在卷足憑（見編號2卷第277頁），復有被告
    張佑清所有，於販賣毒品所使用之SONY ERICSSON型行動電
    話1支（含0000000000號SIM卡1張）扣案可佐，堪認被告張
    佑清上開任意性自白核與事實相符，可以採取。被告張佑清
    此次販賣第二級毒品之犯行，堪以認定。
  (十五)被告張佑清對於附表四編號15所載之販賣第二級毒品事實，
    於偵訊時（見編號2卷第152頁）、原審及本院審理時均坦白
    承認，核與證人即購毒者黃炎生於檢察官訊問時所結證述其
    於附表四編號15所示之時間、地點，以500元之金額，與被
    告張佑清交易買賣如附表四編號15所示數量之第二級毒品甲
    基安非他命之情節相符（見編號2卷第104頁），且有被告張
    佑清於附表四編號15所載時間，使用0000000000號行動電話
    與證人黃炎生所持用0000000000號行動電話聯絡交易毒品事
    宜之通訊監察譯文在卷足憑（見編號2卷第86頁），復有被
    告張佑清所有，於販賣毒品所使用之SONY ERICSSON型行動
    電話1支（含0000000000號SIM卡1張）扣案可佐，堪認被告
    張佑清上開任意性自白核與事實相符，可以採取。被告張佑
    清此次販賣第二級毒品之犯行，堪以認定。
  (十六)被告張佑清對於附表四編號16所載之販賣第二級毒品事實，
    於偵訊時（見編號2卷第286頁）原審及本院審理時均坦白承
    認，核與證人即購毒者吳玉還於檢察官訊問時所證：其於附
    表四編號16所示之時間、地點，以6000元之金額，與被告張
    佑清交易買賣如附表四編號16所示數量之第二級毒品甲基安
    非他命之情節相符（見編號2卷第285頁），且有被告張佑清
    於附表四編號16所載時間，使用0000000000號行動電話與證
    人吳玉還所持用0000000000號行動電話聯絡交易毒品事宜之
    通訊監察譯文在卷足憑（見編號2卷第277頁），復有被告張
    佑清所有，於販賣毒品所使用之SONY ERICSSON型行動電話1
    支（含0000000000號SIM卡1張）扣案可佐，堪認被告張佑清
    上開任意性自白核與事實相符，可以採取。被告張佑清此次
    販賣第二級毒品之犯行，堪以認定。
  (十七)被告張佑清對於附表四編號17所載之販賣第一級毒品事實，
    於偵訊時（見編號3卷第58頁）及原審審理時均坦白承認，
    核與證人即購毒者侯政宏於檢察官訊問時所證：其於附表四
    編號17所示之時間、地點，以2000元之金額，與被告張佑清
    交易買賣如附表四編號17所示數量之第一級毒品海洛因之情
    節相符（見編號3卷第44頁），且有被告張佑清於附表四編
    號17所載時間，使用0000000000號行動電話與證人侯政宏所
    持用0000000000號行動電話聯絡交易毒品事宜之通訊監察譯
    文在卷足憑（見編號3卷第27頁背面，起訴書誤植為第26 頁
    ），復有被告張佑清所有，於販賣上開毒品所使用之SONY
    ERICSSON型行動電話1支（含0000000000號SIM卡1張）扣案
    可佐，堪認被告張佑清上開任意性自白核與事實相符，可以
    採取。被告張佑清此次販賣第一級毒品之犯行，堪以認定。
  (十八)被告張佑清對於附表四編號18所載之販賣第二級毒品事實，
    於偵訊時（見編號2卷第151頁）及原審審理時均坦白承認，
    核與證人即購毒者李淑惠於檢察官訊問時所證：其於附表四
    編號18所示之時間、地點，以1000元之金額，與被告張佑清
    交易買賣如附表四編號18所示數量之第二級毒品甲基安非他
    命之情節相符（見編號2卷第148頁），且有被告張佑清於附
    表四編號18所載時間，使用0000000000號行動電話與證人李
    淑惠所持用0000000000號行動電話聯絡交易毒品事宜之通訊
    監察譯文在卷足憑（見編號2卷第68頁背面，起訴書誤植為
    第57頁），復有被告張佑清所有，於販賣上開毒品所使用之
    SONY ERICSSON型行動電話1支（含0000000000號SIM卡1 張
    ）扣案可佐，堪認被告張佑清上開任意性自白核與事實相符
    ，可以採取。被告張佑清此次販賣第二級毒品之犯行，堪以
    認定。
  (十九)被告張佑清對於附表四編號19所載之轉讓第一級毒品事實，
    於偵訊時（見編號3卷第58頁）、原審及本院審理時均坦白
    承認，核與證人侯政宏於檢察官訊問時所證：其於附表四編
    號19所示之時間、地點，無償自被告張佑清處取得如附表四
    編號19所示數量之第一級毒品海洛因之情節相符（見編號3
    卷第43頁），且有被告張佑清於附表四編號19所載時間，使
    用0000000000號行動電話與證人侯政宏所持用0000000000號
    行動電話聯絡轉讓毒品事宜之通訊監察譯文在卷足憑（見編
    號3卷第25頁），復有被告張佑清所有，於轉讓上開毒品所
    使用之SONY ERICSSON型行動電話1支（含0000000000號SIM
    卡1張）扣案可佐，足認被告張佑清上開任意性自白核與事
    實相符，可以採取。被告張佑清此次轉讓第一級毒品之犯行
    ，堪以認定。
  (二十)被告張佑清對於附表四編號20所載之轉讓第一級毒品事實，
    於偵訊時（見編號3卷第58頁）、原審及本院審理時均坦白
    承認，核與證人侯政宏於檢察官訊問時所結證述其於附表四
    編號20所示之時間、地點，無償自被告張佑清處取得如附表
    四編號20所示數量之第一級毒品海洛因之情節相符（見編號
    3卷第44頁），且有被告張佑清於附表四編號20所載時間，
    使用0000000000號行動電話與證人侯政宏所持用0000000000
    號行動電話聯絡轉讓毒品事宜之通訊監察譯文在卷足憑（見
    編號3卷第25頁），復有被告張佑清所有，於轉讓上開毒品
    所使用之SONY ERICSSON型行動電話1支（含0000000000號
    SIM卡1張）扣案可佐，足認被告張佑清上開任意性自白核與
    事實相符，可以採取。被告張佑清此次轉讓第一級毒品之犯
    行，堪以認定。
  被告張佑清對於附表四編號21所載之轉讓第一級毒品事實，
    於偵訊時（見編號3卷第58頁）、原審及本院審理時均坦白
    承認，核與證人侯政宏於檢察官訊問時所證：其於附表四編
    號21所示之時間、地點，無償自被告張佑清處取得如附表四
    編號21所示數量之第一級毒品海洛因之情節相符（見編號3
    卷第44頁），且有被告張佑清於附表四編號21所載時間，使
    用0000000000號行動電話與證人侯政宏所持用0000000000號
    行動電話聯絡轉讓毒品事宜之通訊監察譯文在卷足憑（見編
    號3卷第28頁），復有被告張佑清所有，於轉讓上開毒品所
    使用之SONY ERICSSON型行動電話1支（含0000000000號SIM
    卡1張）扣案可佐，足認被告張佑清上開任意性自白核與事
    實相符，可以採取。被告張佑清此次轉讓第一級毒品之犯行
    ，堪以認定。
  被告張佑清對於上揭事實欄四、(三)所載之施用第一級、第二
    級毒品事實，於偵訊、原審及本院審理時均坦白承認（見99
    年度毒偵字第454號卷【下稱編號8卷】第39頁至第40頁、原
    審卷一第215頁背面、本院100年12月13日審判筆錄第18頁）
    ，又被告張佑清為警查獲後在警局所排尿液，經送臺灣檢驗
    科技股份有限公司以酵素免疫分析法初驗後，再以氣相層析
    質譜儀法複驗，證實該尿液呈嗎啡（即施用海洛因之代謝物
    ）、安非他命及甲基安非他命陽性反應，有該公司於99年2
    月6日出具之濫用藥物檢驗報告及濫用藥物尿液檢驗檢體監
    管紀錄表各1紙附卷可稽（見編號8卷第46頁至第47頁），並
    有臺北縣政府警察局淡水分局搜索扣押筆錄、臺北縣政府警
    察局淡水分局扣押物品目錄表各乙份在卷可憑（見編號8卷
    第23 頁至第26頁），且有被告張佑清所有，供其施用毒品
    所用之第一級毒品海洛因2包、第二級毒品甲基安非他命3包
    及海洛因分裝袋6個扣案可佐。而扣案之第一級毒品海洛因2
    包（合計淨重1.66公克，驗餘淨重1.57公克），經送法務部
    調查局以氣相層析質譜儀分析法鑑定結果，均含第一級毒品
    海洛因成分，此有法務部調查局99年3月12日調科壹字第099
    23005470號鑑定書附卷可參（見編號2卷26頁），又扣案之
    第二級毒品甲基安非他命3包（淨重2.1320公克，驗餘淨重
    2.1318公克），經送交通部民用航空局航空醫務中心以氣相
    層析質譜儀分析法鑑定結果，檢出第二級毒品甲基安非他命
    成分，此有交通部民用航空局航空醫務中心99年2月3日航藥
    鑑字第0990622號鑑定書附卷可參（見編號2卷第114頁），
    足認被告張佑清上開任意性自白核與事實相符，應堪採信，
    是被告張佑清施用第一級、第二級毒品之犯行，堪以認定。
    被告張佑清及辯護人雖主張被告張佑清已自動向行政院衛生
    署指定之醫療機構請求美沙冬替代療法治療，應由檢察官為
    不起訴之處分，不宜逕行提起公訴云云，惟查：1.按毒品危
    害防制條例第21條第1項係規定：「犯第10條之罪者，於犯
    罪未發覺前，自動向行政院衛生署指定之醫療機構請求治療
    ，醫療機構免將請求治療者送法院或檢察機關。」乃係藉由
    「醫療機構免將請求治療者送法院或檢察機關」之規定，以
    鼓勵施用毒品者，於犯罪未發覺前，自動向行政院衛生署指
    定之醫療機構請求治療，而無須擔憂其因自動接受治療反而
    遭致國家偵審機關追訴施用毒品罪刑之不利益。惟上開請求
    治療者該次施用毒品仍為檢警查獲，如認其仍須負施用毒品
    之罪責者，不免與上開條項鼓勵自動接受治療之立法目的有
    所扞格，立法者乃明定「依該條例第21條第1項之規定治療
    中經查獲之被告或少年，應由檢察官為不起訴之處分或由少
    年法院（地方法院少年法庭）為不付審理之裁定」。故對治
    療中被查獲者予以寬典，顯係指「於請求治療前之施用行為
    」，並非指在治療中又繼續施用毒品之行為，亦有該條之適
    用，否則一面自動向醫療機構請求治療戒除毒癮，另在治療
    期間又恣意施用毒品，如遭查獲則以同條例第21條第2項規
    定藉資免責，顯非立法本意。又因該條第2項係規定「依前
    項規定治療中經查獲之被告……」，而同條第1項規定是指
    犯罪未發覺前請求治療之該次犯罪，從而該條第2項但書所
    指「但以1次為限」，依法條之文意，應認犯罪未發覺前請
    求治療，於治療中被查獲治療前所犯該次施用毒品犯行，可
    依該條第2項為不起訴處分或不付審理之裁定，但以1次為限
    。嗣後如再行施用毒品，即不得因於未被發覺前請求治療，
    於治療中被查獲治療前之該次施用毒品犯行，而得再次援用
    該條第2項為不起訴處分或不付審理之裁定。否則，如認行
    為人於每次施用毒品後，未被發覺前，即可因自動向行政院
    衛生署指定之醫療機構請求治療而得邀不起訴處分或不付審
    理之裁定之寬典者，不啻係利用毒品危害防制條例第21條之
    立法美意，而脫免其行為責任，當非上開規定之立法本意。
    是上開規定立法理由所謂「為避免施用毒品者曲解上開美意
    ，一邊繼續吸毒，一邊求治，藉以脫免法律約束之流弊，爰
    設第2項但書，規定此種法律豁免，僅以1次為限」等語，即
    係此旨，此乃本院一向所持之見解。本件被告固曾於96年5
    月23日前往嘉義榮民醫院接受美沙酮替代療法，有該院97年
    3月26日嘉醫行字第0970002188號函可稽，惟其係於治療中
    之96年9月24日再施用第一級毒品海洛因犯行，經警於同月
    28日查獲，按諸前揭說明，自無毒品危害防制條例第21條第
    2項之適用，此有最高法院99年台上字第2803號判決意旨參
    照。2.被告張佑清於97年10月28日起，經臺北市立聯合醫院
    陽明院區精神科專科醫師評估通過，納入美沙冬替代療法計
    畫進行治療，惟被告後因入監服刑必須退出美沙冬療程，於
    99年1月24日准予辦理結案等情，有臺北市聯合醫院99年6月
    18日北市醫陽字第09930694400號函在卷可憑（見原審卷一
    第143頁），被告張佑清係於治療中之99年1月18日再施用第
    一級、第二級毒品犯行，經警於同月19日查獲，按諸前揭最
    高法院判決意旨，被告張佑清自無毒品危害防制條例第21條
    第2項之適用，所辯不足採信。又毒品危害防制條例於92年7
    月9日修正公佈，自93年1月9日施行，其中第20條、第23條
    將施用毒品之刑事處遇程式，區分為「初犯」及「5年內再
    犯」、「5年後再犯」。依其立法理由之說明：「初犯」，
    經觀察、勒戒或強制戒治後，應為不起訴處分或不付審理之
    裁定；經觀察、勒戒或強制戒治執行完畢釋放後，「5年內
    再犯」者，因其再犯率甚高，原實施之觀察、勒戒及強制戒
    治既已無法收其實效，爰依法追訴或裁定交付審理。至於經
    觀察、勒戒或強制戒治執行完畢釋放後，「5年後再犯」者
    ，前所實施之觀察、勒戒或強制戒治已足以遮斷其施用毒品
    之毒癮，為期自新及協助其斷除毒癮，仍適用「初犯」規定
    ，先經觀察、勒戒或強制戒治之程式。從而依修正後之規定
    ，僅限於「初犯」及「5年後再犯」2種情形，始應先經觀察
    、勒戒或強制戒治程式。倘被告於5年內已再犯，經依法追
    訴處罰，縱其第3次（或第3次以上）再度施用毒品之時間，
    在初犯經觀察、勒戒或強制戒治執行完畢釋放5年以後，已
    不合於「5年後再犯」之規定，且因已於「5年內再犯」，顯
    見其再犯率甚高，原實施觀察、勒戒或強制戒治，已無法收
    其實效，即應依該條例第10條處罰。至於第3次（或第3次以
    上）施用毒品之時間，是否宜有期間限制？以多久為適宜？
    則分屬刑事政策、專門醫學之範圍，非審判機關所能決定，
    有待循立法途徑解決（最高法院97年度第5次刑庭會議決議
    參照）。查被告張佑清前於87年間因施用毒品案件，經原審
    法院以87年度毒聲字第1189號裁定送觀察、勒戒後，認無繼
    續施用毒品之傾向，由臺灣士林地方法院檢察署檢察官以87
    年偵字第11751號不起訴處分確定。又於88年間因施用毒品
    案件，經原審法院以88年度毒聲字第1032號裁定送觀察、勒
    戒後，認有繼續施用毒品之傾向，再以88年度毒聲字第1205
    號裁定令入戒治處所施以強制戒治後，經原審法院以88年度
    毒聲字第2359號裁定停止戒治，所餘期間付保護管束，而於
    上開停止戒治保護管束期間之89年間，再犯施用毒品案件，
    經原審法院以89年度毒聲字第410號裁定撤銷停止戒治令入
    戒治處所強制戒治，於89年10月25日因戒治期滿執行完畢而
    釋放出監。又於88、89年間，因販賣販第二級毒品、轉讓第
    二級毒品、施用第一級、第二級毒品案件，經原審法院以88
    年度訴字第534號、89年度訴字第87號分別判處有期徒刑3年
    7月、4月、8月、4月，其中販賣第二級毒品部分，則經本院
    89年度1678號、最高法院89年度臺上字第7851號分別駁回上
    訴，上開案件，並經原審法院以90年度聲字第982號裁定應
    執行有期徒刑4年8月，入監執行後，於92年7月1日因縮短刑
    期假釋出監，所餘期間並付保護管束；又於上開假釋期間之
    93年間，再犯施用毒品案件，經原審法院以93年度易字第30
    8號、93年度訴字第322號分別判處有期徒刑6月、8月確定，
    原審法院以93年度聲字第1040號裁定應執行有期徒刑1年1月
    確定，並接續上開案件殘刑執行後，於96年3月23日縮短刑
    期假釋出監，所餘期間並付保護管束，於96年5月18日縮刑
    期滿而執行完畢等情，有本院被告前案紀錄表各1份在卷可
    考，其本次於99年1月18日再次施用第一級、第二級毒品，
    已屬第6次以上再犯施用毒品之犯行，雖在其87年間初犯經
    觀察、勒戒執行完畢釋放5年以後，然其於初犯經觀察、勒
    戒執行完畢後5年內之88年間已再犯，故被告張佑清本件施
    用毒品犯行，自應依毒品危害防制條例第10條規定追訴處罰
    ，公訴人提起公訴，於法並無不合，本院自應依法論科。
  被告張佑清之辯護人為被告張佑清主張：被告張佑清已供稱
    其前手係溫志成、溫志清、曾智誠，且渠等經檢察官提起公
    訴，請依毒品危害防制條例第17條第1項規定減輕其刑云云
    ，惟按「犯第四條至第八條、第十條或第十一條之罪，供出
    毒品來源，因而查獲其他正犯或共犯者，減輕或免除其刑。
    」，毒品危害防制條例第17條第1項定有明文，經查：被告
    溫志成、溫志清於本案查獲前之98年11月間起，即為檢察官
    執行通信監察之對象，有卷附之通訊監察書可資佐證，另於
    監察被告溫志成之電話時，亦發現被告曾智誠有以被告溫志
    成之電話與被告張佑清交談買賣毒品情事，足認本案在被告
    張佑清於警詢時供出被告溫志成、溫志清、曾智誠為其毒品
    來源之前，警方即均已著手對溫志成等3人進行偵查，並進
    行通訊監察中，而非係因被告張佑清為警查獲後所為之供述
    ，警方始因而循線查獲本案被告溫志成、溫志清、曾智誠，
    尚難認與上開毒品危害防制條例第17條第1項所定「因而查
    獲其他正犯或共犯者」之構成要件相合，據上，無從逕予以
    適用上開毒品危害防制條例第17條第1項之規定減輕被告張
    佑清之刑，是被告張佑清之選任辯護人上開所陳自不得認為
    有據。
  被告張佑清另辯稱：伊與候政宏、李淑惠交易毒品部分未賺
    取差價云云。辯護人亦為被告張佑清辯稱：被告張佑清賣甲
    基安非他命給李淑惠之價格為0.2公克1000元及1公克2000元
    ，兩者價錢、數量差距懸殊，另被告張佑清向被告溫志成購
    買海洛因之價格係1/4錢9000元或5000元、1/8錢2500元至30
    00元之間，然於附表四編號8、9、17賣給候政宏之價格各為
    5000元或2000元，其售價尚低於購入價，其此部分所為應只
    構成轉讓罪云云。然販賣第一級、第二級毒品係政府嚴予查
    緝之違法行為，非可公然為之，不論是瓶裝或紙包之毒品，
    均可任意分裝或增減其分量，而每次買賣之價量，亦隨時隨
    雙方關係之深淺、當時之資力、需求程度及對行情之認知等
    因素，機動的調整，則無論以原包裝賣出或分裝後再行出賣
    之每包售價，均可因賺取價差而牟得利益，至為昭然；況海
    洛因、甲基安非他命之價格昂貴，取得不易，且為政府嚴予
    查緝之犯罪，凡為販賣之不法勾當者，苟無利可圖，應無甘
    冒被查緝法辦重刑之危險，平白無端義務為該買賣之工作，
    而被告張佑清與李淑惠、候政宏等人間並非親故至交，苟無
    利得，豈會甘冒重刑之風險，供其取得海洛因、甲基安非他
    命之理。是被告張佑清販賣海洛因、甲基安非他命予李淑惠
    、候政宏等人主觀上有營利之意圖甚明。
、論罪科刑部分：
一、按海洛因係毒品危害防制條例第2 條第2 項第1 款所稱之第
    一級毒品，甲基安非他命為同條例第2 條第2 項第2 款所稱
    之第二級毒品，愷他命則為同條例第2 條第2 項第3 款所稱
    之第三級毒品，按甲基安非他命係毒品危害防制條例第二條
    第二項第二款規定列管之第二級毒品，不得非法販賣、轉讓
    及持有。
二、核被告溫志成就附表一編號2、4、5、8、9、10、12、17、
    18、19部分所為，均係犯毒品危害防制條例第4條第1項販賣
    第一級毒品罪（共10罪）；就附表一編號1、3、6、7、14、
    16、20、21、22部分所為，均係犯毒品危害防制條例第4條
    第2項之販賣第二級毒品罪（共9罪）；就附表一編號11、13
    、15部分所為，均係犯毒品危害防制條例第4條第1項、第2
    項之販賣第一級、第二級毒品罪（3罪）。其販賣第一級、
    第二級毒品前持有第一級、第二級毒品之低度行為，均應為
    販賣之高度行為所吸收，不另論罪。被告溫志成就附表一編
    號4、5、17、18之販賣第一級毒品犯行，分別與陳佩佩、溫
    志清、曾智誠，有犯意聯絡及行為分擔，應各論以共同正犯
    。被告溫志成與曾智誠就附表一編號15之販賣第一級、第二
    級毒品犯行，互有犯意聯絡及行為分擔，應論以共同正犯。
    被告溫志成與陳佩佩就附表一編號22之販賣第二級毒品犯行
    ，互有犯意聯絡及行為分擔，應論以共同正犯。又被告溫志
    成就附表一編號11、13、15部分，同時販賣第一級、第二級
    毒品，係1行為同時觸犯上開2罪名，均屬想像競合犯，各應
    依刑法第55條之規定，從較重之販賣第一級毒品罪處斷；另
    被告溫志成就上揭事實欄一、(二)部分所為（即付表一編號23
    ），係犯毒品危害防制條例第11條第5項持有第三級毒品純
    質淨重20公克以上罪；就上揭事實欄一、(三)部分所為（即附
    表一編號24），則係犯毒品危害防制條例第10條第1項之施
    用第一級毒品罪及同條第2項之施用第二級毒品罪。被告溫
    志成施用前持有第一級、第二級毒品之低度行為，均為施用
    之高度行為所吸收，均不另論罪。又被告溫志成同時施用第
    一級、第二級毒品，係1行為同時觸犯上開2罪名，屬想像競
    合犯，應依刑法第55條之規定，從較重之施用第一級毒品罪
    處斷。被告溫志成所犯上開13次販賣第一級毒品犯行、9次
    販賣第二級毒品犯行、1次持有第三級毒品純質淨重20公克
    以上犯行、1次施用第一級毒品犯行，犯意各別、行為互殊
    ，應予分論併罰。查被告溫志成迭於偵查、原審及本院審理
    時，就附表一編號16之販賣第二級毒品之犯行均自白不諱，
    故此部分應依毒品危害防制條例第17條第2項規定，減輕其
    刑。又被告溫志成迭於偵查、原審及本院審理時，就附表一
    編號5、11、15之販賣第一級毒品之犯行均自白不諱，故此
    部分應依毒品危害防制條例第17條第2項規定，減輕其刑。
    另起訴書附表一編號30之被告溫志成販賣第二級毒品犯行，
    與起訴書附表一編號29（即本判決附表一編號20）之被告溫
    志成販賣第二級毒品犯行，2者之時間、地點、購買毒品數
    量、價格、購毒者及使用電話、被告溫志成所使用之電話、
    相關監聽譯文等內容均完全相同，是起訴書一附表一編號30
    之犯行，顯係贅載，附此說明。
三、核被告溫志清就附表二編號8、11部分所為，均係犯毒品危
    害防制條例第4條第1項販賣第一級毒品罪（共2罪）；就附
    表二編號1、2、3、5、6、7、9、10、12部分所為，均係犯
    毒品危害防制條例第4條第2項之販賣第二級毒品罪（共9罪
    ）；就附表二編號4部分所為，係犯毒品危害防制條例第4條
    第1項、第2項之販賣第一級、第二級毒品罪（1 罪）。其販
    賣第一級、第二級毒品前持有第一級、第二級毒品之低度行
    為，均應為販賣之高度行為所吸收，不另論罪。被告溫志清
    就附表二編號12之販賣第二級毒品犯行，與溫志成有犯意聯
    絡及行為分擔，應論以共同正犯；又被告溫志清就附表二編
    號4部分，同時販賣第一級、第二級毒品，係1行為同時觸犯
    上開2罪名，屬想像競合犯，應依刑法第55條之規定，從較
    重之販賣第一級毒品罪處斷。被告溫志清所犯上開3次販賣
    第一級毒品犯行、9次販賣第二級毒品犯行，犯意各別、行
    為互殊，應予分論併罰。查被告溫志成迭於偵查及原審審理
    時，就附表二編號4、11之販賣第一級毒品及附表二編號1、
    3、5、7、9之販賣第二級毒品之犯行均自白不諱，故此部分
    均應依毒品危害防制條例第17條第2項規定，減輕其刑。公
    訴人就被告溫志清犯附表二編號12之犯行，認係犯幫助販賣
    第一級毒品罪，容有誤會，因被告溫志清所參與之行為係販
    賣第二級毒品，而非販賣第一級毒品，起訴書附表一編號8
    購買毒品數量欄內亦敘及被告溫志清將毒品誤拿為甲基安非
    他命之事實，本院自得依法變更起訴法條為共同販賣第二級
    毒品罪。
四、核被告曾智誠就附表三編號2、3部分所為，均係犯毒品危害
    防制條例第4條第1項販賣第一級毒品罪（共2罪）；就附表
    三編號1部分所為，係犯毒品危害防制條例第4條第1項、第2
    項之販賣第一級、第二級毒品罪（1罪）。其販賣第一級、
    第二級毒品前持有第一級、第二級毒品之低度行為，均應為
    販賣之高度行為所吸收，不另論罪。又被告曾智誠同時販賣
    第一級、第二級毒品，係1行為同時觸犯上開2罪名，屬想像
    競合犯，應依刑法第55條之規定，從較重之販賣第一級毒品
    罪處斷。被告曾智誠就附表四編號1至編號3之販賣第一級毒
    品犯行，與溫志成有犯意聯絡及行為分擔，均應論以共同正
    犯。被告曾智誠所犯上開3次販賣第一級毒品犯行，犯意各
    別、行為互殊，應予分論併罰。查被告曾智誠迭於偵查、原
    審及本院審理時，就附表三編號1至編號3之販賣第一級毒品
    犯行均自白不諱，故此部分應依毒品危害防制條例第17條第
    2項規定，減輕其刑。公訴人就被告曾智誠犯附表三編號1至
    編號3之犯行，認均係犯幫助販賣第一級毒品罪，容有誤會
    ，因被告曾智誠所參與之行為係毒品之交付及收取販售毒品
    之價金，均係買賣毒品之構成要件行為，縱被告曾智誠係以
    幫助之意思而參與，亦應論以販賣毒品之共同正犯，而非販
    賣毒品之幫助犯，而原審檢察官亦已更正為共同正犯（見原
    審卷一第216頁），附此敘明。
五、核被告張佑清就附表四編號3、5、7、8、9、10、13、17 部
    分所為，均係犯毒品危害防制條例第4條第1項販賣第一級毒
    品罪（共8罪）；就附表四編號1、2、4、6、11、12 、14、
    15、16、18部分所為，均係犯毒品危害防制條例第4條第2項
    之販賣第二級毒品罪（共10罪）。其販賣第一級、第二級毒
    品前持有第一級、第二級毒品之低度行為，均應為販賣之高
    度行為所吸收，不另論罪；被告張佑清就附表四編號19、20
    、21部分所為，均係犯毒品危害防制條例第8條第1項之轉讓
    第一級毒品罪（共3罪），其轉讓第一級毒品前持有第一級
    毒品之低度行為，均應為轉讓之高度行為所吸收，不另論罪
    ；就上揭事實欄四、(三)部分所為，則係犯毒品危害防制條例
    第10條第1項之施用第一級毒品罪及同條第2項之施用第二級
    毒品罪。被告張佑清施用前持有第一級、第二級毒品之低度
    行為，均為施用之高度行為所吸收，均不另論罪。又被告同
    時施用第一級、第二級毒品，係1行為同時觸犯上開2罪名，
    屬想像競合犯，應依刑法第55條之規定，從較重之施用第一
    級毒品罪處斷。被告張佑清所犯上開8次販賣第一級毒品犯
    行、10次販賣第二級毒品犯行、3次轉讓第一級毒品犯行、1
    次施用第一級毒品犯行，犯意各別、行為互殊，應予分論併
    罰。查被告張佑清迭於偵查、原審及本院審理時，就附表四
    編號1至編號21之販賣毒品及轉讓毒品之犯行均自白不諱，
    故此部分應依毒品危害防制條例第17條第2項規定，減輕其
    刑。又被告張佑清有如事實欄四所示刑之執行紀錄，有本院
    被告前案紀錄表附卷足憑，其於受有期徒刑執行完畢5年內
    分別故意再犯本案有期徒刑以上之22罪，均為累犯，除依刑
    法第64條第1項、第65條第1項規定，毒品危害防制條例第4
    條第1項法定刑中死刑、無期徒刑及同條第2項無期徒刑部分
    ，不得加重外，毒品危害防制條例第4條第1項法定刑中之罰
    金刑、第2項法定刑中7年以上有期徒刑部分，各應依刑法第
    47條第1項加重其刑，並就附表四編號1至編號22部分，依法
    先加後減之。
肆、上訴駁回部分：
甲、有罪部分：
一、原審以被告溫志成所為如附表一編號2、4至19、21犯行（即
    原審判決附表一編號2、5、7、8、11至13、15至24、26 ）
    ，事證明確，適用毒品危害防制條例第4條第1項、第2項、
    第10條第1項、第11條第5項、第17條第2項、第18條第1項前
    段、第19條第1項，刑法第11條、第28條、第55條、第59條
    、第38條第1項第1款、第2款規定，並審酌被告溫志成販賣
    第一級毒品海洛因、第二級毒品甲基安非他命予購毒者李惠
    玲、張佑清等人，藉此牟利，影響所及，非僅他人之生命、
    身體將可能受其侵害，社會、國家之法益亦不能免，為害之
    鉅，當非個人一己之生命、身體法益所可比擬，自應嚴厲規
    範，惟被告溫志成於原審審理時坦認犯行，顯有悔意，且考
    量被告溫志成經查獲之販賣次數及金額仍屬有限，且販賣第
    一級毒品之法定刑為「死刑或無期徒刑；處無期徒刑者，得
    併科新臺幣2千萬元以下罰金」，然同為販賣毒品之人，其
    原因動機不一，犯罪情節未必盡同，或有大盤毒梟者，亦有
    中、小盤之分，甚或僅止於吸毒者友儕間為求互通有無之有
    償轉讓者亦有之，其販賣行為所造成危害社會之程度自屬有
    異，法律科處此類犯罪，所設之法定最低本刑卻同為「死刑
    或無期徒刑」，不可謂不重，於此情形，倘依其情狀處以有
    期徒刑，即足以懲儆，並可達防衛社會之目的者，自非不可
    依客觀之犯行與主觀之惡性二者加以考量其情狀，是否有可
    憫恕之處刑，以符合罪刑相當原則，據此，審酌被告溫志成
    所販賣之第一級毒品之數量尚屬非鉅，次數亦非多，販賣所
    得為數萬元，與多次、大量出售第一級毒品，賺取巨額價差
    者，尚屬有別，其以情節論，惡性容非重大不赦，若就販賣
    第一級毒品科處最輕本刑死刑或無期徒刑，尚嫌過重，實屬
    情輕法重而有堪資憫恕之處，爰就被告溫志成所為附表一編
    號2、4至5、8至13、15、17至19（即原判決附表一編號2、4
    至7、9、12至18、20、22至24）所示販賣第一級毒品罪部分
    ，均按刑法第59條規定酌減其刑如附表一上開編號所示之刑
    ，並就附編一編號5、11、15依法遞減之；並說明(一)被告溫
    志成販賣6次第一級毒品予證人張佑清（即附表一編號2、8
    、9、10、12、19）之所得共33800元（9000元、3000元、
    5000元、3000元、9000元、4800元），係被告溫志成販賣毒
    品所得之財物，雖未扣案，然無證據證明已不存在，仍應依
    毒品危害防制條例第19條第1項之規定，分別於各該販賣第
    一級毒品罪項下宣告沒收，惟如全部或一部不能沒收時，應
    以其財產抵償之。(二)被告溫志成販賣1次第二級毒品予證人
    李惠玲（即附表一編號7）之所得7500元及販賣4次第二級毒
    品予證人張佑清（即附表一編號6、14、16、21）之所得共
    35000元（10000元、10000元、10000元、5000元），係被告
    溫志成販賣毒品所得之財物，雖未扣案，然無證據證明已不
    存在，仍應依毒品危害防制條例第19條第1項之規定，分別
    於各該販賣第二級毒品罪項下宣告沒收，惟如全部或一部不
    能沒收時，應以其財產抵償之。(三)被告溫志成販賣2次第一
    級、第二級毒品予證人張佑清（即附表一編號11、13）之所
    得共23000元（13000元、10000元），係被告溫志成販賣毒
    品所得之財物，雖未扣案，然無證據證明已不存在，仍應依
    毒品危害防制條例第19條第1項之規定，分別於各該販賣第
    一級、第二級毒品罪項下宣告沒收，惟如全部或一部不能沒
    收時，應以其財產抵償之。(四)被告溫志成與共犯陳佩佩共同
    販賣1次第一級毒品予張佑清（即附表一編號4）之所得5000
    元，即係被告溫志成、陳佩佩共同販賣第一級毒品所得之財
    物，雖未扣案，然無證據證明已不存在，仍應依毒品危害防
    制條例第19條第1項之規定，分別於被告溫志成、陳佩佩各
    該共同販賣第一級毒品罪項下宣告連帶沒收，如全部或一部
    不能沒收時，以其等財產連帶抵償之。(五)被告溫志成與被告
    溫志清共同販賣1次第一級毒品予張佑清（即附表一編號5）
    之所得4500元，即係被告溫志成、溫志清共同販賣第一級毒
    品所得之財物，雖未扣案，然無證據證明已不存在，仍應依
    毒品危害防制條例第19條第1項之規定，分別於被告溫志成
    、溫志清各該共同販賣第一級毒品罪項下宣告連帶沒收，如
    全部或一部不能沒收時，以其等財產連帶抵償之。(六)被告溫
    志成與被告曾智誠共同販賣2次第一級毒品予張佑清（即附
    表一編號17、18 ）之所得共4500元（2000元、2500元），
    即係被告溫志成、曾智誠共同販賣第一級毒品所得之財物，
    雖未扣案，然無證據證明已不存在，仍應依毒品危害防制條
    例第19條第1項之規定，分別於被告溫志成、曾智誠各該共
    同販賣第一級毒品罪項下宣告連帶沒收，如全部或一部不能
    沒收時，以其等財產連帶抵償之。(七)被告溫志成與被告曾智
    誠共同販賣1次第一級、第二級毒品予張佑清（即附表一編
    號15）之所得10000元，即係被告溫志成、曾智誠共同販賣
    第一級、第二級毒品所得之財物，雖未扣案，然無證據證明
    已不存在，仍應依毒品危害防制條例第19條第1項之規定，
    分別於被告溫志成、曾智誠各該共同販賣第一級毒品罪項下
    宣告連帶沒收，如全部或一部不能沒收時，以其等財產連帶
    抵償之。(八)扣案之第三級毒品愷他命8大包（經拆封檢視共
    34包，驗前總純質淨重約128.18公克）為違禁物，不問屬於
    犯罪行為人與否，依刑法第38條第1項第1款、第2項沒收之
    。(九)扣案之第二級毒品甲基安非他命1包（驗餘淨重0.4618
    公克）為屬毒品，應依毒品危害防制條例第18條第1項前段
    之規定宣告沒收銷燬之。(十)至於扣案的煙盒2個，被告溫志
    成否認為其所有（見原審卷一第208頁），亦非違禁物，爰
    不宣告沒收。經核並無不合，量刑亦稱妥適，被告溫志成就
    此部分之上訴意旨略以：被告已供出毒品之上游為郭銘裕、
    陳銘福，原判決未依法減刑為不當云云，然郭銘裕及陳明福
    經檢察官簽分他字案調查後，因查無具體犯罪事實，已簽結
    等情，已如上述，被告溫志成此部分之上訴為無理由，應予
    駁回。
二、原審以被告溫志清犯行，事證明確，適用刑事訴訟法第299
    條第1項前段、第300條，毒品危害防制條例第4條第1項、第
    2項、第17條第2項、第19條第1項，刑法第11條、第28條、
    第55條、第59條、第38條第1項第1款、第2款規定，並審酌
    被告溫志清明知海洛因、甲基安非他命對於人體健康戕害甚
    巨，竟為販賣上開毒品犯行，戕害國民身心健康，亦足以影
    響社會秩序，所為非是，兼衡被告溫志清於原審審理時坦承
    犯行，已有悔改之心，且考量被告溫志清經查獲之販賣次數
    及金額仍屬有限，且販賣第一級毒品之法定刑為「死刑或無
    期徒刑；處無期徒刑者，得併科新臺幣2千萬元以下罰金」
    ，然同為販賣毒品之人，其原因動機不一，犯罪情節未必盡
    同，或有大盤毒梟者，亦有中、小盤之分，甚或僅止於吸毒
    者友儕間為求互通有無之有償轉讓者亦有之，其販賣行為所
    造成危害社會之程度自屬有異，法律科處此類犯罪，所設之
    法定最低本刑卻同為「死刑或無期徒刑」，不可謂不重，於
    此情形，倘依其情狀處以有期徒刑，即足以懲儆，並可達防
    衛社會之目的者，自非不可依客觀之犯行與主觀之惡性二者
    加以考量其情狀，是否有可憫恕之處刑，以符合罪刑相當原
    則，據此，審酌被告溫志清所販賣之第一級毒品之數量尚屬
    非鉅，次數亦非多，販賣所得為數萬元，與多次、大量出售
    第一級毒品，賺取巨額價差者，尚屬有別，其以情節論，惡
    性容非重大不赦，若就販賣第一級毒品科處最輕本刑死刑或
    無期徒刑，尚嫌過重，實屬情輕法重而有堪資憫恕之處，爰
    就被告溫志清所為附表二編號4、編號8、編號11所示販賣第
    一級毒品罪部分，均按刑法第59條規定酌減其刑如附表二上
    開編號所示之刑，並遞減之，而分別量處如附表二編號1至
    12 所示之刑。另說明(一)被告溫志清販賣2次第一級毒品予證
    人張佑清之所得共23500元（14000元、9500元），係被告溫
    志清販賣毒品所得之財物，雖未扣案，然無證據證明已不存
    在，仍應依毒品危害防制條例第19條第1項之規定，分別於
    各該販賣第一級毒品罪項下宣告沒收，惟如全部或一部不能
    沒收時，應以其財產抵償之。(二)被告溫志清販賣2次第二級
    毒品予證人陳春貴、楊川之所得共4000元（2000元、2000元
    ）、販賣5次第二級毒品予證人江俊雄之所得共7000元（300
    0元、1000元、1000元、1000元、1000元）及販賣1次第二級
    毒品予證人邱建閩之所得13000元，係被告溫志清販賣毒品
    所得之財物，雖未扣案，然無證據證明已不存在，仍應依毒
    品危害防制條例第19條第1項之規定，分別於各該販賣第二
    級毒品罪項下宣告沒收，惟如全部或一部不能沒收時，應以
    其財產抵償之。(三)被告溫志清販賣1次第一級、第二級毒品
    予證人張佑清之所得9000元，係被告溫志清販賣毒品所得之
    財物，雖未扣案，然無證據證明已不存在，仍應依毒品危害
    防制條例第19條第1項之規定，分別於各該販賣第一級、第
    二級毒品罪項下宣告沒收，惟如全部或一部不能沒收時，應
    以其財產抵償之。(四)被告溫志清與被告溫志成共同販賣1次
    第二級毒品予張佑清之所得4500元，即係被告溫志清、溫志
    成共同販賣第二級毒品所得之財物，雖未扣案，然無證據證
    明已不存在，仍應依毒品危害防制條例第19條第1項之規定
    ，分別於被告溫志清、溫志成各該共同販賣第二級毒品罪項
    下宣告連帶沒收，如全部或一部不能沒收時，以其等財產連
    帶抵償之。(五)扣案之DIGITAL型行動電話1支（含門號000000
    0000號SIM卡1張），係被告溫志清所有，為供被告溫志清與
    共犯、購毒者聯絡販賣毒品所用，業據被告溫志清供承在卷
    （見原審卷一第20 8頁背面），應依毒品危害防制條例第19
    條第1項規定宣告沒收。至扣案之NOKIA型行動電話1支（含
    門號0000000000號SIM卡1張），並無積極證據證明與本件犯
    罪有關，爰不併予宣告沒收。經核並無不合，量刑亦稱妥適
    。被告溫志清上訴意旨：被告已自白犯行，原審量刑過重云
    云。按量刑係法院就繫屬個案犯罪之整體評價，為事實審法
    院得依職權自由裁量之事項。量刑判斷當否之準據，應就判
    決之整體觀察為綜合考量，苟已斟酌刑法第57條各款所列情
    狀，而未逾越法定刑度，如無偏執一端，致明顯失出失入情
    形，上級審法院即不得單就量刑部分遽指為不當或違法。本
    件原審已斟酌刑法第57條各款所列情狀，並無過重情事，被
    告溫志清之上訴為無理由，應予駁回。
三、原審以被告曾智誠犯行，事證明確，適用刑事訴訟法第299
    條第1項前段、第300條，毒品危害防制條例第4條第1項、第
    2項、第17條第2項、第19條第1項，刑法第11條、第28條、
    第55條、第59條、第38條第1項第1款、第2款、第51條第5款
    規定，並審酌被告曾智誠於案發時甫滿18歲，智慮尚淺，涉
    世未深，竟共同販賣海洛因、甲基安非他命等毒品犯行，戕
    害國民身心健康，所為非是，惟被告曾智誠於偵訊及審理時
    均坦承犯行，顯已悔改，且考量被告曾智誠經查獲之販賣次
    數及金額仍屬有限，且販賣第一級毒品之法定刑為「死刑或
    無期徒刑；處無期徒刑者，得併科新臺幣2千萬元以下罰金
    」，然同為販賣毒品之人，其原因動機不一，犯罪情節未必
    盡同，或有大盤毒梟者，亦有中、小盤之分，甚或僅止於吸
    毒者友儕間為求互通有無之有償轉讓者亦有之，其販賣行為
    所造成危害社會之程度自屬有異，法律科處此類犯罪，所設
    之法定最低本刑卻同為「死刑或無期徒刑」，不可謂不重，
    於此情形，倘依其情狀處以有期徒刑，即足以懲儆，並可達
    防衛社會之目的者，自非不可依客觀之犯行與主觀之惡性二
    者加以考量其情狀，是否有可憫恕之處刑，以符合罪刑相當
    原則，據此，審酌被告曾智誠所販賣之第一級毒品之數量尚
    屬非鉅，次數亦非多，販賣所得為數萬元，與多次、大量出
    售第一級毒品，賺取巨額價差者，尚屬有別，其以情節論，
    惡性容非重大不赦，若就販賣第一級毒品科處最輕本刑死刑
    或無期徒刑，尚嫌過重，實屬情輕法重而有堪資憫恕之處，
    爰就被告曾智誠所為附表三編號1至編號3所示販賣第一級毒
    品罪部分，均按刑法第59條規定酌減其刑如附表三上開編號
    所示之刑，並遞減之，並依法定其應執行刑為有期徒刑9年
    ，另說明(一)被告曾智誠與被告溫志成共同販賣2次第一級毒
    品予張佑清之所得共4500元（2000元、2500元），即係被告
    曾智誠、溫志成共同販賣第一級毒品所得之財物，雖未扣案
    ，然無證據證明已不存在，仍應依毒品危害防制條例第19條
    第1項之規定，分別於被告曾智誠、溫志成各該共同販賣第
    一級毒品罪項下宣告連帶沒收，如全部或一部不能沒收時，
    以其等財產連帶抵償之。(二)被告曾智誠與被告溫志成共同販
    賣1次第一級、第二級毒品予張佑清之所得10000元，即係被
    告曾智誠、溫志成共同販賣第一級、第二級毒品所得之財物
    ，雖未扣案，然無證據證明已不存在，仍應依毒品危害防制
    條例第19條第1項之規定，分別於被告曾智誠、溫志成各該
    共同販賣第一級毒品罪項下宣告連帶沒收，如全部或一部不
    能沒收時，以其等財產連帶抵償之。經核並無不合，量刑亦
    稱妥適。被告曾智誠上訴意旨略以：被告已自白犯行不諱，
    原審量刑過重云云。按量刑係法院就繫屬個案犯罪之整體評
    價，為事實審法院得依職權自由裁量之事項。量刑判斷當否
    之準據，應就判決之整體觀察為綜合考量，苟已斟酌刑法第
    57條各款所列情狀，而未逾越法定刑度，如無偏執一端，致
    明顯失出失入情形，上級審法院即不得單就量刑部分遽指為
    不當或違法。本件原審已斟酌刑法第57條各款所列情狀，並
    無過重情事，被告曾智誠之上訴為無理由，應予駁回。
四、原審以被告張佑清所為如附表四編號1至6、8至22所為犯行
    ，事證明確，適用毒品危害防制條例第4條第1項、第2項、
    第8條第1項、第10條第1項、第2項、第17條第2項、第18條
    第1項前段、第19條第1項，刑法第11條、第28條、第55條、
    第47條第1項、第59條、第38條第1項第1款、第2款規定，並
    審酌被告張佑清素行非佳，販賣海洛因、甲基安非他命予李
    淑惠、謝季壯、吳玉還、趙阿梅、侯政宏、李志宏、黃炎生
    等人，藉此牟利及轉讓海洛因予侯政宏，影響所及，非僅他
    人之生命、身體將可能受其侵害，社會、國家之法益亦不能
    免，為害之鉅，當非個人一己之生命、身體法益所可比擬，
    自應嚴厲規範，惟另考量被告張佑清於犯後坦承犯行，其經
    查獲之販賣次數及金額仍屬有限，且販賣第一級毒品之法定
    刑為「死刑或無期徒刑；處無期徒刑者，得併科新臺幣1千
    萬元以下罰金」，然同為販賣毒品之人，其原因動機不一，
    犯罪情節未必盡同，或有大盤毒梟者，亦有中、小盤之分，
    甚或僅止於吸毒者友儕間為求互通有無之有償轉讓者亦有之
    ，其販賣行為所造成危害社會之程度自屬有異，法律科處此
    類犯罪，所設之法定最低本刑卻同為「死刑或無期徒刑」，
    不可謂不重，於此情形，倘依其情狀處以有期徒刑，即足以
    懲儆，並可達防衛社會之目的者，自非不可依客觀之犯行與
    主觀之惡性二者加以考量其情狀，是否有可憫恕之處刑，以
    符合罪刑相當原則，據此，審酌被告張佑清所販賣之第一級
    毒品之數量尚屬非鉅，次數亦非多，販賣所得為數萬元，與
    多次、大量出售第一級毒品，賺取巨額價差者，尚屬有別，
    其以情節論，惡性容非重大不赦，若就販賣第一級毒品科處
    最輕本刑死刑或無期徒刑，尚嫌過重，實屬情輕法重而有堪
    資憫恕之處，爰就被告張佑清所為附表四編號3、5、7 、8
    、9、10、13、17部分所示販賣第一級毒品罪行部分，均按
    刑法第59條規定酌減其刑如附表四上開編號所示之刑。另說
    明(一)被告張佑清販賣2次第一級毒品予證人謝季壯之所得共
    1800元（1000元、800元）、販賣5次第一級毒品予證人侯政
    宏之所得共18000元（5000元、5000元、3000 元、3000元、
    2000元），係被告張佑清販賣毒品所得之財物，雖未扣案，
    然無證據證明已不存在，仍應依毒品危害防制條例第19條第
    1項之規定，分別於各該販賣第一級毒品罪項下宣告沒收，
    惟如全部或一部不能沒收時，應以其財產抵償之。(二)被告張
    佑清販賣4次第二級毒品予證人李淑惠之所得共6000元（100
    0元、2000元、2000元、1000元）、販賣3次第二級毒品予證
    人吳玉還之所得共18000元（6000元、6000元、6000元）、
    販賣2次第二級毒品予證人李志宏之所得共4000元（1000元
    、3000元）及販賣1次第二級毒品予證人黃炎生之所得500元
    ，係被告張佑清販賣毒品所得之財物，雖未扣案，然無證據
    證明已不存在，仍應依毒品危害防制條例第19條第1項之規
    定，分別於各該販賣第二級毒品罪項下宣告沒收，惟如全部
    或一部不能沒收時，應以其財產抵償之。(三)扣案之SONY
    ERICSSON型行動電話1支（含門號0000000000號SIM卡1 張）
    ，係被告張佑清所有，為供被告張佑清與共犯、購毒者聯絡
    販賣毒品、或轉讓毒品時所用，業據被告張佑清供承在卷，
    應依毒品危害防制條例第19條第1項規定宣告沒收。(四)扣案
    之第一級毒品海洛因2包（驗餘淨重1.57公克）、第二級毒
    品甲基安非他命3包（驗餘淨重2.1318公克）均為毒品，應
    依毒品危害防制條例第18條第1項前段之規定宣告沒收銷燬
    之。(五)扣案分裝袋6個，係被告張佑清所有，供其犯本件施
    用毒品罪所用之物，業據被告張佑清於原審審理時供明在卷
    ，應依刑法第38條第1項第2款之規定宣告沒收，至扣案注射
    針筒1支，並無積極證據證明與本件犯罪有關，爰不併予宣
    告沒收。經核並無不合，量刑亦稱妥適。被告張佑清上訴意
    旨略以：被告已供出毒品之上源為溫志成、溫志清、曾智誠
    等人，原判決此部分未予減刑，尚有不合云云，然被告張佑
    清於警詢時供出被告溫志成、溫志清、曾智誠等人販賣第一
    、二級毒品之前，員警已依通訊監察之內容知悉該3人涉有
    販賣一、二級毒品犯行，並非因被告張佑清之供述始知悉，
    已如上述，是被告張佑清就原判決此部分之上訴為無理由，
    應予駁回。
乙、無罪部分：
一、本件公訴意旨另略以：(一)被告溫志成意圖營利，基於販賣第
    一級毒品之犯意，於98年12月21日14時54分許，陳佩佩持被
    告溫志成之0000000000號行動電話作為聯絡工具，與張佑清
    所持用之0000000000號行動電話聯繫，在臺北縣三重市○○
    路○段全國電子前，以不到10000元之價錢，由陳佩佩依被告
    溫志成之指示，交付第一級毒品海洛因半錢予張佑清。(二)被
    告溫志成意圖營利，基於販賣第一級毒品之犯意，於98年12
    月30日20時35分至21時13分，被告溫志成持0000000000號行
    動電話作為聯絡工具，與張佑清所持用之0000000000號行動
    電話聯繫，在臺北縣淡水鎮○○○路淡水老街或竹圍馬偕醫
    院旁，以9000元之價錢，交付第一級毒品海洛因半錢予張佑
    清。因認被告溫志成就上開部分，均涉犯毒品危害防制條例
    第4條第1項之販賣第一級毒品罪等語。
二、按犯罪事實應依證據認定之，無證據不得認定犯罪事實。被
    告之自白，不得作為有罪判決之唯一證據，仍應調查其他必
    要之證據，以察其是否與事實相符。不能證明被告犯罪者，
    應諭知無罪之判決。刑事訴訟法第154 條第2 項、第156 條
    第2 項、第301 條第1 項分別定有明文。又按事實之認定，
    應憑證據，如未能發現相當證據，或證據不足以證明，自不
    能以推測或擬制之方法，以為裁判基礎；且認定犯罪事實所
    憑之證據，雖不以直接證據為限，間接證據亦包括在內；然
    而無論直接或間接證據，其為訴訟上之證明，須於通常一般
    之人均不致有所懷疑，而得確信其為真實之程度者，始得據
    為有罪之認定，倘其證明尚未達到此一程度，而有合理之懷
    疑存在時，即無從為有罪之認定，最高法院著有40年台上字
    第86號、76年台上字第4986號判例要旨可參。況刑事訴訟法
    第161 條第1 項亦規定，檢察官就被告犯罪事實，應負舉證
    責任，並指出證明之方法，是檢察官對於起訴之犯罪事實，
    應負提出證據及說服之實質舉證責任，倘其所提出之證據，
    不足為被告有罪之積極證明，或其指出證明之方法，無從說
    服法院以形成被告有罪之心證，基於無罪推定之原則，自應
    為被告無罪判決之諭知（最高法院92年台上字第128 號判例
    要旨參照）。
三、被告溫志成所涉上揭一、(一)部分：
    (一)公訴意旨認被告溫志成就上開一、(一)部分（即起訴書附表
      一編號23部分），涉犯毒品危害防制條例第4條第1項之販
      賣第一級毒品罪，無非係以證人張佑清於偵查中之證詞及
      相關監聽譯文（見編號1卷第104頁）為其主要論據。
    (二)訊據被告溫志成於原審審理時雖坦承上開一、(一)部分犯行
      ，被告溫志成之辯護人則為被告溫志成主張：本次起訴書
      附表一編號23之販賣第一級毒品犯行，與起訴書附表一編
      號22之販賣毒品犯行，2者為重複記載等語。
    (三)經查：證人張佑清於偵查中曾結證述：關於0000000000與
      0000000000於98年12月21日14時54分之監聽譯文，該通電
      話，是佩佩接的電話，也是佩佩自己拿毒品來給伊，佩佩
      也會問過溫志成才有辦法拿毒品來，這次是在三重市○○
      路全國電子交易海洛因半錢，伊拿不到10000 元給佩佩，
      伊打電話是陳佩佩接，但是電話中佩佩有問旁邊的溫志成
      ，他們一定要問過溫志成才可以拿毒品交易等語（見編號
      1卷第373頁），惟依卷附98年12月21日14時54分通訊監察
      內容，證人張佑清與被告溫志成聯繫以（電話由陳佩佩接
      聽）：「張佑清：喂。陳佩佩：你欠多少錢？張佑清：1
      萬。陳佩佩：1萬。張佑清：你跟他講我先拿1萬，我先拿
      給7000給他，我身上沒錢。陳佩佩：7000是不是？張佑清
      ：你跟他講我給他7000。陳佩佩：喔，好。張佑清：我這
      邊是有1萬，如果硬要1萬，我就給他。陳佩佩：我懂你意
      思。張佑清：嗯。」等情，依上開內容，對於證人張佑清
      向被告溫志成購買毒品之金額、重量等重要之毒品交易事
      項均未能為明確之供述，且亦無陳佩佩依被告溫志成指示
      前往上開地點交付毒品之內容，則是否確有陳佩佩依被告
      溫志成指示與證人張佑清見面之事實？若有，2人見面目
      的是否為交易毒品？若係毒品又為何種毒品？以及交易之
      價金為何？於上開監聽譯文均付之闕如，實難以上開通訊
      監察譯文作為認定被告溫志成販賣第一級毒品之證據。況
      本院認定被告溫志成與曾智誠，均意圖營利，基於販賣第
      一級毒品之犯意聯絡與犯行分擔，於98年12月21日14時至
      同日14時49分許，在臺北縣三重市○○路○段全國電子前
      ，以10000元之價格，販賣第一級毒品海洛因1/8錢、第二
      級毒品甲基安非他命1/4予證人張佑清，已如前述（即附
      表一編號15），則2次之時間間隔不過5分鐘，證人張佑清
      何需再次向被告溫志成購買第一級毒品海洛因半錢？證人
      張佑清之證述，顯與常理有違，不足採信。
    (四)另被告溫志成固於原審審理時對上揭一、(一)部分之販賣第
      一級毒品犯行自白不諱，惟按被告或共犯之自白，不得作
      為有罪判決之唯一證據，仍應調查其他必要之證據，以察
      其是否與事實相符，刑事訴訟法第156條第2項定有明文，
      而依前述，可認公訴意旨所指上揭一、(一)部分，尚與事實
      不符，職是，自不得僅以被告溫志成之自白即為上揭一、
      (一)部分有罪之判決甚明，併此敘明。
    (五)據上，本件公訴意旨認被告溫志成所涉上開一、(一)部分之
      販賣第一級毒品海洛因犯行之證據，顯尚未達於通常一般
      之人均不致有所懷疑，而得確信其為真實之程度。此外，
      復查無其他積極證據，足資證明被告溫志成確有公訴人所
      指之此部分販賣第一級毒品海洛因犯行，既不能證明被告
      溫志成犯罪，自應依法就被告溫志成被訴此部分販賣第一
      級毒品海洛因犯行為無罪之諭知。
四、被告溫志成所涉上揭一、(二)部分：
    (一)公訴意旨認被告溫志成就上開一、(二)部分（即起訴書附表
      一編號27部分），涉犯毒品危害防制條例第4條第1項之販
      賣第一級毒品罪，無非係以證人張佑清於偵查中之證詞及
      相關監聽譯文（見編號1卷第92頁、第104頁）為其主要論
      據。
    (二)訊據被告溫志成於原審審理時雖坦承上開一、(二)部分犯行
      ，惟查：證人張佑清於偵查中先結證稱：98年12月30日那
      次伊也是打給被告溫志成，但電話不是被告溫志成接的，
      這是交易地點係淡水鎮○○○路淡水老街，係被告溫志成
      出面交貨，伊給被告溫志成9000元，被告溫志成交給伊半
      錢海洛因即1/4共2袋之意等語（見編號1卷第231頁），又
      於偵訊時結證稱：98年12月30日晚上8時35分電話係在淡
      水竹圍馬偕醫院附近拿1/4安非他命，伊給被告溫志成900
      0元，該次係被告溫志成與伊交易等語（見編號1卷第371
      頁），經核證人張佑清之上開證述，就98年12月30日該次
      與被告溫志成交易之毒品究為海洛因半錢，抑或安非他命
      1/4？交易地點係淡水鎮○○○路淡水老街，抑或竹圍馬
      偕醫院？其之證述前後並不一致，難以採信。
    (三)再依98年12月30日20時35分至同日21時13分通訊監察內容
      ，證人張佑清持0000000000號行動電話與被告溫志成所持
      有之0000000000號行動電話聯繫內容為：「張佑清：嗯。
      被告：男生是怎樣？張佑清：我還要去新莊。被告：好。
      張佑清：好，我回來打給你。張佑清：喂，到了。被告：
      好，我出去，我們這去家樂福多遠。張佑清：我這41一袋
      而已，你看椅子也沒有掉了，我開出才1 個41。被告：你
      也找找看那是顆粒還是粉的。張佑清：一點點啊。被告：
      錯了，你粒1 包掉了。張佑清：嗯嗯嗯。被告：我自己有
      3 用，等一下再聯絡。」等情（見編號1 卷第92頁），按
      上開內容所述，證人張佑清與被告溫志成聯繫，並約在家
      樂福碰面，至於2 人見面之目的係交易毒品何種毒品？以
      及交易之價金為何？均未明確，且對話內所提之「男生」
      似指甲基安非他命，並非海洛因，自不得遽以上開通訊監
      察譯文作為認定被告溫志成販賣第一級毒品之證據。
    (四)至於公訴人所舉之編號1 卷第101 頁之通訊監察譯文，時
      間雖為98年12月30日21時13分通訊監察內容，卻係證人張
      佑清持0000000000號行動電話與被告曾智誠持用之000000
      0000號行動電話聯繫內容，其內容為：「張佑清：喂，他
      人。曾智誠：喂。張佑清：你跟他說這個女人才41歲。曾
      智誠：他說拿個女生才41歲。（溫志成答話）對ㄚ，41。
      曾智誠：他說對啦。張佑清：那對。.... 」 ，因公訴人
      於起訴書並未載明本次毒品交易係透過被告曾智誠轉達，
      且上開2 紙98年12月30日21時13分之通訊監察譯文，關於
      通話對象、通話內容亦不相同（見編號1 卷第92頁、第10
      1 頁），顯有瑕疵，難以遽採。
    (五)另被告溫志成固於本院審理時對上揭一、(二)部分之販賣第
      一級毒品犯行自白不諱，惟按被告或共犯之自白，不得作
      為有罪判決之唯一證據，仍應調查其他必要之證據，以察
      其是否與事實相符，刑事訴訟法第156條第2項定有明文，
      而依前述，可認公訴意旨所指上揭一、(二)部分，尚與事實
      不符，職是，自不得僅以被告溫志成之自白即為上揭一、
      (二)部分有罪之判決甚明，併此敘明。
    (六)據上，本件公訴意旨認被告溫志成所涉上開一、(二)部分之
      販賣第一級毒品海洛因犯行之證據，顯尚未達於通常一般
      之人均不致有所懷疑，而得確信其為真實之程度。此外，
      復查無其他積極證據，足資證明被告溫志成確有公訴人所
      指之此部分販賣第一級毒品海洛因犯行，既不能證明被告
      溫志成犯罪，自應依法就被告溫志成被訴此部分販賣第一
      級毒品海洛因犯行為無罪之諭知。
五、原審以不能證明被告溫志成上開部分犯罪，而為無罪之諭知
    ，尚無不合，檢察官仍執陳詞提起上訴，核無理由，應予駁
    回。
伍、撤銷改判部分：
甲、有罪部分：
一、原審以被告溫志成所為如附表一編號1、3、20（即原判決附
    表一編號1、3、25）犯行事證明確，因予論科；另認如附表
    一編號22所示被告與陳佩佩共同販賣甲基安非他命予李惠玲
    之犯行（即起訴書附表一編號16部分），罪證不足，而為被
    告溫志成無罪之諭知，固非無見。然查：(一)如附表一編號1
    所示被告溫志成販賣第二級毒品甲基安非他命予李惠玲之金
    額為7000多元，已付3000多元，尚欠4000多元，故認被告溫
    志成此部之所得為3000元，已如上述，然原判決認被告溫志
    成此次販賣第二級毒品之所得為7000元，並全部予以宣告沒
    收，自有未當。(二)附表一編號3被告溫志成販賣第二級毒品
    甲基安非他命予張佑清之地點為臺北縣三重交流道下橡木桶
    洋酒店，原判決誤載為臺北縣淡水鎮○○○街。(三)附表一編
    號20被告溫志成販賣甲基安非他命予張佑清之數量為4.25公
    克（即81），原判決誤載為0.45公克，另原判決於附表被告
    溫志成所使用之電話欄記載此次係由被告溫志成面交「海洛
    因」，亦與事實不符。(四)被告溫志成所為如附表一編號22之
    犯行，事證明確，原判決就此部分誤為被告溫志成無罪之諭
    知，亦有未當。檢察官就如附表一編號22所示原判決為被告
    溫志成無罪諭知部分提起上訴為有理由，被告溫志成就此部
    分上訴主張已供出毒品上游，請求依法減刑云云，雖無理由
    ，然原判決既有上開可議，即屬無可維持，自應由本院將原
    判決上開部分暨定執行刑部分均撤銷改判。爰審酌被告溫志
    成販賣第二級毒品甲基安非他命予購毒者李惠玲、張佑清等
    人，藉此牟利，影響所及，非僅他人之生命、身體將可能受
    其侵害，社會、國家之法益亦不能免，為害之鉅，當非個人
    一己之生命、身體法益所可比擬，自應嚴厲規範，惟被告溫
    志成於原審及本院審理時坦認犯行，顯有悔意，且考量被告
    溫志成經查獲之販賣次數及金額仍屬有限等情，量處如附表
    一編號1、3、20、22所示之刑示懲。又被告溫志成販賣1次
    第二級毒品予證人李惠玲（即附表一編號1）之所得3000 元
    、販賣2次第二級毒品予證人張佑清（即附表一編號3、20）
    之所得共10500元（5500、5000），係被告溫志成販賣毒品
    所得之財物，雖未扣案，然無證據證明已不存在，仍應依毒
    品危害防制條例第19 條第1項之規定，分別於各該販賣第二
    級毒品罪項下宣告沒收，惟如全部或一部不能沒收時，應以
    其財產抵償之。另被告溫志成與共犯陳佩佩共同販賣第二級
    毒品予證人李惠玲（即附表一編號22）之所得2000元，既係
    被告溫志成、陳佩佩共同販賣第一級毒品所得之財物，雖未
    扣案，然無證據證明已不存在，仍應依毒品危害防制條例第
    19條第1項之規定，分別於被告溫志成、陳佩佩各該共同販
    賣第一級毒品罪項下宣告連帶沒收，如全部或一部不能沒收
    時，以其等財產連帶抵償之。扣案之第三級毒品愷他命8大
    包（經拆封檢視共34包，驗前總純質淨重約128.18公克）為
    違禁物，不問屬於犯罪行為人與否，依刑法第38條第1項第1
    款、第2項沒收之。扣案之第二級毒品甲基安非他命1包（驗
    餘淨重0.4618公克）為屬毒品，應依毒品危害防制條例第18
    條第1項前段之規定宣告沒收銷燬之。至於扣案的煙盒2個，
    被告溫志成否認為其所有，亦非違禁物，爰不宣告沒收。並
    與上訴駁回部分所處之刑，定其應執行刑為有期徒刑25年。
    被告溫志成販賣6次第一級毒品予證人張佑清（即附表一編
    號2、8、9、10、12、19）之所得共33800元（9000元、3000
    元、5000元、3000元、9000元、4800元），係被告溫志成販
    賣毒品所得之財物，雖未扣案，然無證據證明已不存在，仍
    應依毒品危害防制條例第19條第1項之規定，分別於各該販
    賣第一級毒品罪項下宣告沒收，惟如全部或一部不能沒收時
    ，應以其財產抵償之。被告溫志成販賣2次第二級毒品予證
    人李惠玲（即附表一編號1、7）之所得共10500元（3000元
    、7500元）及販賣6次第二級毒品予證人張佑清（即附表一
    編號3、6、14、16、20、21）之所得共45500元（5500元、
    10000元、10000元、10000元、5000元、5000元），係被告
    溫志成販賣毒品所得之財物，雖未扣案，然無證據證明已不
    存在，仍應依毒品危害防制條例第19條第1項之規定，分別
    於各該販賣第二級毒品罪項下宣告沒收，惟如全部或一部不
    能沒收時，應以其財產抵償之。被告溫志成販賣2次第一級
    、第二級毒品予證人張佑清（即附表一編號11、13）之所得
    共2300 0元（13000元、10000元），係被告溫志成販賣毒品
    所得之財物，雖未扣案，然無證據證明已不存在，仍應依毒
    品危害防制條例第19條第1項之規定，分別於各該販賣第一
    級、第二級毒品罪項下宣告沒收，惟如全部或一部不能沒收
    時，應以其財產抵償之。被告溫志成與共犯陳佩佩共同販賣
    1次第一級毒品予張佑清（即附表一編號4）之所得共5000元
    ，即係被告溫志成、陳佩佩共同販賣第一級毒品所得之財物
    ，雖未扣案，然無證據證明已不存在，仍應依毒品危害防制
    條例第19條第1項之規定，分別於被告溫志成、陳佩佩各該
    共同販賣第一級毒品罪項下宣告連帶沒收，如全部或一部不
    能沒收時，以其等財產連帶抵償之。被告溫志成與共犯陳佩
    佩共同販賣1次第二級毒品予李惠玲（即附表一編號22）之
    所得共2000元，即係被告溫志成、陳佩佩共同販賣第二級毒
    品所得之財物，雖未扣案，然無證據證明已不存在，仍應依
    毒品危害防制條例第19條第1項之規定，分別於被告溫志成
    、陳佩佩各該共同販賣第二級毒品罪項下宣告連帶沒收，如
    全部或一部不能沒收時，以其等財產連帶抵償之。被告溫志
    成與被告溫志清共同販賣1次第一級毒品予張佑清（即附表
    一編號5）之所得4500元，即係被告溫志成、溫志清共同販
    賣第一級毒品所得之財物，雖未扣案，然無證據證明已不存
    在，仍應依毒品危害防制條例第19條第1項之規定，分別於
    被告溫志成、溫志清各該共同販賣第一級毒品罪項下宣告連
    帶沒收，如全部或一部不能沒收時，以其等財產連帶抵償之
    。被告溫志成與被告曾智誠共同販賣2次第一級毒品予張佑
    清（即附表一編號17、18）之所得共4500元（2000元、2500
    元），即係被告溫志成、曾智誠共同販賣第一級毒品所得之
    財物，雖未扣案，然無證據證明已不存在，仍應依毒品危害
    防制條例第19條第1項之規定，分別於被告溫志成、曾智誠
    各該共同販賣第一級毒品罪項下宣告連帶沒收，如全部或一
    部不能沒收時，以其等財產連帶抵償之。被告溫志成與被告
    曾智誠共同販賣1次第一級、第二級毒品予張佑清（即附表
    一編號15）之所得10000元，即係被告溫志成、曾智誠共同
    販賣第一級、第二級毒品所得之財物，雖未扣案，然無證據
    證明已不存在，仍應依毒品危害防制條例第19條第1項之規
    定，分別於被告溫志成、曾智誠各該共同販賣第一級毒品罪
    項下宣告連帶沒收，如全部或一部不能沒收時，以其等財產
    連帶抵償之。扣案之第三級毒品愷他命8大包（經拆封檢視
    共34包，驗前總純質淨重約128.18公克）為違禁物，不問屬
    於犯罪行為人與否，依刑法第38條第1項第1款、第2項沒收
    之。扣案之第二級毒品甲基安非他命1包（驗餘淨重0.4618
    公克）為屬毒品，應依毒品危害防制條例第18條第1項前段
    之規定宣告沒收銷燬之。至於扣案的煙盒2個，被告溫志成
    否認為其所有（見原審卷一第208頁），亦非違禁物，爰不
    宣告沒收。
二、原審以被告張佑清所為如附表四編號7所示犯行，事證明確
    ，因予論科，固非無見。然查，被告張佑清於附表四編號7
    所示時、地販賣第一級毒品海洛因1/8錢予趙阿梅之約定價
    格雖為3500元，然趙阿梅尚欠1500元未給付，尚未給付部分
    即非被告張佑清之販毒所得，原判決逕予宣告沒收，自非妥
    適。被告張佑清上訴雖未指摘及此，然原判決此部分既有上
    開可議，仍屬無可維持，自應由本院將原判決此部分及定執
    行刑部分撤銷改判。審酌被告張佑清素行非佳，販賣海洛因
    予趙阿梅，藉此牟利，影響所及，非僅他人之生命、身體將
    可能受其侵害，社會、國家之法益亦不能免，為害之鉅，當
    非個人一己之生命、身體法益所可比擬，自應嚴厲規範，惟
    另考量被告張佑清於犯後坦承犯行，其經查獲之販賣金額仍
    屬有限，且販賣第一級毒品之法定刑為「死刑或無期徒刑；
    處無期徒刑者，得併科新臺幣1千萬元以下罰金」，然同為
    販賣毒品之人，其原因動機不一，犯罪情節未必盡同，或有
    大盤毒梟者，亦有中、小盤之分，甚或僅止於吸毒者友儕間
    為求互通有無之有償轉讓者亦有之，其販賣行為所造成危害
    社會之程度自屬有異，法律科處此類犯罪，所設之法定最低
    本刑卻同為「死刑或無期徒刑」，不可謂不重，於此情形，
    倘依其情狀處以有期徒刑，即足以懲儆，並可達防衛社會之
    目的者，自非不可依客觀之犯行與主觀之惡性二者加以考量
    其情狀，是否有可憫恕之處刑，以符合罪刑相當原則，據此
    ，審酌被告張佑清所販賣之第一級毒品之數量尚屬非鉅，販
    賣所得為2000元，與多次、大量出售第一級毒品，賺取巨額
    價差者，尚屬有別，其以情節論，惡性容非重大不赦，若就
    販賣第一級毒品科處最輕本刑死刑或無期徒刑，尚嫌過重，
    實屬情輕法重而有堪資憫恕之處，爰就被告張佑清所為附表
    四編號7部分所示販賣第一級毒品罪行部分，按刑法第59條
    規定酌減其刑如附表四上開編號所示之刑。沒收及沒收銷燬
    部分如附表四編號7所示。並與上開上訴駁回部分所處之刑
    ，定其應執行刑為有期徒刑20年。被告張佑清販賣2次第一
    級毒品予證人謝季壯之所得共1800元（1000元、800元）、
    販賣1次第一級毒品予證人趙阿梅之所得2000元及販賣5次第
    一級毒品予證人侯政宏之所得共18000元（5000元、5000元
    、3000元、3000元、20 00元），係被告張佑清販賣毒品所
    得之財物，雖未扣案，然無證據證明已不存在，仍應依毒品
    危害防制條例第19條第1項之規定，分別於各該販賣第一級
    毒品罪項下宣告沒收，惟如全部或一部不能沒收時，應以其
    財產抵償之。被告張佑清販賣4次第二級毒品予證人李淑惠
    之所得共6000元（1000元、2000元、2000元、1000元）、販
    賣3次第二級毒品予證人吳玉還之所得共18000元（6000元、
    6000元、6000元）、販賣2次第二級毒品予證人李志宏之所
    得共4000元（100 0元、3000元）及販賣1次第二級毒品予證
    人黃炎生之所得500元，係被告張佑清販賣毒品所得之財物
    ，雖未扣案，然無證據證明已不存在，仍應依毒品危害防制
    條例第19條第1項之規定，分別於各該販賣第二級毒品罪項
    下宣告沒收，惟如全部或一部不能沒收時，應以其財產抵償
    之。扣案之SONY ERICSSON型行動電話1支（含門號00000000
    00號SIM卡1張），係被告張佑清所有，為供被告張佑清與共
    犯、購毒者聯絡販賣毒品、或轉讓毒品時所用，業據被告張
    佑清供承在卷，應依毒品危害防制條例第19條第1項規定宣
    告沒收。扣案之第一級毒品海洛因2包（驗餘淨重1.57公克
    ）、第二級毒品甲基安非他命3包（驗餘淨重2.1318公克）
    均為毒品，應依毒品危害防制條例第18條第1項前段之規定
    宣告沒收銷燬之。扣案分裝袋6個，係被告張佑清所有，供
    其犯本件施用毒品罪所用之物，業據被告張佑清於原審審理
    時供明在卷，應依刑法第38條第1項第2款之規定宣告沒收，
    至扣案注射針筒1支，並無積極證據證明與本件犯罪有關，
    爰不併予宣告沒收。
乙、無罪部分：
一、公訴意旨另以：(一)被告溫志成意圖營利，基於販賣第一級毒
    品海洛因之犯意，於98年11月30日11時21分許，以00000000
    00號行動電話與張佑清使用之0000000000號行動電話聯繫，
    在臺北縣三重交流道下橡木桶洋店，以9000元之價格，販賣
    海洛因1/4錢（0.9公克）予張佑清（即起訴書附表一編號5
    ，原審判決附表一編號4）；(二)被告溫志成意圖營利，基於
    販賣第一級毒品海洛因之犯意，於98年12月3日22時9分許，
    以0000000000號行動電話與張佑清使用之0000000000號行動
    電話聯繫，在臺北縣淡水鎮竹圍馬偕醫院旁，以2500元之價
    格，販賣海洛因1/8錢予張佑清（即起訴書附表一編號7，原
    審判決附表一編號6）；(三)被告溫志成意圖營利，基於販賣
    第一級毒品海洛因之犯意，於98年12月6日16時51分許，以
    0000000000號行動電話與張佑清使用之0000000000號行動電
    話聯繫，在臺北縣三重市某處，以9000元之價格，販賣海洛
    因半錢予張佑清（即起訴書附表一編號10，原審判決附表一
    編號9）；(四)被告溫志成意圖營利，基於販賣第二級毒品甲
    基安非他命之犯意，於98年12月6日19時43分許，以0000000
    000號行動電話與張佑清使用之0000000000號行動電話聯繫
    ，在臺北縣五股鄉某處，以21000元之價格，販賣甲基安非
    他命半兩予張佑清（即起訴書附表一編號11，原審判決附表
    一編號10）；(五)被告溫志成意圖營利，基於販賣第一級毒品
    海洛因之犯意，於98年12月8日0時13分至3時31分許，以000
    0000000號行動電話與張佑清使用之0000000000號行動電話
    聯繫，在臺北縣五股鄉某朋友住處，以4500元之價格，販賣
    海洛因1/4錢予張佑清（即起訴書附表一編號15，原審判決
    附表一編號14），因認被告溫志成就上開(一)、二、(三)、(五)部
    分，均係涉犯毒品危害防制條例第4條第1項之販賣第一級毒
    品罪（4罪）；被告溫志成就上開(四)部分，係涉犯毒品危害
    防制條例第4條第2項之販賣第二級毒品罪（1罪）等語。
二、按犯罪事實應依證據認定之，無證據不得認定犯罪事實。被
    告之自白，不得作為有罪判決之唯一證據，仍應調查其他必
    要之證據，以察其是否與事實相符。不能證明被告犯罪者，
    應諭知無罪之判決。刑事訴訟法第154條第2項、第156條第2
    項、第301條第1項分別定有明文。又按事實之認定，應憑證
    據，如未能發現相當證據，或證據不足以證明，自不能以推
    測或擬制之方法，以為裁判基礎；且認定犯罪事實所憑之證
    據，雖不以直接證據為限，間接證據亦包括在內；然而無論
    直接或間接證據，其為訴訟上之證明，須於通常一般之人均
    不致有所懷疑，而得確信其為真實之程度者，始得據為有罪
    之認定，倘其證明尚未達到此一程度，而有合理之懷疑存在
    時，即無從為有罪之認定，最高法院著有40年台上字第86號
    、76年台上字第4986號判例要旨可參。況刑事訴訟法第161
    條第1項亦規定，檢察官就被告犯罪事實，應負舉證責任，
    並指出證明之方法，是檢察官對於起訴之犯罪事實，應負提
    出證據及說服之實質舉證責任，倘其所提出之證據，不足為
    被告有罪之積極證明，或其指出證明之方法，無從說服法院
    以形成被告有罪之心證，基於無罪推定之原則，自應為被告
    無罪判決之諭知（最高法院92年台上字第128號判例要旨參
    照）。
三、被告溫志成所涉上揭(一)部分：
    公訴意旨認被告溫志成就上開(一)部分，涉犯毒品危害防制
      條例第4條第1項之販賣第一級毒品罪嫌，無非係以證人張
      佑清於偵查中之證述及相關監聽譯文（見編號1卷第39頁
      ）為其主要論據。
    被告溫志成於原審雖坦承上開(一)部分之犯行，然辯護人則
      為被告溫志成辯稱：被告溫志成於98年11月30日11時21分
      是販賣甲基安非他命予張佑清（即附表一編號3），並非
      販賣海洛因等語。
    經查：證人張佑清雖於偵查中證稱：其於98年11月30日11
      時21分，在臺北縣三重交流道下橡木桶洋酒店點，以9000
      元之金額，與被告溫志成交易海洛因1/4錢云云（見編號1
      卷第370頁），然依卷附被告溫志成使用之0000000000號
      行動電話與證人張佑清所持用0000000000號行動電話通聯
      譯文所示：（98年11月30日10時34分）（被告為A，張佑
      清為B）「B：你在哪？A：我在土城。B：何時回來？…回
      來打給我。A：差不多20分鐘就到了。B：到哪裡找你？A
      ：下高速公路那個『橡木桶』。B：你在土地那裡。A ：
      清水路。B：20分鐘嗎？A：對，橡木桶知道嗎？B：我知
      道。」（98年11月30日10時36分）「A：那樣？B：我要男
      生喔。A：男生沒關係，女生要嗎？B：暫時等一下，我只
      能確認一部分。A：男生是怎樣？要多少？B：一樣啊。A
      ：41。B：嗯。A：好」。（98年11月30日11時21分）（張
      佑清為A，被告為B）「A：我到了。B：到那。A：你講的
      橡木桶。B：好。」等情，有通訊監察譯文可憑（見編號1
      偵查卷第39頁），足徵張佑清與被告溫志成交易之毒品為
      「男生」即甲基安非他命，並非海洛因甚明，足徵證人張
      佑清上揭於偵查中所證與事實不符，不足為不利於被告之
      認定。且被告溫志成雖於原審自白此部分犯行，然被告溫
      志成此部分之自白既與事實不符，亦不得僅以被告溫志成
      之自白，為被告溫志成此部分犯行有罪之判決。
    據上，本件公訴意旨認被告溫志成所涉上開(一)部分之販賣
      第一級毒品海洛因犯行之證據，顯尚未達於通常一般之人
      均不致有所懷疑，而得確信其為真實之程度。此外，復查
      無其他積極證據，足資證明被告溫志成確有公訴人所指之
      此部分販賣第一級毒品海洛因犯行，既不能證明被告溫志
      成犯罪，自應依法就被告溫志成被訴此部分販賣第一級毒
      品海洛因犯行為無罪之諭知。
四、被告溫志成所涉上揭(二)部分：
    公訴意旨認被告溫志成就上開(二)部分，涉犯毒品危害防制
      條例第4條第1項之販賣第一級毒品罪嫌，無非係以證人張
      佑清於偵查中之證述及相關監聽譯文（見編號1卷第39頁
      ）為其主要論據。
    被告溫志成於原審雖坦承上開(二)部分之犯行，然辯護人則
      為被告溫志成辯稱：被告溫志成於98年12月3日22時9分至
      48分與張佑清之電話通聯譯文，只是要約張佑清見面，並
      無交付毒品情事，迄隔1分鐘後，才與張佑清碰面（即附
      表一編號5）等語。
    經查：證人張佑清於偵查中雖證稱：其於98年12月3日22
      時9分許，在臺北縣淡水鎮竹圍馬偕醫院旁，以2500元之
      價格，向被告溫志成購買海洛因1/8錢等語（見編號1卷第
      370頁），然依卷附被告溫志成使用之0000000000號行動
      電話與證人張佑清所持用0000000000號行動電話通聯譯文
      所示：（98年12月3日22時9分）（張佑清為A，被告溫志
      成為B）「A:…，B:冷冷清清嗎。A:對。B:你在那。A:在
      竹圍。B:回來好嗎，25。A:什麼25。B:25。A:好，我等一
      下就回去。」、（98年12月3日22時13分）「B:你有要過
      來嗎。A:等一下。B:你如果要回來我就不去睡了。A:好，
      我先去你那邊。B:好。」、（98年12月3日22時48分）「
      B:你在那。A:你電話都不通。B:我要等人載。A:我馬上到
      。B:好。」，足徵被告溫志成於上開時間雖以電話與張佑
      清聯絡，且於電話中談及「25」然雙方並未碰面，迄於98
      年12月3日22時49分許，才再以電話通聯稱：「A:你幫我
      打電話給你哥，說我已經到了。B:我打給他。」（即附表
      一編號5部分犯行），是張佑清上開於偵查中所證是否屬
      實，尚非無疑，不足為不利於被告之認定。且被告溫志成
      雖於原審自白此部分犯行，然被告溫志成此部分之自白既
      無法證明與事實相符，亦不得僅以被告溫志成之自白，為
      被告溫志成此部分犯行有罪之判決。
    據上，本件公訴意旨認被告溫志成所涉上開(二)部分之販賣
      第一級毒品海洛因犯行之證據，顯尚未達於通常一般之人
      均不致有所懷疑，而得確信其為真實之程度。此外，復查
      無其他積極證據，足資證明被告溫志成確有公訴人所指之
      此部分販賣第一級毒品海洛因犯行，既不能證明被告溫志
      成犯罪，自應依法就被告溫志成被訴此部分販賣第一級毒
      品海洛因犯行為無罪之諭知。
五、被告溫志成所涉上揭(三)部分：
    公訴意旨認被告溫志成就上開(三)部分，涉犯毒品危害防制
      條例第4條第1項之販賣第一級毒品罪嫌，無非係以證人張
      佑清於偵查中之證述及相關監聽譯文（見編號1卷第38頁
      ）為其主要論據。
    被告溫志成於原審雖坦承上開(三)部分之犯行，然辯護人則
      為被告溫志成辯稱：被告溫志成於98年12月6日16時51分
      與張佑清之電話通聯譯文，並未涉及任何有關毒品交易事
      實，且張佑清於偵查中證稱該次在台北縣三重市某處與被
      告溫志成進行毒品交易，但當時被告溫志成在板橋，並非
      三重，而張佑清發話之基地台位置在台北市北投區○○○
      路，亦非三重等語。
    經查：證人張佑清於偵查中雖證稱：其於98年12月6日16
      時51分，在臺北縣三重市某處，以接近10000元之價格，
      向被告溫志成購買海洛因半錢等語（見編號1卷第369頁）
      ，然依卷附被告溫志成使用之0000000000號行動電話與證
      人張佑清所持用0000000000號行動電話通聯譯文所示：（
      98年12月6日16時51分）（張佑清為A，被告溫志成為B）
      「A:你在那。B:我在板橋。A:你回來打給我。B:好。」等
      語觀之，張佑清雖有與被告溫志成以電話聯絡，然並未提
      及交易毒品情事，且當時被告溫志成人在板橋，張佑清所
      使用行動電話基地台位置則在臺北市北投區○○○路250
      號12樓頂，均與臺北縣三重市無地緣關係，是張佑清上開
      於偵查中所證是否屬實，尚非無疑，不足為不利於被告之
      認定。且被告溫志成雖於原審自白此部分犯行，然被告溫
      志成此部分之自白既無法證明與事實相符，亦不得僅以被
      告溫志成之自白，為被告溫志成此部分犯行有罪之判決。
    據上，本件公訴意旨認被告溫志成所涉上開(三)部分之販賣
      第一級毒品海洛因犯行之證據，顯尚未達於通常一般之人
      均不致有所懷疑，而得確信其為真實之程度。此外，復查
      無其他積極證據，足資證明被告溫志成確有公訴人所指之
      此部分販賣第一級毒品海洛因犯行，既不能證明被告溫志
      成犯罪，自應依法就被告溫志成被訴此部分販賣第一級毒
      品海洛因犯行為無罪之諭知。
六、被告溫志成所涉上揭(四)部分：
    公訴意旨認被告溫志成就上開(四)部分，涉犯毒品危害防制
      條例第4條第2項之販賣第二級毒品罪嫌，無非係以證人張
      佑清於偵查中之證述及相關監聽譯文（見編號1卷第41頁
      ）為其主要論據。
    被告溫志成於原審雖坦承上開(四)部分之犯行，然辯護人則
      為被告溫志成辯稱：被告溫志成於98年12月6日19時43分
      與張佑清之電話通聯譯文，並未涉及任何有關毒品交易事
      實，自不足為被告溫志成不利之認定等語。
    經查：證人張佑清於偵查中雖證稱：其於98年12月6日19
      時43分，在臺北縣五股鄉某處，以21000元之價格向被告
      溫志成購買甲基安非他命半兩等語（見編號1卷第370頁）
      ，然依卷附被告溫志成使用之0000000000號行動電話與證
      人張佑清所持用0000000000號行動電話通聯譯文所示：（
      98年12月6日19時40分）（張佑清為A，被告溫志成為B）
      「B:我等一下去找你。A:怎樣。B:我要拿。A:要拿多少。
      B:81。A:你在那。B:我外婆家。A:你那多少。B:3000元。
      A:我等一下要上去，你不要再少。B:不會」、（98年12
      月6日19時41分）「B:你那有沒有筆。A:有。B:好。」、
      （98年12月6日19時43分）「A:我在樓下。B:好。」，被
      告溫志成與張佑清雖有談及81、3000元等語，但無法確定
      毒品之種類為海洛因或甲基安非他命，且數量與價格與起
      訴書所載「半兩」、「21000元」並不相符，是張佑清上
      開於偵查中所證是否屬實，尚非無疑，不足為不利於被告
      之認定。且被告溫志成雖於原審自白此部分犯行，然被告
      溫志成此部分之自白既無法證明與事實相符，亦不得僅以
      被告溫志成之自白，為被告溫志成此部分犯行有罪之判決
      。
    據上，本件公訴意旨認被告溫志成所涉上開(四)部分之販賣
      第二級毒品甲基安非他命犯行之證據，顯尚未達於通常一
      般之人均不致有所懷疑，而得確信其為真實之程度。此外
      ，復查無其他積極證據，足資證明被告溫志成確有公訴人
      所指之此部分販賣第二級毒品甲基安非他命犯行，既不能
      證明被告溫志成犯罪，自應依法就被告溫志成被訴此部分
      販賣第二級毒品甲基安非他命犯行為無罪之諭知。
七、告溫志成所涉上揭(五)部分：
    公訴意旨認被告溫志成就上開(五)部分，涉犯毒品危害防制
      條例第4條第1項之販賣第一級毒品罪嫌，無非係以證人張
      佑清於偵查中之證述及相關監聽譯文（見編號1卷第38頁
      ）為其主要論據。
    被告溫志成於原審雖坦承上開(五)部分之犯行，然辯護人則
      為被告溫志成辯稱：被告溫志成於98年12月8日0時13分至
      3 時31分與張佑清之電話通聯譯文，並未涉及任何有關毒
      品交易事實不足為被告溫志成不利之認定等語。
    經查：證人張佑清於偵查中雖證稱：其於98年12月8日0時
      13分至3時31分與張佑清之電話通聯內容是其在臺北縣五
      股鄉某朋友住處，以4500元向被告溫志成購買1/4錢海洛
      因云云（見編號1卷第369頁），然依卷附被告溫志成使用
      之0000000000號行動電話與證人張佑清所持用0000000000
      號行動電話通聯譯文所示：（98年12月8日0時13分）（張
      佑清為A，被告溫志成為B）「A:你在幹嗎。B:我在家。A:
      你身上有錢。B:沒有。A:我身上都沒有錢，要去拿東西。
      B: 我真的沒，身上剩1至200。A:我打電話向你借200，不
      然你找看看有沒有人要那個的。B:我找看看。A:好」、（
      98 年12月8日0時17分，張佑清發簡訊給溫志成）「今晚
      少出門外面臨檢站多。」、（98年12月8日3時29分）「B:
      三芝多不多？我要去拿」、（98年12月8日3時30分）「B:
      $$$耶快點回電。」、（98年12月8日3時31分）「A:到新
      埔之前都沒有。」，並無被告溫志成與張佑清約定交易毒
      品之對話，而是被告溫志成詢問張佑清往三芝方向是否有
      員警所設之臨檢站，是張佑清上開於偵查中所證是否屬實
      ，尚非無疑，不足為不利於被告之認定。且被告溫志成雖
      於原審自白此部分犯行，然被告溫志成此部分之自白既無
      法證明與事實相符，亦不得僅以被告溫志成之自白，為被
      告溫志成此部分犯行有罪之判決。
    據上，本件公訴意旨認被告溫志成所涉上開(五)部分之販賣
      第一級毒品海洛因犯行之證據，顯尚未達於通常一般之人
      均不致有所懷疑，而得確信其為真實之程度。此外，復查
      無其他積極證據，足資證明被告溫志成確有公訴人所指之
      此部分販賣第一級毒品海洛因犯行，既不能證明被告溫志
      成犯罪，自應依法就被告溫志成被訴此部分販賣第一級毒
      品海洛因犯行為無罪之諭知。
八、原審就此部分誤為被告溫志成有罪之判決，尚有未合。被告
    溫志成上訴亦否認有此部分犯行，自應由本院將原判決此部
    分撤銷改判，為被告溫志成無罪之諭知。
據上論斷，應依刑事訴訟法第368條、第369條第1項前段、第364
條、第299條第1項前段、第301條第1項，毒品危害防制條例第4
條第1項、第2項、第17條第2項、第18條第1項前段、第19條第1
項，刑法第11條、第28條、第55條、第47條第1項、第59條、第
38條第1項第1款、第2款、第51條第5款，判決如主文。
本案經檢察官陳正芬到庭執行職務。
中    華    民    國   100    年    12    月    27    日
                  刑事第二十一庭審判長法  官  周政達
                                      法  官  江翠萍
                                      法  官  許永煌
以上正本證明與原本無異。
溫志成持有第三級毒品純質淨重二十公克以上部分不得上訴。
其他部分如不服本判決，應於收受送達後10日內向本院提出上訴
書狀，其未敘述上訴之理由者並得於提起上訴後10日內向本院補
提理由書（均須按他造當事人之人數附繕本）「切勿逕送上級法
院」。
                                      書記官  林吟玲
中    華    民    國   100    年    12    月    28    日
附錄：本案論罪科刑法條全文
毒品危害防制條例第4條
製造、運輸、販賣第一級毒品者，處死刑或無期徒刑；處無期徒
刑者，得併科新臺幣 2 千萬元以下罰金。
製造、運輸、販賣第二級毒品者，處無期徒刑或 7 年以上有期
徒刑，得併科新臺幣 1 千萬元以下罰金。
製造、運輸、販賣第三級毒品者，處 5 年以上有期徒刑，得併
科新臺幣 7 百萬元以下罰金。
製造、運輸、販賣第四級毒品者，處 3 年以上 10 年以下有期
徒刑，得併科新臺幣 3 百萬元以下罰金。
製造、運輸、販賣專供製造或施用毒品之器具者，處 1 年以上
7 年以下有期徒刑，得併科新臺幣 1 百萬元以下罰金。
前五項之未遂犯罰之。
毒品危害防制條例第8條
轉讓第一級毒品者，處 1 年以上 7 年以下有期徒刑，得併科新
臺幣 1 百萬元以下罰金。
轉讓第二級毒品者，處 6 月以上 5 年以下有期徒刑，得併科新
臺幣 70 萬元以下罰金。
轉讓第三級毒品者，處 3 年以下有期徒刑，得併科新臺幣 30
萬元以下罰金。
轉讓第四級毒品者，處 1 年以下有期徒刑，得併科新臺幣 10
萬元以下罰金。
前四項之未遂犯罰之。
轉讓毒品達一定數量者，加重其刑至二分之一，其標準由行政院
定之。
毒品危害防制條例第10條
施用第一級毒品者，處 6 月以上 5 年以下有期徒刑。
施用第二級毒品者，處 3 年以下有期徒刑。
毒品危害防制條例第11條
持有第一級毒品者，處 3 年以下有期徒刑、拘役或新臺幣 5 萬
元以下罰金。
持有第二級毒品者，處 2 年以下有期徒刑、拘役或新臺幣 3 萬
元以下罰金。
持有第一級毒品純質淨重十公克以上者，處 1 年以上 7 年以下
有期徒刑，得併科新臺幣 1 百萬元以下罰金。
持有第二級毒品純質淨重二十公克以上者，處 6 月以上 5 年以
下有期徒刑，得併科新臺幣 70 萬元以下罰金。
持有第三級毒品純質淨重二十公克以上者，處 3 年以下有期徒
刑，得併科新臺幣 30 萬元以下罰金。
持有第四級毒品純質淨重二十公克以上者，處 1 年以下有期徒
刑，得併科新臺幣 10 萬元以下罰金。
持有專供製造或施用第一級、第二級毒品之器具者，處 1 年以
下有期徒刑、拘役或新臺幣 1 萬元以下罰金。
附表一（被告溫志成部分）：
┌──┬────┬─────┬───┬────┬─────┬─────┬──────┐
│編號│犯罪時間│  地點    │購買毒│價格（新│購毒者及使│被告溫志成│應處罪刑及宣│
│    │（通話時│          │品數量│臺幣）  │用之電話  │所使用之電│告之從刑    │
│    │間）    │          │      │        │          │話        │            │
├──┼────┼─────┼───┼────┼─────┼─────┼──────┤
│1   │98.11.27│臺北縣三重│甲基安│7000多元│李惠玲    │0000000000│溫志成販賣第│
│    │1時7分、│市○○街  │非他命│（尚欠40│0000000000│          │二級毒品，處│
│    │98.11.28│242巷10號 │4.25  │00多元）│          │          │有期徒刑柒年│
│    │15時13分│          │公克  │        │          │          │肆月。未扣案│
│    │、16時37│          │      │        │          │          │之販賣第二級│
│    │分      │          │      │        │          │          │毒品所得之財│
│    │        │          │      │        │          │          │物新臺幣仟│
│    │        │          │      │        │          │          │元沒收，如全│
│    │        │          │      │        │          │          │部或一部不能│
│    │        │          │      │        │          │          │沒收時，以其│
│    │        │          │      │        │          │          │財產抵償之。│
│    │        │          │      │        │          │          │            │
├──┼────┼─────┼───┼────┼─────┼─────┼──────┤
│2   │98.11.28│臺北縣三重│海洛因│9000元  │張佑清    │0000000000│溫志成販賣第│
│    │20時46分│市○○路4 │半錢  │        │0000000000│          │一級毒品，處│
│    │        │段全國電子│      │        │          │          │有期徒刑拾伍│
│    │        │前        │      │        │          │          │年拾月。未扣│
│    │        │          │      │        │          │          │案之販賣第一│
│    │        │          │      │        │          │          │級毒品所得之│
│    │        │          │      │        │          │          │財物新臺幣玖│
│    │        │          │      │        │          │          │仟元沒收，如│
│    │        │          │      │        │          │          │全部或一部不│
│    │        │          │      │        │          │          │能沒收時，以│
│    │        │          │      │        │          │          │其財產抵償之│
│    │        │          │      │        │          │          │。          │
├──┼────┼─────┼───┼────┼─────┼─────┼──────┤
│3   │98.11.30│臺北縣三重│甲基安│5500元  │張佑清    │0000000000│溫志成販賣第│
│    │10時35分│交流道下橡│非他命│        │0000000000│          │二級毒品，處│
│    │至11時21│木桶洋酒店│8.5 公│        │          │          │有期徒刑柒年│
│    │分      │          │克    │        │          │          │肆月。未扣案│
│    │        │          │      │        │          │          │之販賣第二級│
│    │        │          │      │        │          │          │毒品所得之財│
│    │        │          │      │        │          │          │物新臺幣伍仟│
│    │        │          │      │        │          │          │伍佰元沒收，│
│    │        │          │      │        │          │          │如全部或一部│
│    │        │          │      │        │          │          │不能沒收時，│
│    │        │          │      │        │          │          │以其財產抵償│
│    │        │          │      │        │          │          │之。        │
├──┼────┼─────┼───┼────┼─────┼─────┼──────┤
│4   │98.12.2 │臺北縣三重│海洛因│5000元  │張佑清    │0000000000│溫志成共同販│
│    │19時    │市○○路4 │1/4 錢│        │0000000000│（此次為同│賣第一級毒品│
│    │        │段全國電子│      │        │          │案被告陳佩│，處有期徒刑│
│    │        │前        │      │        │          │佩拿海洛因│拾伍年捌月。│
│    │        │          │      │        │          │予被告張佑│未扣案之販賣│
│    │        │          │      │        │          │清，張佑清│第一級毒品所│
│    │        │          │      │        │          │並交付現金│得之財物新臺│
│    │        │          │      │        │          │予陳佩佩）│幣伍仟元與陳│
│    │        │          │      │        │          │          │佩佩連帶沒收│
│    │        │          │      │        │          │          │，如全部或一│
│    │        │          │      │        │          │          │部不能沒收時│
│    │        │          │      │        │          │          │，以其等財產│
│    │        │          │      │        │          │          │抵償之。    │
├──┼────┼─────┼───┼────┼─────┼─────┼──────┤
│5   │98.12.3 │臺北市北投│海洛因│4500元  │張佑清    │0000000000│溫志成共同販│
│    │22時49分│區○○路附│1/4 錢│        │0000000000│          │賣第一級毒品│
│    │、22時53│近（之後在│（此次│        │          │          │，處有期徒刑│
│    │分      │臺北縣辦水│被告張│        │          │          │柒年拾月。未│
│    │        │鎮某處更換│佑清與│        │          │          │扣案之販賣第│
│    │        │毒品）    │被告溫│        │          │          │一級毒品所得│
│    │        │          │志成聯│        │          │          │之財物新臺幣│
│    │        │          │繫後，│        │          │          │肆仟伍佰元與│
│    │        │          │由被告│        │          │          │溫志清連帶沒│
│    │        │          │溫志清│        │          │          │收，如全部或│
│    │        │          │交付毒│        │          │          │一部不能沒收│
│    │        │          │品予被│        │          │          │時，以其等財│
│    │        │          │告張佑│        │          │          │產抵償之。  │
│    │        │          │清，被│        │          │          │            │
│    │        │          │告張佑│        │          │          │            │
│    │        │          │清清交│        │          │          │            │
│    │        │          │付現金│        │          │          │            │
│    │        │          │予被告│        │          │          │            │
│    │        │          │溫志清│        │          │          │            │
│    │        │          │，惟因│        │          │          │            │
│    │        │          │誤拿為│        │          │          │            │
│    │        │          │甲基安│        │          │          │            │
│    │        │          │非他命│        │          │          │            │
│    │        │          │1/4 ，│        │          │          │            │
│    │        │          │故被告│        │          │          │            │
│    │        │          │張佑清│        │          │          │            │
│    │        │          │又與被│        │          │          │            │
│    │        │          │告溫志│        │          │          │            │
│    │        │          │成約定│        │          │          │            │
│    │        │          │在臺北│        │          │          │            │
│    │        │          │縣淡水│        │          │          │            │
│    │        │          │鎮某處│        │          │          │            │
│    │        │          │更換毒│        │          │          │            │
│    │        │          │品為海│        │          │          │            │
│    │        │          │洛因1/│        │          │          │            │
│    │        │          │4 錢）│        │          │          │            │
├──┼────┼─────┼───┼────┼─────┼─────┼──────┤
│6   │98.12.4 │臺北縣淡水│甲基安│10000元 │張佑清    │0000000000│溫志成販賣第│
│    │21時50分│鎮竹圍馬偕│非他命│        │0000000000│          │二級毒品，處│
│    │        │醫院旁    │1/4   │        │          │          │有期徒刑柒年│
│    │        │          │      │        │          │          │捌月。未扣案│
│    │        │          │      │        │          │          │之販賣第二級│
│    │        │          │      │        │          │          │毒品所得之財│
│    │        │          │      │        │          │          │物新臺幣壹萬│
│    │        │          │      │        │          │          │元沒收，如全│
│    │        │          │      │        │          │          │部或一部不能│
│    │        │          │      │        │          │          │沒收時，以其│
│    │        │          │      │        │          │          │財產抵償之。│
├──┼────┼─────┼───┼────┼─────┼─────┼──────┤
│7   │98.12.5 │臺北縣三重│甲基安│7500元  │李惠玲    │0000000000│溫志成販賣第│
│    │21時27分│市○○街燦│非他命│        │0000000000│          │二級毒品，處│
│    │～22時42│坤前      │4 小包│        │          │          │有期徒刑柒年│
│    │分      │          │共4.25│        │          │          │肆月。未扣案│
│    │        │          │公克  │        │          │          │之販賣第二級│
│    │        │          │      │        │          │          │毒品所得之財│
│    │        │          │      │        │          │          │物新臺幣柒仟│
│    │        │          │      │        │          │          │伍佰元沒收，│
│    │        │          │      │        │          │          │如全部或一部│
│    │        │          │      │        │          │          │不能沒收時，│
│    │        │          │      │        │          │          │以其財產抵償│
│    │        │          │      │        │          │          │之。        │
├──┼────┼─────┼───┼────┼─────┼─────┼──────┤
│8   │98.12.6 │臺北縣淡水│海洛因│3000元  │張佑清    │0000000000│溫志成販賣第│
│    │23時52分│鎮某處    │1/8 多│        │0000000000│          │一級毒品，處│
│    │        │          │一點的│        │          │          │有期徒刑拾伍│
│    │        │          │量    │        │          │          │年陸月。未扣│
│    │        │          │      │        │          │          │案之販賣第一│
│    │        │          │      │        │          │          │級毒品所得之│
│    │        │          │      │        │          │          │財物新臺幣│
│    │        │          │      │        │          │          │仟元沒收，如│
│    │        │          │      │        │          │          │全部或一部不│
│    │        │          │      │        │          │          │能沒收時，以│
│    │        │          │      │        │          │          │其財產抵償之│
│    │        │          │      │        │          │          │。          │
├──┼────┼─────┼───┼────┼─────┼─────┼──────┤
│9   │98.12.7 │臺北縣三重│海洛因│5000元  │張佑清    │0000000000│溫志成販賣第│
│    │23時55分│市○○路全│0.9 公│        │0000000000│          │一級毒品，處│
│    │        │國電子及全│克    │        │          │          │有期徒刑拾伍│
│    │        │家便利商店│      │        │          │          │年捌月。未扣│
│    │        │前        │      │        │          │          │案之販賣第一│
│    │        │          │      │        │          │          │級毒品所得之│
│    │        │          │      │        │          │          │財物新臺幣伍│
│    │        │          │      │        │          │          │仟元沒收，如│
│    │        │          │      │        │          │          │全部或一部不│
│    │        │          │      │        │          │          │能沒收時，以│
│    │        │          │      │        │          │          │其財產抵償之│
│    │        │          │      │        │          │          │。          │
├──┼────┼─────┼───┼────┼─────┼─────┼──────┤
│10  │98.12.10│臺北市北投│海洛因│3000元  │張佑清    │0000000000│溫志成販賣第│
│    │1時31分 │區○○路某│1/8 錢│        │0000000000│          │一級毒品，處│
│    │        │OK便利商店│      │        │          │          │有期徒刑拾伍│
│    │        │前        │      │        │          │          │年陸月。未扣│
│    │        │          │      │        │          │          │案之販賣第一│
│    │        │          │      │        │          │          │級毒品所得之│
│    │        │          │      │        │          │          │財物新臺幣│
│    │        │          │      │        │          │          │仟元沒收，如│
│    │        │          │      │        │          │          │全部或一部不│
│    │        │          │      │        │          │          │能沒收時，以│
│    │        │          │      │        │          │          │其財產抵償之│
│    │        │          │      │        │          │          │。          │
├──┼────┼─────┼───┼────┼─────┼─────┼──────┤
│11  │98.12.10│臺北縣三重│甲基安│13000 元│張佑清    │0000000000│溫志成販賣第│
│    │18時55分│市○○路4 │非他命│        │0000000000│          │一級毒品，處│
│    │        │段全國電子│1/4 、│        │          │          │有期徒刑捌年│
│    │        │前        │海洛因│        │          │          │。未扣案之販│
│    │        │          │1/8 錢│        │          │          │賣第一級、第│
│    │        │          │      │        │          │          │二級毒品所得│
│    │        │          │      │        │          │          │之財物新臺幣│
│    │        │          │      │        │          │          │壹萬仟元沒│
│    │        │          │      │        │          │          │收，如全部或│
│    │        │          │      │        │          │          │一部不能沒收│
│    │        │          │      │        │          │          │時，以其財產│
│    │        │          │      │        │          │          │抵償之。    │
├──┼────┼─────┼───┼────┼─────┼─────┼──────┤
│12  │98.12.13│臺北市北投│海洛因│9000元  │張佑清    │0000000000│溫志成販賣第│
│    │18時35分│市場      │半錢  │        │0000000000│          │一級毒品，處│
│    │        │          │      │        │          │          │有期徒刑拾伍│
│    │        │          │      │        │          │          │年拾月。未扣│
│    │        │          │      │        │          │          │案之販賣第一│
│    │        │          │      │        │          │          │級毒品所得之│
│    │        │          │      │        │          │          │財物新臺幣玖│
│    │        │          │      │        │          │          │仟元沒收，如│
│    │        │          │      │        │          │          │全部或一部不│
│    │        │          │      │        │          │          │能沒收時，以│
│    │        │          │      │        │          │          │其財產抵償之│
│    │        │          │      │        │          │          │。          │
├──┼────┼─────┼───┼────┼─────┼─────┼──────┤
│13  │98.12.15│臺北縣三重│甲基安│10000元 │張佑清    │0000000000│溫志成販賣第│
│    │0時53分 │市○○路4 │非他命│        │0000000000│          │一級毒品，處│
│    │        │段全國電子│1/4 、│        │          │          │有期徒刑拾陸│
│    │        │前        │海洛因│        │          │          │年。未扣案之│
│    │        │          │半錢  │        │          │          │販賣第一級、│
│    │        │          │      │        │          │          │第二級毒品所│
│    │        │          │      │        │          │          │得之財物新臺│
│    │        │          │      │        │          │          │幣壹萬元沒收│
│    │        │          │      │        │          │          │，如全部或一│
│    │        │          │      │        │          │          │部不能沒收時│
│    │        │          │      │        │          │          │，以其財產抵│
│    │        │          │      │        │          │          │償之。      │
├──┼────┼─────┼───┼────┼─────┼─────┼──────┤
│14  │98.12.19│臺北市劍潭│甲基安│10000 元│張佑清    │0000000000│溫志成販賣第│
│    │22時42分│捷運站附近│非他命│        │0000000000│（電話非被│二級毒品，處│
│    │        │之頂好超市│1/4   │        │          │告溫志成接│有期徒刑柒年│
│    │        │          │      │        │          │聽，但係被│肆月。未扣案│
│    │        │          │      │        │          │告溫志成面│之販賣第二級│
│    │        │          │      │        │          │交毒品及收│毒品所得之財│
│    │        │          │      │        │          │取現金）  │物新臺幣壹萬│
│    │        │          │      │        │          │          │元沒收，如全│
│    │        │          │      │        │          │          │部或一部不能│
│    │        │          │      │        │          │          │沒收時，以其│
│    │        │          │      │        │          │          │財產抵償之。│
│    │        │          │      │        │          │          │            │
├──┼────┼─────┼───┼────┼─────┼─────┼──────┤
│15  │98.12.21│臺北縣三重│海洛因│10000 元│張佑清    │0000000000│溫志成共同販│
│    │14時～14│市○○路4 │1/8 錢│        │0000000000│（電話為被│賣第一級毒品│
│    │時49分  │段全國電子│、甲基│        │          │告曾智誠接│，處有期徒刑│
│    │        │前        │安非他│        │          │聽，經請示│捌年。未扣案│
│    │        │          │命1/4 │        │          │過被告溫志│之販賣第一級│
│    │        │          │      │        │          │成後，由被│、第二級毒品│
│    │        │          │      │        │          │告曾智誠面│所得之財物新│
│    │        │          │      │        │          │交毒品予被│臺幣壹萬元與│
│    │        │          │      │        │          │告張佑清，│曾智誠連帶沒│
│    │        │          │      │        │          │並收取現金│收，如全部或│
│    │        │          │      │        │          │）        │一部不能沒收│
│    │        │          │      │        │          │          │時，以其等財│
│    │        │          │      │        │          │          │產抵償之。  │
├──┼────┼─────┼───┼────┼─────┼─────┼──────┤
│16  │98.12.23│臺北縣五股│甲基安│10000元 │張佑清    │0000000000│溫志成販賣第│
│    │21時25分│鄉某朋友住│非他命│        │0000000000│          │二級毒品，處│
│    │        │處        │1/4   │        │          │          │有期徒刑年│
│    │        │          │      │        │          │          │拾月。未扣案│
│    │        │          │      │        │          │          │之販賣第二級│
│    │        │          │      │        │          │          │毒品所得之財│
│    │        │          │      │        │          │          │物新臺幣壹萬│
│    │        │          │      │        │          │          │元沒收，如全│
│    │        │          │      │        │          │          │部或一部不能│
│    │        │          │      │        │          │          │沒收時，以其│
│    │        │          │      │        │          │          │財產抵償之。│
├──┼────┼─────┼───┼────┼─────┼─────┼──────┤
│17  │98.12.24│臺北縣三重│海洛因│2000元  │張佑清    │0000000000│溫志成共同販│
│    │23時19分│市○○路全│0.45公│        │0000000000│（此次係被│賣第一級毒品│
│    │        │國電子及全│克    │        │          │告曾智誠幫│，處有期徒刑│
│    │        │家便利商店│      │        │          │忙被告溫志│拾伍年陸月。│
│    │        │前        │      │        │          │成接聽電話│未扣案之販賣│
│    │        │          │      │        │          │，交付海洛│第一級毒品所│
│    │        │          │      │        │          │因予被告張│得之財物新臺│
│    │        │          │      │        │          │佑清並收取│幣貳仟元與曾│
│    │        │          │      │        │          │現金）    │智誠連帶沒收│
│    │        │          │      │        │          │          │，如全部或一│
│    │        │          │      │        │          │          │部不能沒收時│
│    │        │          │      │        │          │          │，以其等財產│
│    │        │          │      │        │          │          │抵償之。    │
├──┼────┼─────┼───┼────┼─────┼─────┼──────┤
│18  │98.12.29│臺北市北投│海洛因│2500元  │張佑清    │0000000000│溫志成共同販│
│    │19時41分│區○○路便│1/8 錢│        │0000000000│（此次係被│賣第一級毒品│
│    │        │利商店前  │      │        │          │告曾智誠接│，處有期徒刑│
│    │        │          │      │        │          │聽電話，依│拾伍年陸月。│
│    │        │          │      │        │          │被告溫志成│未扣案之販賣│
│    │        │          │      │        │          │之指示，交│第一級毒品所│
│    │        │          │      │        │          │付海洛因予│得之財物新臺│
│    │        │          │      │        │          │被告張佑清│幣貳仟伍佰元│
│    │        │          │      │        │          │並收取現金│與曾智誠連帶│
│    │        │          │      │        │          │）        │沒收，如全部│
│    │        │          │      │        │          │          │或一部不能沒│
│    │        │          │      │        │          │          │收時，以其等│
│    │        │          │      │        │          │          │財產抵償之。│
├──┼────┼─────┼───┼────┼─────┼─────┼──────┤
│19  │99.1.4  │臺北縣蘆洲│海洛因│4800元  │張佑清    │0000000000│溫志成販賣第│
│    │22時43分│市某朋友住│1/4 錢│        │0000000000│          │一級毒品，處│
│    │        │處        │      │        │          │          │有期徒刑拾伍│
│    │        │          │      │        │          │          │年捌月。未扣│
│    │        │          │      │        │          │          │案之販賣第一│
│    │        │          │      │        │          │          │級毒品所得之│
│    │        │          │      │        │          │          │財物新臺幣肆│
│    │        │          │      │        │          │          │仟捌佰元沒收│
│    │        │          │      │        │          │          │，如全部或一│
│    │        │          │      │        │          │          │部不能沒收時│
│    │        │          │      │        │          │          │，以其財產抵│
│    │        │          │      │        │          │          │償之。      │
├──┼────┼─────┼───┼────┼─────┼─────┼──────┤
│20  │99.1.5  │臺北縣蘆洲│甲基安│5000元  │張佑清    │0000000000│溫志成販賣第│
│    │20時54分│市○○路  │非他命│        │0000000000│（此次電話│二級毒品，處│
│    │        │200多號   │4.25公│        │          │非被告溫志│有期徒刑柒年│
│    │        │          │克（起│        │          │成接聽，但│肆月。未扣案│
│    │        │          │訴書誤│        │          │係由被告溫│之販賣第二級│
│    │        │          │載為0.│        │          │志成面交毒│毒品所得之財│
│    │        │          │45公克│        │          │品及收現金│物新臺幣伍仟│
│    │        │          │）    │        │          │）        │元沒收，如全│
│    │        │          │      │        │          │          │部或一部不能│
│    │        │          │      │        │          │          │沒收時，以其│
│    │        │          │      │        │          │          │財產抵償之。│
├──┼────┼─────┼───┼────┼─────┼─────┼──────┤
│21  │99.1.7  │臺北市新北│甲基安│5000元  │張佑清    │0000000000│溫志成共同販│
│    │23時12分│投捷運站  │非他命│        │0000000000│          │賣第二級毒品│
│    │        │          │1/8錢 │        │          │          │，處有期徒刑│
│    │        │          │      │        │          │          │柒年肆月。未│
│    │        │          │      │        │          │          │扣案之販賣第│
│    │        │          │      │        │          │          │二級毒品所得│
│    │        │          │      │        │          │          │之財物新臺幣│
│    │        │          │      │        │          │          │伍仟元沒收，│
│    │        │          │      │        │          │          │如全部或一部│
│    │        │          │      │        │          │          │不能沒收時，│
│    │        │          │      │        │          │          │以其財產抵償│
│    │        │          │      │        │          │          │之。        │
│    │        │          │      │        │          │          │            │
├──┼────┼─────┼───┼────┼─────┼─────┼──────┤
│22  │98.12.8 │臺北縣三重│甲基安│2000元  │李惠玲    │0000000000│溫志成販賣第│
│    │11時48分│市○○路全│非他命│        │0000000000│（此次電話│二級毒品，處│
│    │至17時38│家便利商店│不到2 │        │          │由曾智誠代│有期徒刑柒年│
│    │分      │前        │公克  │        │          │為接聽，由│肆月。未扣案│
│    │        │          │      │        │          │陳佩佩依被│之販賣第二級│
│    │        │          │      │        │          │告溫志成之│毒品所得之財│
│    │        │          │      │        │          │指示，交付│物新臺幣貳仟│
│    │        │          │      │        │          │甲基安非他│元與陳佩佩連│
│    │        │          │      │        │          │命予李惠玲│帶沒收，如全│
│    │        │          │      │        │          │）        │部或一部不能│
│    │        │          │      │        │          │          │沒收時，以其│
│    │        │          │      │        │          │          │等財產抵償之│
│    │        │          │      │        │          │          │。          │
├──┼────┴─────┴───┴────┴─────┴─────┼──────┤
│23  │事實欄一、(二)所示之犯罪事實。                                  │溫志成持有第│
│    │                                                              │三級毒品純質│
│    │                                                              │淨重二十公克│
│    │                                                              │以上，處有期│
│    │                                                              │徒刑壹年。扣│
│    │                                                              │案之第三級毒│
│    │                                                              │品愷他命捌大│
│    │                                                              │包（經拆封檢│
│    │                                                              │視共拾肆包│
│    │                                                              │，驗前總純質│
│    │                                                              │淨重約壹貳捌│
│    │                                                              │點壹捌公克）│
│    │                                                              │，均沒收。  │
├──┼───────────────────────────────┼──────┤
│24  │事實欄一、(三)所示之犯罪事實。                                  │溫志成施用第│
│    │                                                              │一級毒品，處│
│    │                                                              │有期徒刑捌月│
│    │                                                              │。扣案之第二│
│    │                                                              │級毒品甲基安│
│    │                                                              │非他命壹包（│
│    │                                                              │驗餘淨重零點│
│    │                                                              │肆陸壹捌公克│
│    │                                                              │）沒收銷燬之│
│    │                                                              │。          │
└──┴───────────────────────────────┴──────┘
附表二（被告溫志清部分）：
┌──┬────┬─────┬───┬────┬─────┬─────┬──────┐
│編號│通話時間│  地點    │購買毒│價格（新│購毒者及使│被告溫志清│應處罪刑及宣│
│    │        │          │品數量│臺幣）  │用之電話  │所使用之電│告之從刑    │
│    │        │          │      │        │          │話        │            │
├──┼────┼─────┼───┼────┼─────┼─────┼──────┤
│1   │98年間某│臺北縣淡水│甲基安│2000元  │陳春貴、楊│0000000000│溫志清販賣第│
│    │不詳時日│鎮關渡橋八│非他命│        │川        │          │二級毒品，處│
│    │        │裡橋頭    │1 公克│        │0000000000│          │有期徒刑年│
│    │        │          │      │        │          │          │柒月。扣案之│
│    │        │          │      │        │          │          │DIGITAL 型行│
│    │        │          │      │        │          │          │動電話壹支（│
│    │        │          │      │        │          │          │含門號091197│
│    │        │          │      │        │          │          │8080號SIM 卡│
│    │        │          │      │        │          │          │壹張）沒收。│
│    │        │          │      │        │          │          │未扣案之販賣│
│    │        │          │      │        │          │          │第二級毒品所│
│    │        │          │      │        │          │          │得之財物新臺│
│    │        │          │      │        │          │          │幣貳仟元沒收│
│    │        │          │      │        │          │          │，如全部或一│
│    │        │          │      │        │          │          │部不能沒收時│
│    │        │          │      │        │          │          │，以其財產抵│
│    │        │          │      │        │          │          │償之。      │
├──┼────┼─────┼───┼────┼─────┼─────┼──────┤
│2   │98.12.25│臺北市士林│甲基安│3000元  │江俊雄    │0000000000│溫志清販賣第│
│    │14時23分│區○○路  │非他命│        │0000000000│          │二級毒品，處│
│    │        │617號1樓前│2.5 公│        │          │          │有期徒刑柒年│
│    │        │          │克    │        │          │          │貳月。扣案之│
│    │        │          │      │        │          │          │DIGITAL 型行│
│    │        │          │      │        │          │          │動電話壹支（│
│    │        │          │      │        │          │          │含門號091197│
│    │        │          │      │        │          │          │8080號SIM 卡│
│    │        │          │      │        │          │          │壹張）沒收。│
│    │        │          │      │        │          │          │未扣案之販賣│
│    │        │          │      │        │          │          │第二級毒品所│
│    │        │          │      │        │          │          │得之財物新臺│
│    │        │          │      │        │          │          │幣仟元沒收│
│    │        │          │      │        │          │          │，如全部或一│
│    │        │          │      │        │          │          │部不能沒收時│
│    │        │          │      │        │          │          │，以其財產抵│
│    │        │          │      │        │          │          │償之。      │
├──┼────┼─────┼───┼────┼─────┼─────┼──────┤
│3   │98.12.26│臺北縣五股│甲基安│2000元  │陳春貴、楊│0000000000│溫志清販賣第│
│    │22時18分│鄉○○路3 │非他命│        │川        │          │二級毒品，處│
│    │        │段200號附 │2 公克│        │0000000000│          │有期徒刑年│
│    │        │近        │      │        │          │          │柒月。扣案之│
│    │        │          │      │        │          │          │DIGITAL 型行│
│    │        │          │      │        │          │          │動電話壹支（│
│    │        │          │      │        │          │          │含門號091197│
│    │        │          │      │        │          │          │8080號SIM 卡│
│    │        │          │      │        │          │          │壹張）沒收。│
│    │        │          │      │        │          │          │未扣案之販賣│
│    │        │          │      │        │          │          │第二級毒品所│
│    │        │          │      │        │          │          │得之財物新臺│
│    │        │          │      │        │          │          │幣貳仟元沒收│
│    │        │          │      │        │          │          │，如全部或一│
│    │        │          │      │        │          │          │部不能沒收時│
│    │        │          │      │        │          │          │，以其財產抵│
│    │        │          │      │        │          │          │償之。      │
├──┼────┼─────┼───┼────┼─────┼─────┼──────┤
│4   │98.12.26│臺北市北投│海洛因│9000元  │張佑清    │0000000000│溫志清販賣第│
│    │23時51分│區○○路附│1/8 錢│        │0000000000│          │一級毒品，處│
│    │        │近        │、甲基│        │          │          │有期徒刑捌年│
│    │        │          │安非他│        │          │          │。扣案之DIGI│
│    │        │          │命1/4 │        │          │          │TAL 型行動電│
│    │        │          │      │        │          │          │話壹支（含門│
│    │        │          │      │        │          │          │號0000000000│
│    │        │          │      │        │          │          │號SIM 卡壹張│
│    │        │          │      │        │          │          │）沒收。未扣│
│    │        │          │      │        │          │          │案之販賣第一│
│    │        │          │      │        │          │          │級毒品所得之│
│    │        │          │      │        │          │          │財物新臺幣玖│
│    │        │          │      │        │          │          │仟元沒收，如│
│    │        │          │      │        │          │          │全部或一部不│
│    │        │          │      │        │          │          │能沒收時，以│
│    │        │          │      │        │          │          │其財產抵償之│
│    │        │          │      │        │          │          │。          │
├──┼────┼─────┼───┼────┼─────┼─────┼──────┤
│5   │98.12.29│臺北市士林│甲基安│1000元  │江俊雄    │0000000000│溫志清販賣第│
│    │14時23分│區○○路  │非他命│        │0000000000│          │二級毒品，處│
│    │或17時41│617號1樓前│0.3 公│        │          │          │有期徒刑年│
│    │分      │          │克    │        │          │          │柒月。扣案之│
│    │        │          │      │        │          │          │DIGITAL 型行│
│    │        │          │      │        │          │          │動電話壹支（│
│    │        │          │      │        │          │          │含門號091197│
│    │        │          │      │        │          │          │8080號SIM 卡│
│    │        │          │      │        │          │          │壹張）沒收。│
│    │        │          │      │        │          │          │未扣案之販賣│
│    │        │          │      │        │          │          │第二級毒品所│
│    │        │          │      │        │          │          │得之財物新臺│
│    │        │          │      │        │          │          │幣壹仟元沒收│
│    │        │          │      │        │          │          │，如全部或一│
│    │        │          │      │        │          │          │部不能沒收時│
│    │        │          │      │        │          │          │，以其財產抵│
│    │        │          │      │        │          │          │償之。      │
├──┼────┼─────┼───┼────┼─────┼─────┼──────┤
│6   │98.12.31│臺北市士林│甲基安│1000元  │江俊雄    │0000000000│溫志清販賣第│
│    │13時45分│區○○路  │非他命│        │0000000000│          │二級毒品，處│
│    │、49分  │617號附近 │0.3公 │        │          │          │有期徒刑柒年│
│    │（起訴書│之公車站牌│克    │        │          │          │貳月。扣案之│
│    │誤植為12│          │      │        │          │          │DIGITAL 型行│
│    │時）    │          │      │        │          │          │動電話壹支（│
│    │        │          │      │        │          │          │含門號091197│
│    │        │          │      │        │          │          │8080號SIM 卡│
│    │        │          │      │        │          │          │壹張）沒收。│
│    │        │          │      │        │          │          │未扣案之販賣│
│    │        │          │      │        │          │          │第二級毒品所│
│    │        │          │      │        │          │          │得之財物新臺│
│    │        │          │      │        │          │          │幣壹仟元沒收│
│    │        │          │      │        │          │          │，如全部或一│
│    │        │          │      │        │          │          │部不能沒收時│
│    │        │          │      │        │          │          │，以其財產抵│
│    │        │          │      │        │          │          │償之。      │
├──┼────┼─────┼───┼────┼─────┼─────┼──────┤
│7   │99.1.3  │臺北市士林│甲基安│1000元  │江俊雄    │0000000000│溫志清販賣第│
│    │17時54分│區○○路  │非他命│        │0000000000│          │二級毒品，處│
│    │        │617號1樓前│0.3 公│        │          │          │有期徒刑年│
│    │        │          │克    │        │          │          │柒月。扣案之│
│    │        │          │      │        │          │          │DIGITAL 型行│
│    │        │          │      │        │          │          │動電話壹支（│
│    │        │          │      │        │          │          │含門號091197│
│    │        │          │      │        │          │          │8080號SIM 卡│
│    │        │          │      │        │          │          │壹張）沒收。│
│    │        │          │      │        │          │          │未扣案之販賣│
│    │        │          │      │        │          │          │第二級毒品所│
│    │        │          │      │        │          │          │得之財物新臺│
│    │        │          │      │        │          │          │幣壹仟元沒收│
│    │        │          │      │        │          │          │，如全部或一│
│    │        │          │      │        │          │          │部不能沒收時│
│    │        │          │      │        │          │          │，以其財產抵│
│    │        │          │      │        │          │          │償之。      │
├──┼────┼─────┼───┼────┼─────┼─────┼──────┤
│8   │99.1.5  │臺北市北投│海洛因│14000元 │張佑清    │0000000000│溫志清販賣第│
│    │18時28分│區○○路某│半錢  │        │0000000000│          │一級毒品，處│
│    │        │便利超商外│      │        │          │          │有期徒刑拾伍│
│    │        │面        │      │        │          │          │年拾月。扣案│
│    │        │          │      │        │          │          │之DIGITAL 型│
│    │        │          │      │        │          │          │行動電話壹支│
│    │        │          │      │        │          │          │（含門號0911│
│    │        │          │      │        │          │          │978080號SIM │
│    │        │          │      │        │          │          │卡壹張）沒收│
│    │        │          │      │        │          │          │。未扣案之販│
│    │        │          │      │        │          │          │賣第一級毒品│
│    │        │          │      │        │          │          │所得之財物新│
│    │        │          │      │        │          │          │臺幣壹萬肆仟│
│    │        │          │      │        │          │          │元沒收，如全│
│    │        │          │      │        │          │          │部或一部不能│
│    │        │          │      │        │          │          │沒收時，以其│
│    │        │          │      │        │          │          │財產抵償之。│
├──┼────┼─────┼───┼────┼─────┼─────┼──────┤
│9   │99.1.6  │臺北市士東│甲基安│13000 元│邱建閔    │0000000000│溫志清販賣第│
│    │17時1分 │路與東山路│非他命│（起訴書│0000000000│          │二級毒品，處│
│    │        │口        │8.5 公│誤植為14│          │          │有期徒刑年│
│    │        │          │克    │000元） │          │          │拾月。扣案之│
│    │        │          │      │        │          │          │DIGITAL 型行│
│    │        │          │      │        │          │          │動電話壹支（│
│    │        │          │      │        │          │          │含門號091197│
│    │        │          │      │        │          │          │8080號SIM 卡│
│    │        │          │      │        │          │          │壹張）沒收。│
│    │        │          │      │        │          │          │未扣案之販賣│
│    │        │          │      │        │          │          │第二級毒品所│
│    │        │          │      │        │          │          │得之財物新臺│
│    │        │          │      │        │          │          │幣壹萬仟元│
│    │        │          │      │        │          │          │沒收，如全部│
│    │        │          │      │        │          │          │或一部不能沒│
│    │        │          │      │        │          │          │收時，以其財│
│    │        │          │      │        │          │          │產抵償之。  │
├──┼────┼─────┼───┼────┼─────┼─────┼──────┤
│10  │99.1.7  │臺北市士林│甲基安│1000元  │江俊雄    │0000000000│溫志清販賣第│
│    │20時28分│區○○路  │非他命│        │0000000000│          │二級毒品，處│
│    │～23時4 │617號1樓前│0.3 公│        │          │          │有期徒刑柒年│
│    │分      │          │克    │        │          │          │貳月。扣案之│
│    │        │          │      │        │          │          │DIGITAL 型行│
│    │        │          │      │        │          │          │動電話壹支（│
│    │        │          │      │        │          │          │含門號091197│
│    │        │          │      │        │          │          │8080號SIM 卡│
│    │        │          │      │        │          │          │壹張）沒收。│
│    │        │          │      │        │          │          │未扣案之販賣│
│    │        │          │      │        │          │          │第二級毒品所│
│    │        │          │      │        │          │          │得之財物新臺│
│    │        │          │      │        │          │          │幣壹仟元沒收│
│    │        │          │      │        │          │          │，如全部或一│
│    │        │          │      │        │          │          │部不能沒收時│
│    │        │          │      │        │          │          │，以其財產抵│
│    │        │          │      │        │          │          │償之。      │
├──┼────┼─────┼───┼────┼─────┼─────┼──────┤
│11  │99.1.8  │臺北縣三重│海洛因│9500元  │張佑清    │0000000000│溫志清販賣第│
│    │20時43分│市○○路全│半錢  │        │0000000000│          │一級毒品，處│
│    │        │國電子及全│      │        │          │          │有期徒刑柒年│
│    │        │家便利商店│      │        │          │          │拾壹月。扣案│
│    │        │前        │      │        │          │          │之DIGITAL 型│
│    │        │          │      │        │          │          │行動電話壹支│
│    │        │          │      │        │          │          │（含門號0911│
│    │        │          │      │        │          │          │978080號SIM │
│    │        │          │      │        │          │          │卡壹張）沒收│
│    │        │          │      │        │          │          │。未扣案之販│
│    │        │          │      │        │          │          │賣第一級毒品│
│    │        │          │      │        │          │          │所得之財物新│
│    │        │          │      │        │          │          │臺幣玖仟伍佰│
│    │        │          │      │        │          │          │元沒收，如全│
│    │        │          │      │        │          │          │部或一部不能│
│    │        │          │      │        │          │          │沒收時，以其│
│    │        │          │      │        │          │          │財產抵償之。│
├──┼────┼─────┼───┼────┼─────┼─────┼──────┤
│12  │98.12.3 │臺北市北投│甲基安│4500元  │張佑清    │0000000000│溫志清共同販│
│    │22時49分│區○○路附│非他命│        │0000000000│          │賣第二級毒品│
│    │、22時53│近        │1/4 （│        │          │          │，處有期徒刑│
│    │分      │          │被告張│        │          │          │柒年肆月。未│
│    │        │          │佑清與│        │          │          │扣案之販賣第│
│    │        │          │被告溫│        │          │          │二級毒品所得│
│    │        │          │志成聯│        │          │          │之財物新臺幣│
│    │        │          │繫後，│        │          │          │肆仟伍佰元與│
│    │        │          │由被告│        │          │          │溫志成連帶沒│
│    │        │          │溫志清│        │          │          │收，如全部或│
│    │        │          │交付毒│        │          │          │一部不能沒收│
│    │        │          │品予被│        │          │          │時，以其等財│
│    │        │          │告張佑│        │          │          │產抵償之。  │
│    │        │          │清，被│        │          │          │            │
│    │        │          │告張佑│        │          │          │            │
│    │        │          │清清交│        │          │          │            │
│    │        │          │付現金│        │          │          │            │
│    │        │          │予被告│        │          │          │            │
│    │        │          │溫志清│        │          │          │            │
│    │        │          │）    │        │          │          │            │
└──┴────┴─────┴───┴────┴─────┴─────┴──────┘
附表三（被告曾智誠部分）：
┌──┬────┬─────┬───┬────┬─────┬─────┬──────┐
│編號│犯罪時間│  地點    │購買毒│價格（新│購毒者及使│被告曾智誠│應處罪刑及宣│
│    │（通話時│          │品數量│臺幣）  │用之電話  │所使用之電│告之從刑    │
│    │間）    │          │      │        │          │話        │            │
├──┼────┼─────┼───┼────┼─────┼─────┼──────┤
│1   │98.12.21│臺北縣三重│海洛因│10000 元│張佑清    │0000000000│曾智誠共同販│
│    │14時～14│市○○路4 │1/8 錢│        │0000000000│（電話為被│賣第一級毒品│
│    │時49分  │段全國電子│、甲基│        │          │告曾智誠接│，處有期徒刑│
│    │        │前        │安非他│        │          │聽，經請示│捌年。未扣案│
│    │        │          │命1/4 │        │          │過被告溫志│之販賣第一級│
│    │        │          │      │        │          │成後，由被│、第二級毒品│
│    │        │          │      │        │          │告曾智誠面│所得之財物新│
│    │        │          │      │        │          │交毒品予被│臺幣壹萬元與│
│    │        │          │      │        │          │告張佑清，│溫志成連帶沒│
│    │        │          │      │        │          │並收取現金│收，如全部或│
│    │        │          │      │        │          │）        │一部不能沒收│
│    │        │          │      │        │          │          │時，以其等財│
│    │        │          │      │        │          │          │產抵償之。  │
├──┼────┼─────┼───┼────┼─────┼─────┼──────┤
│2   │98.12.24│臺北縣三重│海洛因│2000元  │張佑清    │0000000000│曾智誠共同販│
│    │23時19分│市○○路全│0.45公│        │0000000000│（此次係被│賣第一級毒品│
│    │        │國電子及全│克    │        │          │告曾智誠幫│，處有期徒刑│
│    │        │家便利商店│      │        │          │忙被告溫志│柒年玖月。未│
│    │        │前        │      │        │          │成接聽電話│扣案之販賣第│
│    │        │          │      │        │          │，交付海洛│一級毒品所得│
│    │        │          │      │        │          │因予被告張│之財物新臺幣│
│    │        │          │      │        │          │佑清並收取│貳仟元與溫志│
│    │        │          │      │        │          │現金）    │成連帶沒收，│
│    │        │          │      │        │          │          │如全部或一部│
│    │        │          │      │        │          │          │不能沒收時，│
│    │        │          │      │        │          │          │以其等財產抵│
│    │        │          │      │        │          │          │償之。      │
├──┼────┼─────┼───┼────┼─────┼─────┼──────┤
│3   │98.12.29│臺北市北投│海洛因│2500元  │張佑清    │0000000000│曾智誠共同販│
│    │19時41分│區○○路便│1/8 錢│        │0000000000│（此次係被│賣第一級毒品│
│    │        │利商店前  │      │        │          │告曾智誠接│，處有期徒刑│
│    │        │          │      │        │          │聽電話，依│柒年玖月。未│
│    │        │          │      │        │          │被告溫志成│扣案之販賣第│
│    │        │          │      │        │          │之指示，交│一級毒品所得│
│    │        │          │      │        │          │付海洛因予│之財物新臺幣│
│    │        │          │      │        │          │被告張佑清│貳仟伍佰元與│
│    │        │          │      │        │          │並收取現金│溫志成連帶沒│
│    │        │          │      │        │          │）        │收，如全部或│
│    │        │          │      │        │          │          │一部不能沒收│
│    │        │          │      │        │          │          │時，以其等財│
│    │        │          │      │        │          │          │產抵償之。  │
└──┴────┴─────┴───┴────┴─────┴─────┴──────┘
附表四（被告張佑清部分）：
┌──┬────┬─────┬───┬────┬─────┬─────┬──────┐
│編號│通話時間│  地點    │購買（│價格（新│購毒者及使│被告張佑清│應處罪刑及宣│
│    │        │          │轉讓）│臺幣）  │用之電話  │所使用之電│告之從刑    │
│    │        │          │毒品數│        │          │話        │            │
│    │        │          │量    │        │          │          │            │
├──┼────┼─────┼───┼────┼─────┼─────┼──────┤
│1   │98年10月│臺北市北投│甲基安│1000元  │李淑惠    │不詳      │張佑清販賣第│
│    │間某日  │區○○○路│非他命│        │0000000000│          │二級毒品，累│
│    │        │附近      │0.2 公│        │          │          │犯，處有期徒│
│    │        │          │克    │        │          │          │刑年捌月。│
│    │        │          │      │        │          │          │未扣案之販賣│
│    │        │          │      │        │          │          │第二級毒品所│
│    │        │          │      │        │          │          │得之財物新臺│
│    │        │          │      │        │          │          │幣壹仟元沒收│
│    │        │          │      │        │          │          │，如全部或一│
│    │        │          │      │        │          │          │部不能沒收時│
│    │        │          │      │        │          │          │，以其財產抵│
│    │        │          │      │        │          │          │償之。      │
├──┼────┼─────┼───┼────┼─────┼─────┼──────┤
│2   │98年11月│臺北市北投│甲基安│2000元  │李淑惠    │不詳      │張佑清販賣第│
│    │間某日  │區○○○路│非他命│        │0000000000│          │二級毒品，累│
│    │        │附近      │1 公克│        │          │          │犯，處有期徒│
│    │        │          │      │        │          │          │刑年捌月。│
│    │        │          │      │        │          │          │未扣案之販賣│
│    │        │          │      │        │          │          │第二級毒品所│
│    │        │          │      │        │          │          │得之財物新臺│
│    │        │          │      │        │          │          │幣貳仟元沒收│
│    │        │          │      │        │          │          │，如全部或一│
│    │        │          │      │        │          │          │部不能沒收時│
│    │        │          │      │        │          │          │，以其財產抵│
│    │        │          │      │        │          │          │償之。      │
├──┼────┼─────┼───┼────┼─────┼─────┼──────┤
│3   │98.11.13│臺北市石牌│海洛因│800元   │謝季壯    │0000000000│張佑清販賣第│
│    │13時36分│捷運站附近│0.1 公│        │0000000000│          │一級毒品，累│
│    │～22時4 │          │克    │        │          │          │犯，處有期徒│
│    │分      │          │      │        │          │          │刑柒年玖月。│
│    │        │          │      │        │          │          │未扣案之販賣│
│    │        │          │      │        │          │          │第一級毒品所│
│    │        │          │      │        │          │          │得之財物新臺│
│    │        │          │      │        │          │          │幣捌佰元沒收│
│    │        │          │      │        │          │          │，如全部或一│
│    │        │          │      │        │          │          │部不能沒收時│
│    │        │          │      │        │          │          │，以其財產抵│
│    │        │          │      │        │          │          │償之。      │
├──┼────┼─────┼───┼────┼─────┼─────┼──────┤
│4   │98.11.14│臺北市北投│甲基安│2000元  │李淑惠    │0000000000│張佑清販賣第│
│    │14時5分 │區○○街與│非他命│        │0000000000│          │二級毒品，累│
│    │許      │杏林路1段 │1 公克│        │          │          │犯，處有期徒│
│    │        │路口      │      │        │          │          │刑年捌月。│
│    │        │          │      │        │          │          │未扣案之販賣│
│    │        │          │      │        │          │          │第二級毒品所│
│    │        │          │      │        │          │          │得之財物新臺│
│    │        │          │      │        │          │          │幣貳仟元沒收│
│    │        │          │      │        │          │          │，如全部或一│
│    │        │          │      │        │          │          │部不能沒收時│
│    │        │          │      │        │          │          │，以其財產抵│
│    │        │          │      │        │          │          │償之。      │
├──┼────┼─────┼───┼────┼─────┼─────┼──────┤
│5   │98.11.15│臺北淡水捷│海洛因│1000元  │謝季壯    │0000000000│張佑清販賣第│
│    │13時31分│運站      │0.2 公│        │0000000000│          │一級毒品，累│
│    │～14時53│          │克（起│        │          │          │犯，處有期徒│
│    │分      │          │訴書誤│        │          │          │刑柒年玖月。│
│    │        │          │植為  │        │          │          │未扣案之販賣│
│    │        │          │0.5 公│        │          │          │第一級毒品所│
│    │        │          │克）  │        │          │          │得之財物新臺│
│    │        │          │      │        │          │          │幣壹仟元沒收│
│    │        │          │      │        │          │          │，如全部或一│
│    │        │          │      │        │          │          │部不能沒收時│
│    │        │          │      │        │          │          │，以其財產抵│
│    │        │          │      │        │          │          │償之。      │
├──┼────┼─────┼───┼────┼─────┼─────┼──────┤
│6   │98.11.27│臺北縣淡水│甲基安│6000元  │吳玉還    │0000000000│張佑清販賣第│
│    │20時27分│鎮○○○道│非他命│        │0000000000│          │二級毒品，累│
│    │        │與忠愛街口│2 公克│        │          │          │犯，處有期徒│
│    │        │          │      │        │          │          │刑年玖月。│
│    │        │          │      │        │          │          │扣案之SONY  │
│    │        │          │      │        │          │          │ERICSSON型行│
│    │        │          │      │        │          │          │動電話壹支（│
│    │        │          │      │        │          │          │含門號095545│
│    │        │          │      │        │          │          │0403號SIM 卡│
│    │        │          │      │        │          │          │壹張）沒收。│
│    │        │          │      │        │          │          │未扣案之販賣│
│    │        │          │      │        │          │          │第二級毒品所│
│    │        │          │      │        │          │          │得之財物新臺│
│    │        │          │      │        │          │          │幣陸仟元沒收│
│    │        │          │      │        │          │          │，如全部或一│
│    │        │          │      │        │          │          │部不能沒收時│
│    │        │          │      │        │          │          │，以其財產抵│
│    │        │          │      │        │          │          │償之。      │
├──┼────┼─────┼───┼────┼─────┼─────┼──────┤
│7   │98.12.1 │臺北縣淡水│海洛因│3500元（│趙阿梅    │0000000000│張佑清販賣第│
│    │15時34分│鎮臺北灣房│1/8 錢│尚欠1500│0000000000│          │一級毒品，累│
│    │～16時21│屋        │      │元）    │          │          │犯，處有期徒│
│    │分      │          │      │        │          │          │刑柒年拾月。│
│    │        │          │      │        │          │          │扣案之SONY  │
│    │        │          │      │        │          │          │ERICSSON型行│
│    │        │          │      │        │          │          │動電話壹支（│
│    │        │          │      │        │          │          │含門號095545│
│    │        │          │      │        │          │          │0403號SIM 卡│
│    │        │          │      │        │          │          │壹張）沒收。│
│    │        │          │      │        │          │          │未扣案之販賣│
│    │        │          │      │        │          │          │第一級毒品所│
│    │        │          │      │        │          │          │得之財物新臺│
│    │        │          │      │        │          │          │幣貳仟元沒收│
│    │        │          │      │        │          │          │，如全部或一│
│    │        │          │      │        │          │          │部不能沒收時│
│    │        │          │      │        │          │          │，以其財產抵│
│    │        │          │      │        │          │          │償之。      │
├──┼────┼─────┼───┼────┼─────┼─────┼──────┤
│8   │98.12.2 │臺北市士林│海洛因│5000元  │侯政宏    │0000000000│張佑清販賣第│
│    │15時37分│區○○路附│1/4 錢│        │0000000000│          │一級毒品，累│
│    │～20時2 │近北大書局│      │        │          │          │犯，處有期徒│
│    │分      │旁        │      │        │          │          │刑柒年拾壹月│
│    │        │          │      │        │          │          │。扣案之SONY│
│    │        │          │      │        │          │          │ERICSSON型行│
│    │        │          │      │        │          │          │動電話壹支（│
│    │        │          │      │        │          │          │含門號095545│
│    │        │          │      │        │          │          │0403號SIM 卡│
│    │        │          │      │        │          │          │壹張）沒收。│
│    │        │          │      │        │          │          │未扣案之販賣│
│    │        │          │      │        │          │          │第一級毒品所│
│    │        │          │      │        │          │          │得之財物新臺│
│    │        │          │      │        │          │          │幣伍仟元沒收│
│    │        │          │      │        │          │          │，如全部或一│
│    │        │          │      │        │          │          │部不能沒收時│
│    │        │          │      │        │          │          │，以其財產抵│
│    │        │          │      │        │          │          │償之。      │
├──┼────┼─────┼───┼────┼─────┼─────┼──────┤
│9   │98.12.4 │臺北市士林│海洛因│5000元  │侯政宏    │0000000000│張佑清販賣第│
│    │19時39分│區○○路  │1/4 錢│        │0000000000│          │一級毒品，累│
│    │～22時6 │165號前   │      │        │          │          │犯，處有期徒│
│    │分      │          │      │        │          │          │刑柒年拾壹月│
│    │        │          │      │        │          │          │。扣案之SONY│
│    │        │          │      │        │          │          │ERICSSON型行│
│    │        │          │      │        │          │          │動電話壹支（│
│    │        │          │      │        │          │          │含門號095545│
│    │        │          │      │        │          │          │0403號SIM 卡│
│    │        │          │      │        │          │          │壹張）沒收。│
│    │        │          │      │        │          │          │未扣案之販賣│
│    │        │          │      │        │          │          │第一級毒品所│
│    │        │          │      │        │          │          │得之財物新臺│
│    │        │          │      │        │          │          │幣伍仟元沒收│
│    │        │          │      │        │          │          │，如全部或一│
│    │        │          │      │        │          │          │部不能沒收時│
│    │        │          │      │        │          │          │，以其財產抵│
│    │        │          │      │        │          │          │償之。      │
├──┼────┼─────┼───┼────┼─────┼─────┼──────┤
│10  │98.12.6 │臺北市士林│海洛因│3000元  │侯政宏    │0000000000│張佑清販賣第│
│    │17時24分│區○○路  │1/8 錢│        │0000000000│          │一級毒品，累│
│    │～23時51│165號前   │      │        │          │          │犯，處有期徒│
│    │分（起訴│          │      │        │          │          │刑柒年拾月。│
│    │書誤植為│          │      │        │          │          │扣案之SONY  │
│    │19時39分│          │      │        │          │          │ERICSSON型行│
│    │～22時6 │          │      │        │          │          │動電話壹支（│
│    │分，實際│          │      │        │          │          │含門號095545│
│    │交易時間│          │      │        │          │          │0403號SIM 卡│
│    │為98年12│          │      │        │          │          │壹張）沒收。│
│    │月7 日凌│          │      │        │          │          │未扣案之販賣│
│    │晨1 時許│          │      │        │          │          │第一級毒品所│
│    │）      │          │      │        │          │          │得之財物新臺│
│    │        │          │      │        │          │          │幣仟元沒收│
│    │        │          │      │        │          │          │，如全部或一│
│    │        │          │      │        │          │          │部不能沒收時│
│    │        │          │      │        │          │          │，以其財產抵│
│    │        │          │      │        │          │          │償之。      │
├──┼────┼─────┼───┼────┼─────┼─────┼──────┤
│11  │98.12.8 │臺北縣淡水│甲基安│1000元  │李志宏    │0000000000│張佑清販賣第│
│    │12時～  │鎮○○街2 │非他命│        │0000000000│          │二級毒品，累│
│    │12時39分│段淡江大學│0.2 公│        │          │          │犯，處有期徒│
│    │        │側門旁7-11│克    │        │          │          │刑年捌月。│
│    │        │便利商店  │      │        │          │          │扣案之SONY  │
│    │        │          │      │        │          │          │ERICSSON型行│
│    │        │          │      │        │          │          │動電話壹支（│
│    │        │          │      │        │          │          │含門號095545│
│    │        │          │      │        │          │          │0403號SIM 卡│
│    │        │          │      │        │          │          │壹張）沒收。│
│    │        │          │      │        │          │          │未扣案之販賣│
│    │        │          │      │        │          │          │第二級毒品所│
│    │        │          │      │        │          │          │得之財物新臺│
│    │        │          │      │        │          │          │幣壹仟元沒收│
│    │        │          │      │        │          │          │，如全部或一│
│    │        │          │      │        │          │          │部不能沒收時│
│    │        │          │      │        │          │          │，以其財產抵│
│    │        │          │      │        │          │          │償之。      │
├──┼────┼─────┼───┼────┼─────┼─────┼──────┤
│12  │98.12.9 │臺北縣淡水│甲基安│3000元  │李志宏    │0000000000│張佑清販賣第│
│    │11時48分│鎮○○街2 │非他命│        │0000000000│          │二級毒品，累│
│    │～12時10│段淡江大學│1 公克│        │          │          │犯，處有期徒│
│    │分      │側門旁7-11│      │        │          │          │刑年捌月。│
│    │        │便利商店  │      │        │          │          │扣案之SONY  │
│    │        │          │      │        │          │          │ERICSSON型行│
│    │        │          │      │        │          │          │動電話壹支（│
│    │        │          │      │        │          │          │含門號095545│
│    │        │          │      │        │          │          │0403號SIM 卡│
│    │        │          │      │        │          │          │壹張）沒收。│
│    │        │          │      │        │          │          │未扣案之販賣│
│    │        │          │      │        │          │          │第二級毒品所│
│    │        │          │      │        │          │          │得之財物新臺│
│    │        │          │      │        │          │          │幣仟元沒收│
│    │        │          │      │        │          │          │，如全部或一│
│    │        │          │      │        │          │          │部不能沒收時│
│    │        │          │      │        │          │          │，以其財產抵│
│    │        │          │      │        │          │          │償之。      │
├──┼────┼─────┼───┼────┼─────┼─────┼──────┤
│13  │98.12.9 │臺北市士林│海洛因│3000元  │侯政宏    │0000000000│張佑清販賣第│
│    │18時59分│區○○路  │1/8 錢│        │0000000000│          │一級毒品，累│
│    │～98.12 │165號前   │      │        │          │          │犯，處有期徒│
│    │.10凌晨2│          │      │        │          │          │刑柒年拾月。│
│    │時25分  │          │      │        │          │          │扣案之SONY  │
│    │        │          │      │        │          │          │ERICSSON型行│
│    │        │          │      │        │          │          │動電話壹支（│
│    │        │          │      │        │          │          │含門號095545│
│    │        │          │      │        │          │          │0403號SIM 卡│
│    │        │          │      │        │          │          │壹張）沒收。│
│    │        │          │      │        │          │          │未扣案之販賣│
│    │        │          │      │        │          │          │第一級毒品所│
│    │        │          │      │        │          │          │得之財物新臺│
│    │        │          │      │        │          │          │幣仟元沒收│
│    │        │          │      │        │          │          │，如全部或一│
│    │        │          │      │        │          │          │部不能沒收時│
│    │        │          │      │        │          │          │，以其財產抵│
│    │        │          │      │        │          │          │償之。      │
├──┼────┼─────┼───┼────┼─────┼─────┼──────┤
│14  │98.12.21│臺北縣淡水│甲基安│6000元  │吳玉還    │0000000000│張佑清販賣第│
│    │4時36分 │鎮○○○道│非他命│        │0000000000│          │二級毒品，累│
│    │（實際交│與忠愛街口│2 公克│        │          │          │犯，處有期徒│
│    │易時間為│          │      │        │          │          │刑年玖月。│
│    │9年12月 │          │      │        │          │          │扣案之SONY  │
│    │21日20～│          │      │        │          │          │ERICSSON型行│
│    │21時許）│          │      │        │          │          │動電話壹支（│
│    │        │          │      │        │          │          │含門號095545│
│    │        │          │      │        │          │          │0403號SIM 卡│
│    │        │          │      │        │          │          │壹張）沒收。│
│    │        │          │      │        │          │          │未扣案之販賣│
│    │        │          │      │        │          │          │第二級毒品所│
│    │        │          │      │        │          │          │得之財物新臺│
│    │        │          │      │        │          │          │幣陸仟元沒收│
│    │        │          │      │        │          │          │，如全部或一│
│    │        │          │      │        │          │          │部不能沒收時│
│    │        │          │      │        │          │          │，以其財產抵│
│    │        │          │      │        │          │          │償之。      │
├──┼────┼─────┼───┼────┼─────┼─────┼──────┤
│15  │98.12.21│臺北縣淡水│甲基安│500元   │黃炎生    │0000000000│張佑清販賣第│
│    │20時55分│鎮○○街14│非他命│        │0000000000│          │二級毒品，累│
│    │        │號        │1 包  │        │          │          │犯，處有期徒│
│    │        │          │      │        │          │          │刑年捌月。│
│    │        │          │      │        │          │          │扣案之SONY  │
│    │        │          │      │        │          │          │ERICSSON型行│
│    │        │          │      │        │          │          │動電話壹支（│
│    │        │          │      │        │          │          │含門號095545│
│    │        │          │      │        │          │          │0403號SIM 卡│
│    │        │          │      │        │          │          │壹張）沒收。│
│    │        │          │      │        │          │          │未扣案之販賣│
│    │        │          │      │        │          │          │第二級毒品所│
│    │        │          │      │        │          │          │得之財物新臺│
│    │        │          │      │        │          │          │幣伍佰元沒收│
│    │        │          │      │        │          │          │，如全部或一│
│    │        │          │      │        │          │          │部不能沒收時│
│    │        │          │      │        │          │          │，以其財產抵│
│    │        │          │      │        │          │          │償之。      │
├──┼────┼─────┼───┼────┼─────┼─────┼──────┤
│16  │98.12.23│臺北縣淡水│甲基安│6000元  │吳玉還    │0000000000│張佑清販賣第│
│    │19時21分│鎮○○○道│非他命│        │0000000000│          │二級毒品，累│
│    │～20時22│與忠愛街口│2 公克│        │          │          │犯，處有期徒│
│    │分      │          │      │        │          │          │刑年玖月。│
│    │        │          │      │        │          │          │扣案之SONY  │
│    │        │          │      │        │          │          │ERICSSON型行│
│    │        │          │      │        │          │          │動電話壹支（│
│    │        │          │      │        │          │          │含門號095545│
│    │        │          │      │        │          │          │0403號SIM 卡│
│    │        │          │      │        │          │          │壹張）沒收。│
│    │        │          │      │        │          │          │未扣案之販賣│
│    │        │          │      │        │          │          │第二級毒品所│
│    │        │          │      │        │          │          │得之財物新臺│
│    │        │          │      │        │          │          │幣陸仟元沒收│
│    │        │          │      │        │          │          │，如全部或一│
│    │        │          │      │        │          │          │部不能沒收時│
│    │        │          │      │        │          │          │，以其財產抵│
│    │        │          │      │        │          │          │償之。      │
├──┼────┼─────┼───┼────┼─────┼─────┼──────┤
│17  │98.12.24│臺北市士林│海洛因│2000元  │侯政宏    │0000000000│張佑清販賣第│
│    │1時10分 │區○○路  │1/8 錢│        │0000000000│          │一級毒品，累│
│    │        │165號前   │      │        │          │          │犯，處有期徒│
│    │        │          │      │        │          │          │刑柒年拾月。│
│    │        │          │      │        │          │          │扣案之SONY  │
│    │        │          │      │        │          │          │ERICSSON型行│
│    │        │          │      │        │          │          │動電話壹支（│
│    │        │          │      │        │          │          │含門號095545│
│    │        │          │      │        │          │          │0403號SIM 卡│
│    │        │          │      │        │          │          │壹張）沒收。│
│    │        │          │      │        │          │          │未扣案之販賣│
│    │        │          │      │        │          │          │第一級毒品所│
│    │        │          │      │        │          │          │得之財物新臺│
│    │        │          │      │        │          │          │幣貳仟元沒收│
│    │        │          │      │        │          │          │，如全部或一│
│    │        │          │      │        │          │          │部不能沒收時│
│    │        │          │      │        │          │          │，以其財產抵│
│    │        │          │      │        │          │          │償之。      │
├──┼────┼─────┼───┼────┼─────┼─────┼──────┤
│18  │98.12.24│臺北市北投│甲基安│1000元  │李淑惠    │0000000000│張佑清販賣第│
│    │18時41分│區○○○路│非他命│        │0000000000│（起訴書誤│二級毒品，累│
│    │～18時56│路口      │0.2 公│        │          │植為093034│犯，處有期徒│
│    │分      │          │克    │        │          │5492）    │刑年捌月。│
│    │        │          │      │        │          │          │扣案之SONY  │
│    │        │          │      │        │          │          │ERICSSON型行│
│    │        │          │      │        │          │          │動電話壹支（│
│    │        │          │      │        │          │          │含門號095545│
│    │        │          │      │        │          │          │0403號SIM 卡│
│    │        │          │      │        │          │          │壹張）沒收。│
│    │        │          │      │        │          │          │未扣案之販賣│
│    │        │          │      │        │          │          │第二級毒品所│
│    │        │          │      │        │          │          │得之財物新臺│
│    │        │          │      │        │          │          │幣壹仟元沒收│
│    │        │          │      │        │          │          │，如全部或一│
│    │        │          │      │        │          │          │部不能沒收時│
│    │        │          │      │        │          │          │，以其財產抵│
│    │        │          │      │        │          │          │償之。      │
├──┼────┼─────┼───┼────┼─────┼─────┼──────┤
│19  │98.11.28│臺北市士林│無償轉│        │          │          │張佑清轉讓第│
│    │16時8 分│區○○路16│讓海洛│        │          │          │一級毒品，累│
│    │～16時22│5號前     │因0. 1│        │          │          │犯，處有期徒│
│    │分      │          │公克予│        │          │          │刑柒月。扣案│
│    │        │          │侯政宏│        │          │          │之SONY  ERIC│
│    │        │          │施用  │        │          │          │SSON型行動電│
│    │        │          │      │        │          │          │話壹支（含門│
│    │        │          │      │        │          │          │號0000000000│
│    │        │          │      │        │          │          │號SIM 卡壹張│
│    │        │          │      │        │          │          │）沒收。    │
├──┼────┼─────┼───┼────┼─────┼─────┼──────┤
│20  │98.11.30│臺北市士林│無償轉│        │          │          │張佑清轉讓第│
│    │18時46分│區○○路16│讓海洛│        │          │          │一級毒品，累│
│    │～19時28│5號前     │因0. 1│        │          │          │犯，處有期徒│
│    │分      │          │公克予│        │          │          │刑柒月。扣案│
│    │        │          │侯政宏│        │          │          │之SONY ERIC │
│    │        │          │施用  │        │          │          │SSON型行動電│
│    │        │          │      │        │          │          │話壹支（含門│
│    │        │          │      │        │          │          │號0000000000│
│    │        │          │      │        │          │          │號SIM 卡壹張│
│    │        │          │      │        │          │          │）沒收。    │
├──┼────┼─────┼───┼────┼─────┼─────┼──────┤
│21  │98.12.25│臺北市士林│無償轉│        │          │          │張佑清轉讓第│
│    │3時8分  │區○○路16│讓海洛│        │          │          │一級毒品，累│
│    │        │5號前     │因0. 1│        │          │          │犯，處有期徒│
│    │        │          │公克予│        │          │          │刑柒月。扣案│
│    │        │          │侯政宏│        │          │          │之SONY  ERIC│
│    │        │          │施用  │        │          │          │SSON型行動電│
│    │        │          │      │        │          │          │話壹支（含門│
│    │        │          │      │        │          │          │號0000000000│
│    │        │          │      │        │          │          │號SIM 卡壹張│
│    │        │          │      │        │          │          │）沒收。    │
├──┼────┴─────┴───┴────┴─────┴─────┼──────┤
│22  │事實欄四、(三)所示之犯罪事實。                                  │張佑清施用第│
│    │                                                              │一級毒品，累│
│    │                                                              │犯，處有期徒│
│    │                                                              │刑玖月。扣案│
│    │                                                              │之第一級毒品│
│    │                                                              │海洛因貳包（│
│    │                                                              │驗餘淨重壹點│
│    │                                                              │伍柒公克）、│
│    │                                                              │第二級毒品甲│
│    │                                                              │基安非他命│
│    │                                                              │包（驗餘淨重│
│    │                                                              │貳點壹壹捌│
│    │                                                              │公克）均沒收│
│    │                                                              │銷燬之；扣案│
│    │                                                              │之海洛因分裝│
│    │                                                              │袋陸個均沒收│
│    │                                                              │。          │
└──┴───────────────────────────────┴──────┘